臺灣高雄地方法院刑事判決　　　　　　　99年度訴字第1425號
公　訴　人　臺灣高雄地方法院檢察署檢察官
被　　　告　鄭錦至
上列被告因偽造文書等案件，經檢察官提起公訴（98年度偵字第
25942號、99年度偵字第16513號），本院判決如下：
    主  文
鄭錦至共同犯如附表四所示之罪，各處如附表四主文欄所示之刑
。又共同犯如附表二所示之罪，處如附表二主文欄所示之刑。又
幫助犯詐欺得利罪，處有期徒刑捌月。應執行有期徒刑柒年，如
附表二、四主文欄所示之物均沒收。其餘被訴部分無罪。
    事  實
一、鄭錦至於民國98年7 月15日加入由凌滋榮（綽號「阿七」，
    另案通緝中）、真實姓名年籍均不詳綽號「阿喜仔」、「爆
    爆」之成年男子及另1 名真實姓名年籍均不詳之成年人組成
    之詐欺集團，共同基於行使變造特種文書、私文書、詐欺取
    財及幫助詐欺得利之犯意聯絡，先由集團中某成員，以每月
    新臺幣（下同）1 萬元之價格，向不知情之許俊仁租用高雄
    市○○區○○路72號1 樓，作為集團成員聯繫集合地點，未
    經如附表一、二所示之人同意或授權，於附表一、二所示之
    時、地，以附表一所示之方式，變造特種文書，並偽造如附
    表一、二所示之電信業者行動電話服務申請書之私文書，再
    由鄭錦至或凌滋榮分別持如附表一所示之申請書及證件影本
    至附表一所示之電信門市申辦如附表一所示之行動電話門號
    以行使之，足以生損害於如附表一、二所示之電信公司及附
    表一、二所示之人，並使附表一所示之電信公司因鄭錦至等
    人施用上開詐術，而誤認係如附表一所示之人申請行動電話
    門號，遂於當日核發交付如附表一所示之行動電話門號之SI
    M 卡各1 張或行動電話，並提供撥接通訊之電信服務。鄭錦
    至及前開所屬集團成員竟另基於幫助他人遂行詐欺得利之故
    意，於取得如附表一編號15、20、21、40、43、48、84、89
    、90、92、93、97、105 、106 、108 、109 、113 、114
    、115 、120 、121 、122 、123 所示之SIM 卡後即出售予
    他人持以通話使用，使各電信公司誤信為真而提供通話服務
    ，而上開SIM 卡，均未繳交通話費用，藉以取得免費撥打行
    動電話之不法利益（金額詳見附表一），足生損害於各電信
    公司。嗣因鄭錦至申辦頻率、數量過高，申辦之門號通話費
    用均未繳付，且警方偵辦詐騙集團案件期間，發現詐騙集團
    成員使用之行動電話門號幾乎由許郁慧所經營之「橘子通訊
    行」經辦，循線於98年8 月25日下午4 時30分許，在「橘子
    通訊行」查獲鄭錦至，並扣得如附表二、四主文欄所示之物
    ，始悉上情。
二、案經威寶電信股份有限公司（下稱威寶電信）、亞太電信股
    份有限公司（下稱亞太電信）、臺灣大哥大股份有限公司（
    下稱臺灣大哥大）、呂麒、林祖丕、謝明禹、黃有億、鍾德
    弘、孫玉秋、葉美纓、許仕毓、石林洲、吳瑞棠、陳文仲、
    范淯勝、陳莉玲、陳宏偉、許傳華、楊福義、郭石定、王至
    楷訴由高雄市政府警察局三民第一分局及國家通訊傳播委員
    會移送臺灣高雄地方法院檢察署檢察官偵查起訴。
    理  由
壹、證據能力部分：
    本判決所引用之證據資料（詳後引證據），其中傳聞證據部
    分，縱無刑事訴訟法第159 條之1 至第159 條之4 或其他規
    定之傳聞證據例外情形，亦因被告及檢察官或同意可作為證
    據使用，或未聲明異議，依刑事訴訟法第159 條之5 第1 項
    、第2 項之規定，本院審酌各該傳聞證據並非違法取得，與
    待證事項具關聯性，證明力亦非明顯過低等情，認以之作為
    證據係屬適當，具有證據能力。
貳、有罪部分：
一、上開事實業經被告鄭錦至坦承不諱（本院卷二第235 頁），
    復有證人許郁慧、羅坤城、黃羿倫、張健明、許俊仁、黃有
    億、葉美纓、石林州、許碩輝、曾寶鳳、李隆志、華皇傑、
    徐信雄、楊宗佑、陳怡婷、謝仁華、朱陳怡、呂麒、陳致均
    、莊博文、王吉鵬、詹竣富、林祖丕、鍾德弘、孫玉秋、許
    仕毓、王信富、吳瑞棠、陳文仲、范淯勝、陳莉玲、許傳華
    、曾子齊、楊福義、郭石定、林俊諺、張遠華、簡源治、陳
    清俊、周玉鳳、謝世寶、王文營、葉銘昌、莊慶壽、尤聖雅
    、吳尚恭、陳宏偉、謝明禹、陳清俊、嚴德秀於警詢或偵訊
    之證述可佐（出處詳見附表證據出處欄），且有威寶電信行
    動電話預付卡服務申請書、威寶電信行動電話服務申請書、
    臺灣大哥大行動通信網路業務服務申請書、行動電話門號申
    請代辦授權書、臺灣大哥大股份有限公司聲明書、臺灣大哥
    大股份有限公司雙向通聯資料查詢、損失明細表、臺灣固網
    股份有限公司TNT 用戶基本資料查詢、新申裝門號明細表、
    遠傳行動電話第三代行動電話服務申請書、遠傳易付卡申請
    書、未申辦門號聲明書、和信電訊預付卡申請書、和信電訊
    行動電話服務申請書、亞太電信公司行動電話服務申請書、
    身分證影本、申請門號帳冊、照片、電信警察隊第三中隊搜
    索扣押筆錄、扣押物品目錄表、高雄市政府警察局三民第二
    分局民族路派出所受理刑事案件報案三聯單、電信警察隊任
    務編組受理各類案件紀錄表、高雄市政府警察局三民第一分
    局偵查隊受理刑事案件報案三聯單在卷可稽（出處詳見附表
    證據出處欄）。足見被告上開自白核與事實相符，應可採信
    。本件事證明確，被告犯行均堪以認定，自均應依法論科。
二、論罪科刑部分：
（一）按將偽造證書複印或影印，與抄寫或打字不同，其於吾人
      實際生活上可替代原本使用，被認為具有與原本相同之信
      用性。故在一般情況下可予以通用，應認其為與原本作成
      名義人直接所表示意思之文書無異，自非不得為犯刑法上
      偽造證書罪之客體（最高法院75年臺上字第5498號判例參
      照）。本件被告等人將如附表一編號1 至10、18、19、22
      、26、30至33、35所示之國民身分證、健保卡及駕駛執照
      之影本變造其上之身分證號碼，依上開實務見解，應認與
      直接變造國民身分證、健保卡、駕駛執照正本無異。核被
      告冒用如附表一編號1 至10、18、19、22、26、30至33、
      35所示之人之名義，填寫行動電話申請書，貼上變造之國
      民身分證、健保卡、駕駛執照影本，持向如附表一編號1
      至10、18、19、22、26、30至33、35所示之電信公司而行
      使之，詐得各電信公司之行動電話或SIM 卡之行為，係犯
      刑法第216 條、第210 條、第212 條之行使偽造私文書罪
      、行使變造特種文書罪、同法第339 條第1 項之詐欺取財
      罪。被告變造身分證、健保卡、駕駛執照影本之低度行為
      ，應為行使之高度行為所吸收，均不另論罪。
（二）被告偽冒如附表一編號11至17、20、21、23至25、27至29
      、34、36至79、80至127 所示之人之名義填寫行動電話申
      請書，向如附表一編號11至17、20、21、23至25、27至29
      、34、36至79、80至127 所示之電信公司提出行使，而詐
      得各電信公司之行動電話或SIM 卡之行為，係犯刑法第21
      6 條、第210 條之行使偽造私文書、同法第339 條第1項
      之詐欺取財等罪。
（三）被告於行動電話門號申請書之申請人或代理人簽名欄上，
      偽造如附表一所示之人之署名，係偽造行動電話門號申請
      書之私文書之一部；又偽造行動電話門號申請書私文書之
      低度行為，應為行使偽造行動電話申請書私文書之高度行
      為所吸收，均不另論罪。被告就附表一編號1 至10、18、
      19、22、26、30至33、35部分，同時變造國民身分證、健
      保卡、駕駛執照影本後，黏貼於偽造之行動電話門號申請
      書，向各電信公司行使，並取得行動電話或SIM 卡，為一
      行為觸犯數罪名，屬想像競合犯，應依刑法第55條之規定
      ，從一重之行使偽造私文書罪處斷。附表一編號11至17、
      20、21、23至25、27至29、34、36至79、80至127 部分，
      偽造行動電話申請書，向各電信公司提出行使，而詐得各
      電信公司之行動電話或SIM 卡，為一行為觸犯數罪名，屬
      想像競合犯，應依刑法第55條之規定，從一重之行使偽造
      私文書罪處斷。
（四）附表一編號1 、3 至10、25部分，均係98年7 月15日至橘
      子通訊行申辦門號；附表一編號12、16至19部分，均係98
      年7 月20日至橘子通訊行申辦門號；附表一編號26、32部
      分，均係98年7 月23日至橘子通訊行申辦門號；附表一編
      號2 、29至31、33至35部分，均係98年7 月29日至橘子通
      訊行申辦門號；附表一編號77、80至83部分，均係98年8
      月12日至威寶電信門市申辦門號；附表一編號20、21部分
      ，均係98年7 月21日至橘子通訊行申辦門號；附表一編號
      23、24部分，均係98年7 月23日至威寶電信門市申辦門號
      ；附表一編號27、28部分，均係98 年7月27日至橘子通訊
      行申辦門號；附表一編號36、37部分，均係98年7 月30日
      至橘子通訊行申辦門號；附表一編號13、38、39部分，均
      係98年7 月31日至橘子通訊行申辦門號；附表一編號40、
      43部分，均係98年8 月1 日至臺灣大哥大門市申辦門號；
      附表一編號42、44、46、91、124 部分，均係98年8 月1
      日至橘子通訊行申辦門號；附表一編號45、47、49、50部
      分，均係98年8 月3 日至橘子通訊行申辦門號；附表一編
      號51至54部分，均係98年8 月4 日至威寶電信門市申辦門
      號；附表一編號55、58、61部分，均係98年8 月4 日至橘
      子通訊行申辦門號；附表一編號85 、101部分，均係98年
      8 月5 日至橘子通訊行申辦門號；附表一編號56、57、59
      、60、74部分，均係98年8 月5 日至威寶電信門市申辦門
      號；附表一編號62至67部分，均係98年8 月6 日至橘子通
      訊行申辦門號；附表一編號68、69 部 分，均係98年8 月
      6 日至威寶電信門市申辦門號；附表一編號79、95、96、
      99、100 、104 部分，均係98年8 月10日至橘子通訊行申
      辦門號；附表一編號72、73、75、76 部 分，均係98年8
      月11日至橘子通訊行申辦門號；附表一編號41、70、71部
      分，均係98年8 月11日至威寶電信門市申辦門號；附表一
      編號78、86部分，均係98年8 月12日至橘子通訊行申辦門
      號；附表一編號87至90、92至94、97、98、106 部分，均
      係98年8 月13日至橘子通訊行申辦門號；附表一編號102
      、103 部分，均係98年8 月13日至威寶電信門市申辦門號
      ；附表一編號107 至110 部分，均係98 年8月15日至橘子
      通訊行申辦門號；附表一編號111 、112 、115 部分，均
      係98年8 月17日至亞太電信門市申辦門號；附表一編號11
      3 、114 部分，均係98年8 月17日至橘子通訊行申辦門號
      ；附表一編號15、116 至119 部分，均係98年8 月20日至
      橘子通訊行申辦門號；附表一編號120 、121 部分，均係
      98年8 月22日至橘子通訊行申辦門號；附表一編號122 、
      123 、125 、126 部分，均係98年8 月24日至橘子通訊行
      申辦門號，均為一行為觸犯數罪名，屬想像競合犯，應依
      刑法第55條之規定，從一重之行使偽造私文書罪處斷。
（五）被告偽冒如附表二所示之人之名義填寫行動電話申請書之
      行為，均係犯刑法第210 條之偽造私文書罪。被告於行動
      電話門號申請書之申請人或代理人簽名欄上，偽造如附表
      二所示之人之署名，係偽造行動電話門號申請書之私文書
      之一部，不另論罪。各行動電話申請書，均係一式三聯，
      有各申請書在卷可參（出處見附表二證據欄所示），被告
      以一偽造行為同時偽造三聯申請書，係想像競合關係，檢
      察官認數罪併罰，容有未洽。附表二所示之偽造日期均相
      同，顯係同時同地為之，為一行為觸犯相同數罪名，屬同
      種想像競合犯，應依刑法第55條之規定，從一重之偽造私
      文書罪處斷。
（六）附表一編號15、20、21、40、43、48、84、89、90、92、
      93、97、105 、106 、108 、109 、113 、114 、115 、
      120 至123 部分，被告及其集團成員將所申請之SIM 卡出
      售予他人，使他人撥打各門號而免支付通信費用之行為，
      係犯刑法第30條第1 項前段、第339 條第2 項之幫助詐欺
      得利罪。被告基於幫助之犯意而為詐欺構成要件以外之行
      為，為幫助犯，酌依刑法第30條第2 項規定減輕其刑。公
      訴意旨認被告及其所屬集團成員取得前開所申辦之SIM 卡
      後，部分自行使用，部分出售予其他犯罪集團，然被告於
      本院審理時供述：其看過有人來取走所申辦之SIM 卡（本
      院卷二第234 頁），且無證據證明被告及其所屬集團成員
      曾使用前開SIM 卡撥打電話，依罪疑唯輕原則，應認被告
      所屬集團係將所申辦之SIM 卡出售予他人撥打，應認被告
      此部分犯行僅構成刑法第30條、第339 條第2 項之幫助詐
      欺得利罪。另無證據證明被告所屬集團係分次出售前揭
      SIM 卡，依罪疑唯輕原則，應認被告所屬集團係一次販售
      上揭SIM 卡，為一行為觸犯相同數罪名，屬同種想像競合
      犯，應依刑法第55條之規定，從一重之幫助詐欺得利罪處
      斷。
（七）被告與凌滋榮、「阿喜仔」、「爆爆」及1 名真實姓名年
      籍均不詳之成年人間就上開犯行（幫助詐欺得利部分除外
      ）間，有犯意聯絡及行為分擔，為共同正犯。
（八）被告所犯前開行使偽造私文書罪39罪、幫助詐欺得利罪1
      罪間，犯意各別，行為互殊，應予分論併罰。
（九）爰審酌被告正值青壯，不思循正當途徑取得財物，竟假冒
      如附表一所示之人之名義申請SIM 卡並加以行使，申請多
      張SIM 卡且行使次數非少，並將所申請之SIM 卡再轉賣，
      幫助他人遂行財產犯罪，另偽造附表二所示之私文書，助
      長社會犯罪風氣，對於交易秩序及電信管理危害甚鉅，且
      次數非少，行為確實可議，然被告犯罪坦承犯行，犯後態
      度尚可等一切情狀，分別量處如主文所示之刑，並定應執
      行之刑。
三、沒收：
（一）按共同正犯因相互間利用他人之行為，以遂行其犯意之實
      現，本於責任共同之原則，有關沒收部分，對於共犯間供
      犯罪所用之物，自均應為沒收之諭知。被告為申請如附表
      一所示之SIM 卡，在各行動門號申請書上偽造之如附表一
      所示之署名共697 枚（除如下所述沒收申請書部分外，詳
      細數量見附表一），均依刑法第219 條之規定沒收之。扣
      案如附表一編號15、41、52、71、78、80、81、82、83、
      95、96、100 、111 、112 、115 所示之行動電話服務申
      請書之客戶留存聯共15張，均為被告所屬犯罪集團所有，
      且犯本罪所得之物，依刑法第38條第1 項第3 款之規定，
      均沒收（其上申請人及代理人之署名為所偽造私文書之一
      部，與偽造之私文書一併沒收，不另諭知沒收）。扣案如
      附表一編號15、70、71、77、78、80、81、82、83、95、
      96、100 、109 、110 、111 、11 2、113 、114 、115
      所示之SIM 卡，均為被告所屬犯罪集團所有，且犯本罪所
      得之物，依刑法第38條第1 項第3 款之規定，均沒收。附
      表一所示之各電信公司行動服務申請書之電信公司使用、
      聯銷售店點（承辦單位）聯，均已交付各電信公司或銷售
      門市，為各電信公司及銷售門市所有，均不予宣告沒收。
      附表一除編號15、41、52、71、78、80、81、82、83、95
      、96、100 、111 、112 、115 所示以外之行動電話服務
      申請書客戶留存聯；附表一除編號15、70、71、77、78、
      80、81、82、83、95、96、100 、109 、110 、111 、11
      2 、113 、114 、115 ，雖為被告供犯本件犯罪所用之物
      ，因未據扣案，且非違禁物，為免執行困難，爰不予宣告
      沒收，附此敘明。扣案如附表一：編號89至101 、105 至
      106 所示之楊國輝、林祖丕、李隆志、陳至逡之身分證、
      健保卡影本各2 張，均為被告所屬犯罪集團所有，且犯本
      罪所得之物，依刑法第38條第1 項第3 款之規定，均沒收
      。
（二）扣案如附表二所示之申請人為張遠華、簡源治、孫玉秋之
      威寶電信行動電話服務申請書共18張（含威寶電信聯、客
      戶存留聯、承辦單位聯）、孫玉秋國民身分證影本2 張、
      孫玉秋健保卡影本2 張，為被告所屬犯罪集團所有，且犯
      本罪所得之物，依刑法第38條第1 項第3 款之規定，均沒
      收。
（三）扣案之門號0000000000號行動電話（含SIM 卡）1 支，係
      被告所有供犯附表一所用之物，業據被告供陳在卷（本院
      卷第229 頁），依刑法第38條第1 項第2 款規定，宣告沒
      收。其餘扣案物品無證據證明係供犯本罪所用之物，爰不
      予宣告沒收。
參、無罪部分
一、公訴意旨略以：被告與凌滋榮「阿喜仔」、「爆爆」及另1
    名真實姓名年籍均不詳之成年人共同基於行使偽造特種文書
    、私文書、詐欺取財及詐欺得利之犯意聯絡，未經如附表三
    所示之人同意或授權，偽以附表三所示之人之名義，由綽號
    「阿喜仔」、「爆爆」男子以附表三所示之方式偽造如附表
    三所示之署名後，並偽造如附表三所示之電信業者行動電話
    服務申請書之私文書，再由被告或凌滋榮分別持如附表三所
    示之申請書及證件影本至附表三所示之電信門市申辦如附表
    三所示之行動電話門號以行使之，足以生損害於如附表三所
    示之電信公司及附表三所示之人，並使附表三所示之電信公
    司因被告等人施用上開詐術，而誤認係如附表三所示之人申
    請行動電話門號，遂於當日核發交付如附表三所示之行動電
    話門號之SIM 卡各1 張，並提供撥接通訊之電信服務，而受
    有損害。被告所屬集團成員取得行動電話及開通之門號卡即
    出售予其他犯罪集團，足生損害於各電信公司，因認被告就
    此部分，涉有刑法第216 條、第210 條行使偽造私文書、第
    339 條第1 項之詐欺取財罪嫌等語。
二、按犯罪事實應依證據認定之，無證據不得認定其犯罪事實，
    不能證明被告犯罪者，應諭知無罪之判決，刑事訴訟法第15
    4 條第2 項、第301 條第1 項分別定有明文。又按刑事訴訟
    法上所謂認定犯罪事實之證據，係指足以認定被告確有犯罪
    行為之積極證據而言，如未能發現相當證據或證據不足以證
    明，自不能以推測或擬制之方法，以為裁判基礎。再者，認
    定不利於被告之事實，須依積極證據，苟積極證據不足為不
    利被告之認定時，即應為有利於被告之認定，更不必有何有
    利之證據（最高法院30年上字第816 號判例參照）。
三、經查：
    訊據被告堅詞否認有上揭犯行，辯稱：其於98年7 月中旬始
    加入上開集團等語。被告共同參與行使偽造私文書、詐欺取
    財犯行之事實，均經本院認定如前。至上開犯行以外之其餘
    犯行（即如附表三所示犯行），因依證人即如附表三所示之
    被害人於警詢或偵查中之證詞，均未證述被告於附表三所示
    之時間內，從事前開犯行；且公訴人復未能提出其他證據足
    證被告於附表三所示時間內，從事行使偽造私文書、詐欺取
    財之行為。從而，公訴意旨認被告於附表三所示之時間，亦
    有行使偽造私文書、詐欺取財犯行，尚乏確切證據足資佐憑
    ，本院自難採信。綜上所述，就附表三部分，應屬不能證明
    被告犯罪，應為無罪判決之諭知。
據上論斷，應依刑事訴訟法第299 條第1 項前段、第301 條第1
項，刑法第28條、第30條、第216 條、第210 條、第212 條、第
339 條第1 項、第2 項、第55條、第38條第1 項第2 款、第3 款
、第219 條、第51條第5 款、第9 款，刑法施行法第1 條之1 ，
判決如主文。
本案經檢察官黃世勳到庭執行職務。
中    華    民    國   100    年    6     月    30    日
                  刑事第九庭    審判長法  官  鄭詠仁
                                      法  官  黃沛文
                                      法  官  王碧瑩
以上正本證明與原本無異。
如不服本判決應於收受判決後10日內向本院提出上訴書狀，並應
敘述具體理由。其未敘述上訴理由者，應於上訴期間屆滿後20日
內向本院補提理由書(均須按他造當事人之人數附繕本)「切勿逕
送上級法院」。
中    華    民    國   100    年    6     月    30    日
                                      書記官  吳智媚
附錄所犯法條
刑法第210條
偽造、變造私文書，足以生損害於公眾或他人者，處5 年以下有
期徒刑。
刑法第212條
偽造、變造護照、旅券、免許證、特許證及關於品行、能力服務
或其他相類之證書、介紹書，足以生損害於公眾或他人者，處1
年以下有期徒刑、拘役或300 元以下罰金。
刑法第216條
行使第210 條至第215 條之文書者，依偽造、變造文書或登載不
實事項或使登載不實事項之規定處斷。
刑法第339條
意圖為自己或第三人不法之所有，以詐術使人將本人或第三人之
物交付者，處5 年以下有期徒刑、拘役或科或併科1 千元以下罰
金。
以前項方法得財產上不法之利益或使第三人得之者，亦同。
前二項之未遂犯罰之。
附表一：
 ┌──┬────┬────┬───────┬────┬──────────┬────┐
 │編號│被害人  │電信公司│犯罪手法      │申請日期│申請門號            │證據出處│
 │    │        │        │              │        │                    │        │
 ├──┼────┼────┼───────┼────┼──────────┼────┤
 │ 1  │余欣美  │威寶電信│由真實姓名年籍│98.7 .15│0000000000（預付卡）│1.證人尤│
 │    │        │        │均不詳之集團成│        │                    │聖雅之證│
 │    │        │        │年成員冒用余欣│        │                    │述（見警│
 │    │        │        │美名義填載威寶│        │                    │卷四第49│
 │    │        │        │電信行動電話預│        │                    │頁至第50│
 │    │        │        │付卡服務申請書│        │                    │頁）    │
 │    │        │        │，並將以不詳方│        │                    │2.證人許│
 │    │        │        │式取得原為余欣│        │                    │郁慧之證│
 │    │        │        │美之身分證及駕│        │                    │述（見警│
 │    │        │        │照影本，就身分│        │                    │卷一第11│
 │    │        │        │證號碼部分變造│        │                    │頁至第13│
 │    │        │        │為Ｚ000000000號│        │                    │頁、警卷│
 │    │        │        │（應為尤聖雅之│        │                    │二第1 頁│
 │    │        │        │身分證號碼）後│        │                    │至第11頁│
 │    │        │        │，黏貼於申請書│        │                    │、偵卷第│
 │    │        │        │上，再於前開申│        │                    │158 頁反│
 │    │        │        │請書之申請人欄│        │                    │面至第16│
 │    │        │        │上偽造余欣美之│        │                    │0 頁）  │
 │    │        │        │署名3 枚（含複│        │                    │3.威寶電│
 │    │        │        │寫2 枚）後，復│        │                    │信行動電│
 │    │        │        │將上開申請書持│        │                    │話預付卡│
 │    │        │        │至橘子通訊行向│        │                    │服務申請│
 │    │        │        │許郁慧（另經檢│        │                    │書（見警│
 │    │        │        │察官偵查中）申│        │                    │卷四第50│
 │    │        │        │辦右列門號。  │        │                    │頁反面）│
 │    │        │        │              │        │                    │4.個人基│
 │    │        │        │              │        │                    │本資料查│
 │    │        │        │              │        │                    │詢結果（│
 │    │        │        │              │        │                    │見警卷二│
 │    │        │        │              │        │                    │第379 頁│
 │    │        │        │              │        │                    │）      │
 ├──┤        ├────┼───────┼────┼──────────┼────│
 │ 2  │        │遠傳電信│由真實姓名年籍│98.7 .29│0000000000          │1.證人尤│
 │    │        │（起訴書│均不詳之集團成│        │                    │聖雅之證│
 │    │        │誤載為威│年成員冒用余欣│        │                    │述（見警│
 │    │        │寶電信）│美名義填載遠傳│        │                    │卷四第49│
 │    │        │        │電信行動電話易│        │                    │頁至第50│
 │    │        │        │付卡服務申請書│        │                    │頁）    │
 │    │        │        │，並將以不詳方│        │                    │2.證人許│
 │    │        │        │式取得原為余欣│        │                    │郁慧之證│
 │    │        │        │美之身分證及駕│        │                    │述（見警│
 │    │        │        │照影本，就身分│        │                    │卷一第11│
 │    │        │        │證號碼部分變造│        │                    │頁至第13│
 │    │        │        │為Ｚ000000000號│        │                    │頁、警卷│
 │    │        │        │（應為尤聖雅之│        │                    │二第1 頁│
 │    │        │        │身分證號碼）後│        │                    │至第11頁│
 │    │        │        │，黏貼於申請書│        │                    │、偵卷第│
 │    │        │        │上，再於前開申│        │                    │158 頁反│
 │    │        │        │請書之申請人欄│        │                    │面至第16│
 │    │        │        │上偽造余欣美之│        │                    │0 頁）  │
 │    │        │        │署押3 枚（含複│        │                    │3.遠傳電│
 │    │        │        │寫2 枚）後，復│        │                    │信行動電│
 │    │        │        │將上開申請書持│        │                    │話易付卡│
 │    │        │        │至橘子通訊行向│        │                    │服務申請│
 │    │        │        │許郁慧（另經檢│        │                    │書（見警│
 │    │        │        │察官偵查中）申│        │                    │卷四第51│
 │    │        │        │辦右列門號。  │        │                    │頁；本院│
 │    │        │        │              │        │                    │卷二第19│
 │    │        │        │              │        │                    │1 頁）  │
 │    │        │        │              │        │                    │4.個人基│
 │    │        │        │              │        │                    │本資料查│
 │    │        │        │              │        │                    │詢結果（│
 │    │        │        │              │        │                    │見警卷二│
 │    │        │        │              │        │                    │第379 頁│
 │    │        │        │              │        │                    │）      │
 ├──┼────┼────┼───────┼────┼──────────┼────┤
 │ 3  │游國宗  │威寶電信│由真實姓名年籍│98.7 .15│0000000000（預付卡）│1.證人許│
 │    │        │        │均不詳之集團成│        │                    │郁慧之證│
 │    │        │        │年成員冒用游國│        │                    │述（見警│
 │    │        │        │宗名義填載威寶│        │                    │卷一第11│
 │    │        │        │電信行動電話預│        │                    │頁至第13│
 │    │        │        │付卡服務申請書│        │                    │頁、警卷│
 │    │        │        │，並將以不詳方│        │                    │二第1 頁│
 │    │        │        │式取得劉國宗之│        │                    │至第11頁│
 │    │        │        │身分證及駕照影│        │                    │、偵卷第│
 │    │        │        │本，就身分證號│        │                    │158 頁反│
 │    │        │        │碼部分變造為G1│        │                    │面至第16│
 │    │        │        │00000000號（應│        │                    │0 頁）  │
 │    │        │        │為游育淇之身分│        │                    │2.威寶電│
 │    │        │        │證號碼）後，黏│        │                    │信行動電│
 │    │        │        │貼於申請書上，│        │                    │話服務申│
 │    │        │        │再於前開申請書│        │                    │請書（見│
 │    │        │        │之申請人欄上偽│        │                    │警卷二第│
 │    │        │        │造游國宗之署名│        │                    │384 頁）│
 │    │        │        │3 枚（含複寫2 │        │                    │3.個人基│
 │    │        │        │枚）後，復將上│        │                    │本資料查│
 │    │        │        │開申請書持至橘│        │                    │詢結果（│
 │    │        │        │子通訊行向許郁│        │                    │見警卷二│
 │    │        │        │慧（另經檢察官│        │                    │第385 頁│
 │    │        │        │偵查中）申辦右│        │                    │）      │
 │    │        │        │列門號。      │        │                    │        │
 ├──┼────┼────┼───────┼────┼──────────┼────┤
 │ 4  │王同龍  │威寶電信│由真實姓名年籍│98.7 .15│0000000000（預付卡）│1.證人許│
 │    │        │        │均不詳之集團成│        │                    │郁慧之證│
 │    │        │        │年成員冒用王同│        │                    │述（見警│
 │    │        │        │龍名義填載威寶│        │                    │卷一第11│
 │    │        │        │電信行動電話預│        │                    │頁至第13│
 │    │        │        │付卡服務申請書│        │                    │頁、警卷│
 │    │        │        │，並將以不詳方│        │                    │二第1 頁│
 │    │        │        │式取得王同龍之│        │                    │至第11頁│
 │    │        │        │身分證及健保卡│        │                    │、偵卷第│
 │    │        │        │影本，就身分證│        │                    │158 頁反│
 │    │        │        │號碼部分變造為│        │                    │面至第16│
 │    │        │        │Ｚ000000000號（│        │                    │0 頁）  │
 │    │        │        │應為王春生之身│        │                    │2.威寶電│
 │    │        │        │分證號碼）後，│        │                    │信行動電│
 │    │        │        │黏貼於申請書上│        │                    │話預付卡│
 │    │        │        │，再於前開申請│        │                    │服務申請│
 │    │        │        │書之申請人欄上│        │                    │書（見警│
 │    │        │        │偽造王同龍之署│        │                    │卷二第36│
 │    │        │        │名3 枚（含複寫│        │                    │7 頁）  │
 │    │        │        │2 枚）後，復將│        │                    │3.個人基│
 │    │        │        │上開申請書持至│        │                    │本資料查│
 │    │        │        │橘子通訊行向許│        │                    │詢結果（│
 │    │        │        │郁慧申辦右列門│        │                    │見警卷二│
 │    │        │        │號。          │        │                    │第368 頁│
 │    │        │        │              │        │                    │）      │
 ├──┼────┼────┼───────┼────┼──────────┼────┤
 │ 5  │徐聖安  │威寶電信│由真實姓名年籍│98.7 .15│0000000000（預付卡）│1.證人許│
 │    │        │        │均不詳之集團成│        │                    │郁慧之證│
 │    │        │        │年成員冒用徐聖│        │                    │述（見警│
 │    │        │        │安名義填載威寶│        │                    │卷一第11│
 │    │        │        │電信行動電話預│        │                    │頁至第13│
 │    │        │        │付卡服務申請書│        │                    │頁、警卷│
 │    │        │        │，並將以不詳方│        │                    │二第1 頁│
 │    │        │        │式取得徐聖安之│        │                    │至第11頁│
 │    │        │        │身分證及健保卡│        │                    │、偵卷第│
 │    │        │        │影本，就身分證│        │                    │158 頁反│
 │    │        │        │號碼部分變造為│        │                    │面至第16│
 │    │        │        │Ｚ000000000號（│        │                    │0 頁）  │
 │    │        │        │應為吳明勳之身│        │                    │2.威寶電│
 │    │        │        │分證號碼）後，│        │                    │信行動電│
 │    │        │        │黏貼於申請書上│        │                    │話預付卡│
 │    │        │        │，再於前開申請│        │                    │服務申請│
 │    │        │        │書之申請人欄上│        │                    │書（見警│
 │    │        │        │偽造徐聖安之署│        │                    │卷二第36│
 │    │        │        │名3 枚（含複寫│        │                    │9 頁）  │
 │    │        │        │2 枚）後，復將│        │                    │3.個人基│
 │    │        │        │上開申請書持至│        │                    │本資料查│
 │    │        │        │橘子通訊行向許│        │                    │詢結果（│
 │    │        │        │郁慧（另經檢察│        │                    │見警卷二│
 │    │        │        │官偵查中）申辦│        │                    │第370 頁│
 │    │        │        │右列門號。    │        │                    │）      │
 ├──┼────┼────┼───────┼────┼──────────┼────│
 │ 6  │陳明松  │威寶電信│由真實姓名年籍│98.7 .15│0000000000（預付卡）│1.證人許│
 │    │        │        │均不詳之集團成│        │                    │郁慧之證│
 │    │        │        │年成員冒用陳明│        │                    │述（見警│
 │    │        │        │松名義填載威寶│        │                    │卷一第11│
 │    │        │        │電信行動電話預│        │                    │頁至第13│
 │    │        │        │付卡服務申請書│        │                    │頁、警卷│
 │    │        │        │，並將以不詳方│        │                    │二第1 頁│
 │    │        │        │式取得陳明松之│        │                    │至第11頁│
 │    │        │        │身分證及健保卡│        │                    │、偵卷第│
 │    │        │        │影本，就身分證│        │                    │158 頁反│
 │    │        │        │號碼部分變造為│        │                    │面至第16│
 │    │        │        │Ｚ000000000號後│        │                    │0 頁）  │
 │    │        │        │，黏貼於申請書│        │                    │2.威寶電│
 │    │        │        │上，再於前開申│        │                    │信行動電│
 │    │        │        │請書之申請人欄│        │                    │話預付卡│
 │    │        │        │上偽造陳明松之│        │                    │服務申請│
 │    │        │        │署名3 枚（含複│        │                    │書（見警│
 │    │        │        │寫2 枚）後，復│        │                    │卷二第37│
 │    │        │        │將上開申請書持│        │                    │1 頁）  │
 │    │        │        │至橘子通訊行向│        │                    │3.個人基│
 │    │        │        │許郁慧（另經檢│        │                    │本資料查│
 │    │        │        │察官偵查中）申│        │                    │詢結果（│
 │    │        │        │辦右列門號。  │        │                    │見警卷二│
 │    │        │        │              │        │                    │第372 頁│
 │    │        │        │              │        │                    │）      │
 ├──┼────┼────┼───────┼────┼──────────┼────┤
 │ 7  │陳美欣  │威寶電信│由真實姓名年籍│98.7 .15│0000000000（預付卡）│1.證人許│
 │    │        │        │均不詳之集團成│        │                    │郁慧之證│
 │    │        │        │年成員冒用陳美│        │                    │述（見警│
 │    │        │        │欣名義填載威寶│        │                    │卷一第11│
 │    │        │        │電信行動電話預│        │                    │頁至第13│
 │    │        │        │付卡服務申請書│        │                    │頁、警卷│
 │    │        │        │，並將以不詳方│        │                    │二第1 頁│
 │    │        │        │式取得陳美欣之│        │                    │至第11頁│
 │    │        │        │身分證及駕照影│        │                    │、偵卷第│
 │    │        │        │本，就身分證號│        │                    │158 頁反│
 │    │        │        │碼部分變造為N2│        │                    │面至第16│
 │    │        │        │00000000號（應│        │                    │0 頁）  │
 │    │        │        │為朱素美之身分│        │                    │2.威寶電│
 │    │        │        │證號碼）後，黏│        │                    │信行動電│
 │    │        │        │貼於申請書上，│        │                    │話預付卡│
 │    │        │        │再於前開申請書│        │                    │服務申請│
 │    │        │        │之申請人欄上偽│        │                    │書（見警│
 │    │        │        │造陳美欣之署名│        │                    │卷二第38│
 │    │        │        │3 枚（含複寫2 │        │                    │0 頁）  │
 │    │        │        │枚）後，復將上│        │                    │3.個人基│
 │    │        │        │開申請書持至橘│        │                    │本資料查│
 │    │        │        │子通訊行向許郁│        │                    │詢結果（│
 │    │        │        │慧（另經檢察官│        │                    │見警卷二│
 │    │        │        │偵查中）申辦右│        │                    │第381 頁│
 │    │        │        │列門號。      │        │                    │）      │
 ├──┼────┼────┼───────┼────┼──────────┼────┤
 │ 8  │簡以瑋  │威寶電信│由真實姓名年籍│98.7 .15│0000000000（預付卡）│1.證人葉│
 │    │        │        │均不詳之集團成│        │                    │銘昌之證│
 │    │        │        │年成員冒用簡以│        │                    │述（見警│
 │    │        │        │瑋名義填載威寶│        │                    │卷二第14│
 │    │        │        │電信行動電話預│        │                    │4 頁至第│
 │    │        │        │付卡服務申請書│        │                    │145 頁、│
 │    │        │        │，並將以不詳方│        │                    │偵卷第14│
 │    │        │        │式取得簡以瑋之│        │                    │5 頁）  │
 │    │        │        │身分證及駕照影│        │                    │2.證人許│
 │    │        │        │本，就身分證號│        │                    │郁慧之證│
 │    │        │        │碼部分變造為M1│        │                    │述（見警│
 │    │        │        │00000000號（應│        │                    │卷一第11│
 │    │        │        │為葉銘昌之身分│        │                    │頁至第13│
 │    │        │        │證號碼）後，黏│        │                    │頁、警卷│
 │    │        │        │貼於申請書上，│        │                    │二第1 頁│
 │    │        │        │再於前開申請書│        │                    │至第11頁│
 │    │        │        │之申請人欄上偽│        │                    │、偵卷第│
 │    │        │        │造簡以瑋之署名│        │                    │158頁反 │
 │    │        │        │3 枚（含複寫2 │        │                    │面至第16│
 │    │        │        │枚）後，復將上│        │                    │0 頁）  │
 │    │        │        │開申請書持至橘│        │                    │3.威寶電│
 │    │        │        │子通訊行向許郁│        │                    │信行動電│
 │    │        │        │慧（另經檢察官│        │                    │話預付卡│
 │    │        │        │偵查中）申辦右│        │                    │服務申請│
 │    │        │        │列門號。      │        │                    │書（見警│
 │    │        │        │              │        │                    │卷二第14│
 │    │        │        │              │        │                    │6 頁）  │
 │    │        │        │              │        │                    │4.個人基│
 │    │        │        │              │        │                    │本資料查│
 │    │        │        │              │        │                    │詢結果（│
 │    │        │        │              │        │                    │見警卷二│
 │    │        │        │              │        │                    │第383 頁│
 │    │        │        │              │        │                    │）      │
 ├──┼────┼────┼───────┼────┼──────────┼────┤
 │ 9  │王以江  │威寶電信│由真實姓名年籍│98.7.15 │0000000000（預付卡）│1.證人王│
 │    │        │        │均不詳之集團成│        │                    │文營之證│
 │    │        │        │年成員冒用王以│        │                    │述（見警│
 │    │        │        │江名義填載威寶│        │                    │卷二第14│
 │    │        │        │電信行動電話預│        │                    │8 頁、偵│
 │    │        │        │付卡服務申請書│        │                    │卷第145 │
 │    │        │        │，並將以不詳方│        │                    │頁）    │
 │    │        │        │式取得王以江之│        │                    │2.證人許│
 │    │        │        │身分證及駕照影│        │                    │郁慧之證│
 │    │        │        │本，就身分證號│        │                    │述（見警│
 │    │        │        │碼部分變造為E1│        │                    │卷一第11│
 │    │        │        │00000000號（應│        │                    │頁至第13│
 │    │        │        │為王文營之身分│        │                    │頁、警卷│
 │    │        │        │證號碼）後，黏│        │                    │二第1 頁│
 │    │        │        │貼於申請書上，│        │                    │至第11頁│
 │    │        │        │再於前開申請書│        │                    │、偵卷第│
 │    │        │        │之申請人欄上偽│        │                    │158 頁反│
 │    │        │        │造王以江之署名│        │                    │面至第16│
 │    │        │        │3 枚（含複寫2 │        │                    │0 頁）  │
 │    │        │        │枚）後，復將上│        │                    │3.威寶電│
 │    │        │        │開申請書持至橘│        │                    │信行動電│
 │    │        │        │子通訊行向許郁│        │                    │話預付卡│
 │    │        │        │慧（另經檢察官│        │                    │服務申請│
 │    │        │        │偵查中）申辦右│        │                    │書（見警│
 │    │        │        │列門號。      │        │                    │卷二第15│
 │    │        │        │              │        │                    │0 頁）  │
 │    │        │        │              │        │                    │4.王文營│
 │    │        │        │              │        │                    │身分證影│
 │    │        │        │              │        │                    │本（見警│
 │    │        │        │              │        │                    │卷二第15│
 │    │        │        │              │        │                    │1 頁）  │
 ├──┼────┼────┼───────┼────┼──────────┼────┤
 │ 10 │莊國宗  │威寶電信│由真實姓名年籍│98.7 .15│0000000000（預付卡）│1.證人莊│
 │    │        │        │均不詳之集團成│        │                    │慶壽之證│
 │    │        │        │年成員冒用莊國│        │                    │述（見警│
 │    │        │        │宗名義填載威寶│        │                    │卷二第15│
 │    │        │        │電信行動電話預│        │                    │2 頁至第│
 │    │        │        │付卡服務申請書│        │                    │153 頁、│
 │    │        │        │，並將以不詳方│        │                    │偵卷第14│
 │    │        │        │式取得莊國宗之│        │                    │5 頁）  │
 │    │        │        │身分證及健保卡│        │                    │2.證人許│
 │    │        │        │影本，就身分證│        │                    │郁慧之證│
 │    │        │        │號碼部分變造為│        │                    │述（見警│
 │    │        │        │Ｚ000000000號（│        │                    │卷一第11│
 │    │        │        │應為莊慶壽之身│        │                    │頁至第13│
 │    │        │        │分證號碼）後，│        │                    │頁、警卷│
 │    │        │        │黏貼於申請書上│        │                    │二第1 頁│
 │    │        │        │，再於前開申請│        │                    │至第11頁│
 │    │        │        │書之申請人欄上│        │                    │、偵卷第│
 │    │        │        │偽造莊國宗之署│        │                    │158 頁反│
 │    │        │        │名3 枚（含複寫│        │                    │面至第16│
 │    │        │        │2 枚）後，復將│        │                    │0 頁）  │
 │    │        │        │上開申請書持至│        │                    │3.威寶電│
 │    │        │        │橘子通訊行向許│        │                    │信行動電│
 │    │        │        │郁慧（另經檢察│        │                    │話預付卡│
 │    │        │        │官偵查中）申辦│        │                    │服務申請│
 │    │        │        │右列門號。    │        │                    │書（見警│
 │    │        │        │              │        │                    │卷二第15│
 │    │        │        │              │        │                    │4 頁）  │
 │    │        │        │              │        │                    │4.莊慶壽│
 │    │        │        │              │        │                    │身分證影│
 │    │        │        │              │        │                    │本（見警│
 │    │        │        │              │        │                    │卷二第15│
 │    │        │        │              │        │                    │5 頁）  │
 ├──┼────┼────┼───────┼────┼──────────┼────┤
 │ 11 │謝明禹  │威寶電信│由真實姓名年籍│98.7 .20│0000000000（月租型）│1.證人謝│
 │    │        │        │均不詳之集團成│        │                    │明禹之證│
 │    │        │        │年成員冒用謝明│        │                    │述（見警│
 │    │        │        │禹名義填載威寶│        │                    │卷四第66│
 │    │        │        │電信行動電話服│        │                    │頁至第67│
 │    │        │        │務申請書，並於│        │                    │頁、偵卷│
 │    │        │        │申請書之申請人│        │                    │第79頁）│
 │    │        │        │欄上偽造謝明禹│        │                    │2.威寶電│
 │    │        │        │之署名3 枚（含│        │                    │信行動電│
 │    │        │        │複寫2 枚）後，│        │                    │話服務申│
 │    │        │        │持該申請書及謝│        │                    │請書（見│
 │    │        │        │明禹之身分證影│        │                    │附件卷第│
 │    │        │        │本至威寶電信門│        │                    │43頁）  │
 │    │        │        │市申辦右列門號│        │                    │3.威寶電│
 │    │        │        │。            │        │                    │信未申辦│
 │    │        │        │              │        │                    │門號聲請│
 │    │        │        │              │        │                    │書（警卷│
 │    │        │        │              │        │                    │四第67頁│
 │    │        │        │              │        │                    │反面）  │
 ├──┤        ├────┼───────┼────┼──────────┼────│
 │ 12 │        │威寶電信│由真實姓名年籍│98.7 .20│0000000000（月租型）│1.證人謝│
 │    │        │        │均不詳之集團成│        │                    │明禹之證│
 │    │        │        │年成員冒用謝明│        │                    │述（見警│
 │    │        │        │禹名義填載威寶│        │                    │卷四第66│
 │    │        │        │電信行動電話服│        │                    │頁至第67│
 │    │        │        │務申請書，並將│        │                    │頁、偵卷│
 │    │        │        │以不詳方式取得│        │                    │第79頁）│
 │    │        │        │之謝明禹之身分│        │                    │2.證人許│
 │    │        │        │證、健保卡影本│        │                    │郁慧之證│
 │    │        │        │黏貼於申請書上│        │                    │述（見警│
 │    │        │        │，再於前開申請│        │                    │卷一第11│
 │    │        │        │書之申請人欄、│        │                    │頁至第13│
 │    │        │        │立同意書人欄上│        │                    │頁、警卷│
 │    │        │        │偽造謝明禹之署│        │                    │二第1 頁│
 │    │        │        │押3 枚（含複寫│        │                    │至11頁、│
 │    │        │        │2 枚）後，復將│        │                    │偵卷第15│
 │    │        │        │上開申請書持至│        │                    │8 頁反面│
 │    │        │        │橘子通訊行向許│        │                    │至第160 │
 │    │        │        │郁慧（另經檢察│        │                    │頁）    │
 │    │        │        │官偵查中）申辦│        │                    │3.威寶電│
 │    │        │        │右列門號。    │        │                    │信行動電│
 │    │        │        │              │        │                    │話服務申│
 │    │        │        │              │        │                    │請書（見│
 │    │        │        │              │        │                    │警卷四第│
 │    │        │        │              │        │                    │68頁至第│
 │    │        │        │              │        │                    │68頁反面│
 │    │        │        │              │        │                    │、第69頁│
 │    │        │        │              │        │                    │反面）  │
 │    │        │        │              │        │                    │4.威寶電│
 │    │        │        │              │        │                    │信未申辦│
 │    │        │        │              │        │                    │門號聲請│
 │    │        │        │              │        │                    │書（警卷│
 │    │        │        │              │        │                    │四第67頁│
 │    │        │        │              │        │                    │反面）  │
 ├──┤        ├────┼───────┼────┼──────────┼────│
 │ 13 │        │遠傳電信│由真實姓名年籍│98.7 .31│0000000000（預付卡）│1.證人謝│
 │    │        │        │均不詳之集團成│        │                    │明禹之證│
 │    │        │        │年成員冒用謝明│        │                    │述（見警│
 │    │        │        │禹名義填載遠傳│        │                    │卷四第66│
 │    │        │        │電信行動電話預│        │                    │頁至第67│
 │    │        │        │付卡服務申請書│        │                    │頁、偵卷│
 │    │        │        │，並將以不詳方│        │                    │第79頁）│
 │    │        │        │式取得之謝明禹│        │                    │2.證人許│
 │    │        │        │之身分證、健保│        │                    │郁慧之證│
 │    │        │        │卡影本黏貼於申│        │                    │述（見警│
 │    │        │        │請書上，再於前│        │                    │卷一第11│
 │    │        │        │開申請書之申請│        │                    │頁至第13│
 │    │        │        │人欄上偽造謝明│        │                    │頁、警卷│
 │    │        │        │禹之署名3 枚（│        │                    │二第1 頁│
 │    │        │        │含複寫2 枚）後│        │                    │至第11頁│
 │    │        │        │，復將上開申請│        │                    │、偵卷第│
 │    │        │        │書持至橘子通訊│        │                    │158 頁反│
 │    │        │        │行向許郁慧申辦│        │                    │面至第16│
 │    │        │        │右列門號。    │        │                    │0 頁）  │
 │    │        │        │              │        │                    │3.遠傳電│
 │    │        │        │              │        │                    │信行動電│
 │    │        │        │              │        │                    │話預付卡│
 │    │        │        │              │        │                    │服務申請│
 │    │        │        │              │        │                    │書（見警│
 │    │        │        │              │        │                    │卷四第69│
 │    │        │        │              │        │                    │頁）    │
 ├──┤        ├────┼───────┼────┼──────────┼────│
 │ 14 │        │亞太電信│由真實姓名年籍│98.8 .17│0000000000          │1.亞太電│
 │    │        │        │均不詳之集團成│        │                    │信行動電│
 │    │        │        │年成員冒用謝明│        │                    │話服務申│
 │    │        │        │禹名義填載亞太│        │                    │請書（見│
 │    │        │        │電信行動電話服│        │                    │附件卷第│
 │    │        │        │務申請書，並於│        │                    │39頁反面│
 │    │        │        │申請書之申請人│        │                    │）      │
 │    │        │        │欄上偽造謝明禹│        │                    │        │
 │    │        │        │之署名3 枚（含│        │                    │        │
 │    │        │        │複寫2 枚）後，│        │                    │        │
 │    │        │        │持該申請書及謝│        │                    │        │
 │    │        │        │明禹之身分證影│        │                    │        │
 │    │        │        │本至亞太電信門│        │                    │        │
 │    │        │        │市申辦右列門號│        │                    │        │
 │    │        │        │。            │        │                    │        │
 ├──┤        ├────┼───────┼────┼──────────┼────│
 │ 15 │        │亞太電信│由真實姓名年籍│98.8 .20│0000000000          │1.證人謝│
 │    │        │        │均不詳之集團成│        │                    │明禹之證│
 │    │        │        │年成員冒用謝明│        │通話費用：1,593元   │述（見警│
 │    │        │        │禹名義填載亞太│        │（見警卷四第5頁）   │卷四第66│
 │    │        │        │電信行動電話服│        │                    │頁至第67│
 │    │        │        │務申請書，並於│        │                    │頁、偵卷│
 │    │        │        │申請書之申請人│        │                    │第79頁）│
 │    │        │        │欄上偽造謝明禹│        │                    │2.亞太電│
 │    │        │        │之署名6 枚（含│        │                    │信行動電│
 │    │        │        │複寫4 枚）後，│        │                    │話服務申│
 │    │        │        │持該申請書及謝│        │                    │請書（見│
 │    │        │        │明禹之身分證影│        │                    │警卷四第│
 │    │        │        │本至橘子通訊行│        │                    │70頁；本│
 │    │        │        │向許雅嵐（另經│        │                    │院卷二第│
 │    │        │        │檢察官偵查中）│        │                    │第184 頁│
 │    │        │        │申辦右列門號。│        │                    │至第185 │
 │    │        │        │              │        │                    │頁）    │
 ├──┼────┼────┼───────┼────┼──────────┼────┤
 │ 16 │嚴德秀  │和信電信│由真實姓名年籍│98.7 .20│0000000000（預付卡）│1.證人嚴│
 │    │        │        │均不詳之集團成│        │                    │德秀之證│
 │    │        │        │年成員冒用嚴德│        │                    │述（見警│
 │    │        │        │秀名義填載和信│        │                    │卷四第73│
 │    │        │        │電信行動電話預│        │                    │頁反面至│
 │    │        │        │付卡服務申請書│        │                    │第74頁反│
 │    │        │        │，並將以不詳方│        │                    │面、偵卷│
 │    │        │        │式取得之嚴德秀│        │                    │第145 頁│
 │    │        │        │之身分證及健保│        │                    │）      │
 │    │        │        │卡影本黏貼於申│        │                    │2.證人許│
 │    │        │        │請書上，再於前│        │                    │郁慧之證│
 │    │        │        │開申請書之申請│        │                    │述（見警│
 │    │        │        │人欄上偽造嚴德│        │                    │卷一第11│
 │    │        │        │秀之署名3 枚（│        │                    │頁至第13│
 │    │        │        │含複寫2 枚）後│        │                    │頁、警卷│
 │    │        │        │，復將上開申請│        │                    │二第1 頁│
 │    │        │        │書持至橘子通訊│        │                    │至第11頁│
 │    │        │        │行向許郁慧（另│        │                    │、偵卷第│
 │    │        │        │經檢察官偵查中│        │                    │158 頁反│
 │    │        │        │）申辦右列門號│        │                    │面至第16│
 │    │        │        │。            │        │                    │0 頁）  │
 │    │        │        │              │        │                    │3.和信電│
 │    │        │        │              │        │                    │信行動電│
 │    │        │        │              │        │                    │話服務申│
 │    │        │        │              │        │                    │請書（見│
 │    │        │        │              │        │                    │警卷四第│
 │    │        │        │              │        │                    │75頁）  │
 ├──┼────┼────┼───────┼────┼──────────┼────┤
 │ 17 │陳宏偉  │和信電信│由真實姓名年籍│98.7 .20│0000000000預付卡    │1.證人陳│
 │    │        │        │均不詳之集團成│        │                    │宏偉之證│
 │    │        │        │年成員冒用陳宏│        │                    │述（見警│
 │    │        │        │偉名義填載遠傳│        │                    │卷四第12│
 │    │        │        │電信行動電話預│        │                    │4 頁反面│
 │    │        │        │付卡服務申請書│        │                    │至第125 │
 │    │        │        │，並將以不詳方│        │                    │頁、偵卷│
 │    │        │        │式取得之陳宏偉│        │                    │第145 頁│
 │    │        │        │之身分證及駕照│        │                    │）      │
 │    │        │        │影本黏貼於申請│        │                    │2.證人許│
 │    │        │        │書上，再於前開│        │                    │郁慧之證│
 │    │        │        │申請書之申請人│        │                    │述（見警│
 │    │        │        │欄上偽造陳宏偉│        │                    │卷一第11│
 │    │        │        │之署名3 枚（含│        │                    │頁至第13│
 │    │        │        │複寫2 枚）後，│        │                    │頁、警卷│
 │    │        │        │復將上開申請書│        │                    │二第1 頁│
 │    │        │        │持至橘子通訊行│        │                    │至第11頁│
 │    │        │        │向許郁慧（另經│        │                    │、警卷三│
 │    │        │        │檢察官偵查中）│        │                    │第14頁至│
 │    │        │        │申辦右列門號。│        │                    │第16頁、│
 │    │        │        │              │        │                    │偵卷第15│
 │    │        │        │              │        │                    │8 頁反面│
 │    │        │        │              │        │                    │至第160 │
 │    │        │        │              │        │                    │頁）    │
 │    │        │        │              │        │                    │3.和信電│
 │    │        │        │              │        │                    │信行動電│
 │    │        │        │              │        │                    │話預付卡│
 │    │        │        │              │        │                    │服務申請│
 │    │        │        │              │        │                    │書（見警│
 │    │        │        │              │        │                    │卷四第12│
 │    │        │        │              │        │                    │6 頁）  │
 ├──┼────┼────┼───────┼────┼──────────┼────│
 │ 18 │林金張  │威寶電信│由真實姓名年籍│98.7 .20│0000000000（預付卡）│1.證人許│
 │    │        │        │均不詳之集團成│        │                    │郁慧之證│
 │    │        │        │年成員冒用林金│        │                    │述（見警│
 │    │        │        │張名義填載威寶│        │                    │卷一第11│
 │    │        │        │電信行動電話預│        │                    │頁至第13│
 │    │        │        │付卡服務申請書│        │                    │頁、警卷│
 │    │        │        │，並將以不詳方│        │                    │二第1頁 │
 │    │        │        │式取得林金張之│        │                    │至第11頁│
 │    │        │        │身分證及健保卡│        │                    │、偵卷第│
 │    │        │        │影本，就身分證│        │                    │158 頁反│
 │    │        │        │號碼部分變造為│        │                    │面至第16│
 │    │        │        │Ｚ000000000號（│        │                    │0 頁）  │
 │    │        │        │應為吳上恭之身│        │                    │2.威寶電│
 │    │        │        │分證號碼）後，│        │                    │信行動電│
 │    │        │        │黏貼於申請書上│        │                    │話預付卡│
 │    │        │        │，再於前開申請│        │                    │服務申請│
 │    │        │        │書之申請人欄上│        │                    │書（見警│
 │    │        │        │偽造林金張之署│        │                    │見警卷二│
 │    │        │        │名3 枚（含複寫│        │                    │第317 頁│
 │    │        │        │2 枚）後，復將│        │                    │）      │
 │    │        │        │上開申請書持至│        │                    │3.個人基│
 │    │        │        │橘子通訊行向許│        │                    │本資料查│
 │    │        │        │郁慧（另經檢察│        │                    │詢結果（│
 │    │        │        │官偵查中）申辦│        │                    │見警卷二│
 │    │        │        │右列門號。    │        │                    │第318 頁│
 │    │        │        │              │        │                    │）      │
 ├──┼────┼────┼───────┼────┼──────────┼────┤
 │19  │石林洲（│威寶電信│由真實姓名年籍│98.7 .20│0000000000（預付卡）│1.證人石│
 │    │原名石銓│        │均不詳之集團成│        │                    │林洲（原│
 │    │）      │        │年成員冒用石銓│        │                    │名石銓）│
 │    │        │        │名義填載威寶電│        │                    │之證述（│
 │    │        │        │信行動電話預付│        │                    │見警卷二│
 │    │        │        │卡服務申請書，│        │                    │第129 頁│
 │    │        │        │並將以不詳方式│        │                    │至130 頁│
 │    │        │        │取得石銓之身分│        │                    │）      │
 │    │        │        │證及駕照影本，│        │                    │2.證人許│
 │    │        │        │就身分證號碼部│        │                    │郁慧之證│
 │    │        │        │分變造為S12594│        │                    │述（見警│
 │    │        │        │1375號（應為程│        │                    │卷一第11│
 │    │        │        │柏軒之身分證號│        │                    │頁至第13│
 │    │        │        │碼）後，黏貼於│        │                    │頁、警卷│
 │    │        │        │申請書上，再於│        │                    │二第1 頁│
 │    │        │        │前開申請書之申│        │                    │至第11頁│
 │    │        │        │請人欄上偽造石│        │                    │、偵卷第│
 │    │        │        │銓之署名3 枚（│        │                    │158 頁反│
 │    │        │        │含複寫2 枚）後│        │                    │面至第16│
 │    │        │        │，復將上開申請│        │                    │0 頁）  │
 │    │        │        │書持至橘子通訊│        │                    │3.威寶電│
 │    │        │        │行向許郁慧（另│        │                    │信行動電│
 │    │        │        │經檢察官偵查中│        │                    │話預付卡│
 │    │        │        │）申辦右列門號│        │                    │服務申請│
 │    │        │        │。            │        │                    │書（見警│
 │    │        │        │              │        │                    │卷二第13│
 │    │        │        │              │        │                    │2 頁）  │
 │    │        │        │              │        │                    │4.個人基│
 │    │        │        │              │        │                    │本資料查│
 │    │        │        │              │        │                    │詢結果（│
 │    │        │        │              │        │                    │見警卷二│
 │    │        │        │              │        │                    │第334 頁│
 │    │        │        │              │        │                    │）      │
 ├──┼────┼────┼───────┼────┼──────────┼────┤
 │ 20 │陳清俊  │亞太電信│由真實姓名年籍│98.7 .21│0000000000（月租型）│1.證人陳│
 │    │        │        │均不詳之集團成│        │                    │清俊之證│
 │    │        │        │年成員冒用陳清│        │通話費用：6,757元（ │述（見警│
 │    │        │        │俊名義填載亞太│        │含門號0000000000）（│卷四第96│
 │    │        │        │電信行動電話服│        │見警卷四第5頁反面、 │頁至第97│
 │    │        │        │務申請書，並於│        │偵卷第85頁）        │頁、偵卷│
 │    │        │        │申請書之申請人│        │                    │第81頁至│
 │    │        │        │欄上偽造陳清俊│        │                    │第82頁）│
 │    │        │        │之署名3 枚（含│        │                    │2.證人許│
 │    │        │        │複寫2 枚）後，│        │                    │郁慧之證│
 │    │        │        │持該申請書及陳│        │                    │述（見警│
 │    │        │        │清俊之身分證影│        │                    │卷一第11│
 │    │        │        │本至橘子通訊行│        │                    │頁至第13│
 │    │        │        │向許郁慧（另經│        │                    │頁、警卷│
 │    │        │        │檢察官偵查中）│        │                    │二第1 頁│
 │    │        │        │申辦右列門號。│        │                    │至第11頁│
 │    │        │        │              │        │                    │、偵卷第│
 │    │        │        │              │        │                    │158 頁反│
 │    │        │        │              │        │                    │面至第16│
 │    │        │        │              │        │                    │0 頁）  │
 │    │        │        │              │        │                    │3.亞太電│
 │    │        │        │              │        │                    │信行動電│
 │    │        │        │              │        │                    │話服務申│
 │    │        │        │              │        │                    │請書（見│
 │    │        │        │              │        │                    │警卷四第│
 │    │        │        │              │        │                    │98頁）  │
 ├──┤        ├────┼───────┼────┼──────────┼────│
 │ 21 │        │亞太電信│同上          │98.7 .21│0000000000          │1.證人陳│
 │    │        │        │              │        │                    │清俊之證│
 │    │        │        │              │        │                    │述（見警│
 │    │        │        │              │        │                    │卷四第96│
 │    │        │        │              │        │                    │頁至第97│
 │    │        │        │              │        │                    │頁、偵卷│
 │    │        │        │              │        │                    │第81頁至│
 │    │        │        │              │        │                    │第82頁）│
 │    │        │        │              │        │                    │2.證人許│
 │    │        │        │              │        │                    │郁慧之證│
 │    │        │        │              │        │                    │述（見警│
 │    │        │        │              │        │                    │卷一第11│
 │    │        │        │              │        │                    │頁至第13│
 │    │        │        │              │        │                    │頁、警卷│
 │    │        │        │              │        │                    │二第1 頁│
 │    │        │        │              │        │                    │至第11頁│
 │    │        │        │              │        │                    │、偵卷第│
 │    │        │        │              │        │                    │158 頁反│
 │    │        │        │              │        │                    │面至第16│
 │    │        │        │              │        │                    │0 頁）  │
 │    │        │        │              │        │                    │3.亞太電│
 │    │        │        │              │        │                    │信行動電│
 │    │        │        │              │        │                    │話服務申│
 │    │        │        │              │        │                    │請書（見│
 │    │        │        │              │        │                    │警卷四第│
 │    │        │        │              │        │                    │98頁反面│
 │    │        │        │              │        │                    │）      │
 ├──┼────┼────┼───────┼────┼──────────┼────┤
 │ 22 │林金張  │遠傳電信│由真實姓名年籍│98.7 .22│0000000000（預付卡）│1.證人吳│
 │    │        │        │均不詳之集團成│        │                    │上恭之證│
 │    │        │        │年成員冒用林金│        │                    │述（見警│
 │    │        │        │張名義填載遠傳│        │                    │卷四第52│
 │    │        │        │電信行動電話預│        │                    │頁至第52│
 │    │        │        │付卡服務申請書│        │                    │頁反面）│
 │    │        │        │，並將以不詳方│        │                    │2.證人許│
 │    │        │        │式取得林金張之│        │                    │郁慧之證│
 │    │        │        │身分證及健保卡│        │                    │述（見警│
 │    │        │        │影本，就身分證│        │                    │卷一第11│
 │    │        │        │號碼部分變造為│        │                    │頁至第13│
 │    │        │        │Ｚ000000000號（│        │                    │頁、警卷│
 │    │        │        │應為吳上恭之身│        │                    │二第1 頁│
 │    │        │        │分證號碼）後，│        │                    │至第11頁│
 │    │        │        │黏貼於申請書上│        │                    │、偵卷第│
 │    │        │        │，再於前開申請│        │                    │158 頁反│
 │    │        │        │書之申請人欄上│        │                    │面至第16│
 │    │        │        │偽造林金張之署│        │                    │0 頁）  │
 │    │        │        │名3 枚（含複寫│        │                    │3.遠傳電│
 │    │        │        │2 枚）後，復將│        │                    │信行動電│
 │    │        │        │上開申請書持至│        │                    │話預付卡│
 │    │        │        │橘子通訊行向許│        │                    │服務申請│
 │    │        │        │郁慧（另經檢察│        │                    │書（見警│
 │    │        │        │官偵查中）申辦│        │                    │卷四第53│
 │    │        │        │右列門號。    │        │                    │頁）    │
 │    │        │        │              │        │                    │4.個人基│
 │    │        │        │              │        │                    │本資料查│
 │    │        │        │              │        │                    │詢結果（│
 │    │        │        │              │        │                    │見警卷二│
 │    │        │        │              │        │                    │第31頁）│
 ├──┼────┼────┼───────┼────┼──────────┼────┤
 │ 23 │羅坤城  │威寶電信│由真實姓名年籍│98.7 .23│0000000000（月租型）│1.證人羅│
 │    │        │        │均不詳之集團成│        │                    │坤城之證│
 │    │        │        │年成員冒用羅坤│        │                    │述（見警│
 │    │        │        │城名義填載威寶│        │                    │卷一第15│
 │    │        │        │電信行動電話服│        │                    │頁至第17│
 │    │        │        │務申請書，並於│        │                    │頁）    │
 │    │        │        │申請書之申請人│        │                    │2.威寶電│
 │    │        │        │欄上偽造羅坤城│        │                    │信行動電│
 │    │        │        │之署名3 枚（含│        │                    │話服務申│
 │    │        │        │複寫2 枚）後，│        │                    │請書（見│
 │    │        │        │持該申請書及羅│        │                    │附件卷第│
 │    │        │        │坤城之身分證影│        │                    │45頁）  │
 │    │        │        │本至威寶電信門│        │                    │        │
 │    │        │        │市申辦右列門號│        │                    │        │
 │    │        │        │。            │        │                    │        │
 ├──┤        ├────┼───────┼────┼──────────┼────│
 │ 24 │        │威寶電信│同上          │98.7 .23│0000000000（月租型）│1.威寶電│
 │    │        │        │              │        │                    │信行動電│
 │    │        │        │              │        │                    │話服務申│
 │    │        │        │              │        │                    │請書（見│
 │    │        │        │              │        │                    │附件卷第│
 │    │        │        │              │        │                    │45頁反面│
 │    │        │        │              │        │                    │）      │
 ├──┤        ├────┼───────┼────┼──────────┼────│
 │ 25 │        │威寶電信│由真實姓名年籍│98.7 .15│0000000000（預付卡）│1.證人羅│
 │    │        │        │均不詳之集團成│        │                    │坤城之證│
 │    │        │        │年成員冒用羅坤│        │                    │述（見警│
 │    │        │        │城名義填載威寶│        │                    │卷二第58│
 │    │        │        │電信行動電話預│        │                    │頁至第61│
 │    │        │        │付卡服務申請書│        │                    │頁）    │
 │    │        │        │，並將以不詳方│        │                    │2.證人許│
 │    │        │        │式取得之羅坤城│        │                    │郁慧之證│
 │    │        │        │之身分證、駕照│        │                    │述（見警│
 │    │        │        │影本黏貼於申請│        │                    │卷一第11│
 │    │        │        │書上，再於前開│        │                    │頁至第13│
 │    │        │        │申請書之申請人│        │                    │頁、警卷│
 │    │        │        │欄上偽造羅坤城│        │                    │二第1 頁│
 │    │        │        │之署名3 枚（含│        │                    │至第11頁│
 │    │        │        │複寫2 枚）後，│        │                    │、偵卷第│
 │    │        │        │復將上開申請書│        │                    │158 頁反│
 │    │        │        │持至橘子通訊行│        │                    │面至160 │
 │    │        │        │向許郁慧（另經│        │                    │頁）    │
 │    │        │        │檢察官偵查中）│        │                    │3.威寶電│
 │    │        │        │申辦右列門號。│        │                    │信行動電│
 │    │        │        │              │        │                    │話預付卡│
 │    │        │        │              │        │                    │服務申請│
 │    │        │        │              │        │                    │書（見警│
 │    │        │        │              │        │                    │卷二第29│
 │    │        │        │              │        │                    │頁）    │
 ├──┼────┼────┼───────┼────┼──────────┼────┤
 │ 26 │侯慶章  │威寶電信│由真實姓名年籍│98.7 .23│0000000000（預付卡）│1.證人許│
 │    │        │        │均不詳之集團成│        │                    │郁慧之證│
 │    │        │        │年成員冒用侯慶│        │                    │述（見警│
 │    │        │        │章名義填載威寶│        │                    │卷一第11│
 │    │        │        │電信行動電話預│        │                    │頁至第13│
 │    │        │        │付卡服務申請書│        │                    │頁、警卷│
 │    │        │        │，並將以不詳方│        │                    │二第1 頁│
 │    │        │        │式取得原為侯慶│        │                    │至第11頁│
 │    │        │        │章之身分證及健│        │                    │、偵卷第│
 │    │        │        │保卡影本，就身│        │                    │158 頁反│
 │    │        │        │分證部分變造為│        │                    │面至第16│
 │    │        │        │Ｚ000000000號（│        │                    │0 頁）  │
 │    │        │        │應為陳文仲之身│        │                    │2.威寶電│
 │    │        │        │分證號碼）後，│        │                    │信行動電│
 │    │        │        │黏貼於申請書上│        │                    │話預付卡│
 │    │        │        │，再於前開申請│        │                    │服務申請│
 │    │        │        │書之申請人欄上│        │                    │書（見警│
 │    │        │        │偽造侯慶章之署│        │                    │卷二第29│
 │    │        │        │名3 枚（含複寫│        │                    │7 頁）  │
 │    │        │        │2 枚）後，復將│        │                    │3.個人基│
 │    │        │        │上開申請書持至│        │                    │本資料查│
 │    │        │        │橘子通訊行向許│        │                    │詢結果（│
 │    │        │        │郁慧（另經檢察│        │                    │見警卷二│
 │    │        │        │官偵查中）申辦│        │                    │第298 頁│
 │    │        │        │右列門號。    │        │                    │）      │
 ├──┼────┼────┼───────┼────┼──────────┼────┤
 │27  │許仕毓  │威寶電信│由真實姓名年籍│98.7 .27│0000000000（月租型）│1.證人許│
 │    │        │        │均不詳之集團成│        │                    │仕毓之證│
 │    │        │        │年成員冒用許仕│        │型號SE K660i之行動電│述（見警│
 │    │        │        │毓名義填載威寶│        │話1 支              │卷四第10│
 │    │        │        │電信行動電話服│        │                    │1 頁反面│
 │    │        │        │務申請書，並將│        │                    │）      │
 │    │        │        │以不詳方式取得│        │                    │2.證人許│
 │    │        │        │之許仕毓之身分│        │                    │郁慧之證│
 │    │        │        │證及健保卡影本│        │                    │述（見警│
 │    │        │        │黏貼於申請書上│        │                    │卷一第11│
 │    │        │        │，再於前開申請│        │                    │頁至第13│
 │    │        │        │書之申請人欄、│        │                    │頁、警卷│
 │    │        │        │立同意書人欄上│        │                    │二第1 頁│
 │    │        │        │偽造許仕毓之署│        │                    │至第11頁│
 │    │        │        │押6 枚（含複寫│        │                    │、偵卷第│
 │    │        │        │4 枚）後，復將│        │                    │158 頁反│
 │    │        │        │上開申請書持至│        │                    │面至第16│
 │    │        │        │橘子通訊行向許│        │                    │0 頁）  │
 │    │        │        │郁慧（另經檢察│        │                    │3.威寶電│
 │    │        │        │官偵查中）申辦│        │                    │信行動電│
 │    │        │        │右列門號及行動│        │                    │話服務申│
 │    │        │        │電話。        │        │                    │請書（見│
 │    │        │        │              │        │                    │警卷四第│
 │    │        │        │              │        │                    │104 頁至│
 │    │        │        │              │        │                    │第105 頁│
 │    │        │        │              │        │                    │）      │
 ├──┤        ├────┼───────┼────┼──────────┼────│
 │ 28 │        │威寶電信│同上          │98.7 .27│0000000000（月租型）│1.證人許│
 │    │        │        │              │        │                    │仕毓之證│
 │    │        │        │              │        │型號SE K660i之行動電│述（見警│
 │    │        │        │              │        │話1 支              │卷四第10│
 │    │        │        │              │        │                    │1 頁反面│
 │    │        │        │              │        │                    │）      │
 │    │        │        │              │        │                    │2.證人許│
 │    │        │        │              │        │                    │郁慧之證│
 │    │        │        │              │        │                    │述（見警│
 │    │        │        │              │        │                    │卷一第11│
 │    │        │        │              │        │                    │頁至第13│
 │    │        │        │              │        │                    │頁、警卷│
 │    │        │        │              │        │                    │二第1 頁│
 │    │        │        │              │        │                    │至第11頁│
 │    │        │        │              │        │                    │、偵卷第│
 │    │        │        │              │        │                    │158 頁反│
 │    │        │        │              │        │                    │面至第16│
 │    │        │        │              │        │                    │0 頁）  │
 │    │        │        │              │        │                    │3.威寶電│
 │    │        │        │              │        │                    │信行動電│
 │    │        │        │              │        │                    │話服務申│
 │    │        │        │              │        │                    │請書（見│
 │    │        │        │              │        │                    │警卷四第│
 │    │        │        │              │        │                    │102 頁反│
 │    │        │        │              │        │                    │面至第10│
 │    │        │        │              │        │                    │3 頁反面│
 │    │        │        │              │        │                    │）      │
 ├──┼────┼────┼───────┼────┼──────────┼────┤
 │ 29 │曾子齊  │遠傳電信│由真實姓名年籍│98.7 .29│0000000000（預付卡）│1.證人曾│
 │    │        │        │均不詳之集團成│        │                    │子齊之證│
 │    │        │        │年成員冒用曾子│        │                    │述（見警│
 │    │        │        │齊名義填載遠傳│        │                    │卷四第13│
 │    │        │        │電信行動電話預│        │                    │5 頁至第│
 │    │        │        │付卡服務申請書│        │                    │135 頁反│
 │    │        │        │，並將以不詳方│        │                    │面）    │
 │    │        │        │式取得之曾子齊│        │                    │2.證人許│
 │    │        │        │之身分證及健保│        │                    │郁慧之證│
 │    │        │        │卡影本黏貼於申│        │                    │述（見警│
 │    │        │        │請書上，再於前│        │                    │卷一第11│
 │    │        │        │開申請書之申請│        │                    │頁至第13│
 │    │        │        │人欄上偽造曾子│        │                    │頁、警卷│
 │    │        │        │齊之署名3 枚（│        │                    │二第1頁 │
 │    │        │        │含複寫2 枚）後│        │                    │至第11頁│
 │    │        │        │，復將上開申請│        │                    │、偵卷第│
 │    │        │        │書持至橘子通訊│        │                    │158 頁反│
 │    │        │        │行向許郁慧（另│        │                    │面至第16│
 │    │        │        │經檢察官偵查中│        │                    │0 頁）  │
 │    │        │        │）申辦右列門號│        │                    │3.遠傳電│
 │    │        │        │。            │        │                    │信行動電│
 │    │        │        │              │        │                    │話預付卡│
 │    │        │        │              │        │                    │服務申請│
 │    │        │        │              │        │                    │書（見警│
 │    │        │        │              │        │                    │卷四第13│
 │    │        │        │              │        │                    │7 頁）  │
 ├──┼────┼────┼───────┼────┼──────────┼────┤
 │ 30 │侯慶章  │威寶電信│由真實姓名年籍│98.7 .29│0000000000（預付卡）│1.證人陳│
 │    │        │        │均不詳之集團成│        │                    │文仲之證│
 │    │        │        │年成員冒用侯慶│        │                    │述（見警│
 │    │        │        │章名義填載威寶│        │                    │卷四第11│
 │    │        │        │電信行動電話預│        │                    │8 頁反面│
 │    │        │        │付卡服務申請書│        │                    │、偵卷第│
 │    │        │        │，並將以不詳方│        │                    │145 頁）│
 │    │        │        │式取得侯慶章之│        │                    │2.證人許│
 │    │        │        │身分證及健保卡│        │                    │郁慧之證│
 │    │        │        │影本，就身分證│        │                    │述（見警│
 │    │        │        │號碼部分變造為│        │                    │卷一第11│
 │    │        │        │Ｚ000000000號（│        │                    │頁至第13│
 │    │        │        │應為陳文仲之身│        │                    │頁、警卷│
 │    │        │        │分證號碼）後，│        │                    │二第1 頁│
 │    │        │        │黏貼於申請書上│        │                    │至第11頁│
 │    │        │        │，再於前開申請│        │                    │、偵卷第│
 │    │        │        │書之申請人欄上│        │                    │158 頁反│
 │    │        │        │偽造侯慶章之署│        │                    │面至第16│
 │    │        │        │名3 枚（含複寫│        │                    │0 頁）  │
 │    │        │        │2 枚）後，復將│        │                    │3.威寶電│
 │    │        │        │上開申請書持至│        │                    │信行動電│
 │    │        │        │橘子通訊行向許│        │                    │話預付卡│
 │    │        │        │郁慧（另經檢察│        │                    │服務申請│
 │    │        │        │官偵查中）申辦│        │                    │書（見警│
 │    │        │        │右列門號。    │        │                    │卷四第11│
 │    │        │        │              │        │                    │9 頁反面│
 │    │        │        │              │        │                    │）      │
 │    │        │        │              │        │                    │4.陳文仲│
 │    │        │        │              │        │                    │身分證影│
 │    │        │        │              │        │                    │本（見警│
 │    │        │        │              │        │                    │卷四第11│
 │    │        │        │              │        │                    │9 頁）  │
 ├──┼────┼────┼───────┼────┼──────────┼────┤
 │ 31 │劉清秒  │遠傳電信│由真實姓名年籍│98.7 .29│0000000000（預付卡）│1.證人郭│
 │    │        │        │均不詳之集團成│        │                    │石定之證│
 │    │        │        │年成員冒用劉清│        │                    │述（見警│
 │    │        │        │秒名義填載遠傳│        │                    │卷四第14│
 │    │        │        │電信行動電話預│        │                    │2 頁至第│
 │    │        │        │付卡服務申請書│        │                    │142 頁反│
 │    │        │        │，並將以不詳方│        │                    │面、偵卷│
 │    │        │        │式取得劉清秒之│        │                    │第145 頁│
 │    │        │        │身分證及健保卡│        │                    │）      │
 │    │        │        │影本，就身分證│        │                    │2.證人許│
 │    │        │        │號碼部分變造為│        │                    │郁慧之證│
 │    │        │        │Ｚ000000000號（│        │                    │述（見警│
 │    │        │        │應為郭石定之身│        │                    │卷一第11│
 │    │        │        │分證號碼）後，│        │                    │頁至第13│
 │    │        │        │黏貼於申請書上│        │                    │頁、警卷│
 │    │        │        │，再於前開申請│        │                    │二第1頁 │
 │    │        │        │書之申請人欄上│        │                    │至第11頁│
 │    │        │        │偽造劉清秒之署│        │                    │、偵卷第│
 │    │        │        │名3 枚（含複寫│        │                    │158 頁反│
 │    │        │        │2 枚）後，復將│        │                    │面至第16│
 │    │        │        │上開申請書持至│        │                    │0 頁）  │
 │    │        │        │橘子通訊行向許│        │                    │3.遠傳電│
 │    │        │        │郁慧（另經檢察│        │                    │信行動電│
 │    │        │        │官偵查中）申辦│        │                    │話預付卡│
 │    │        │        │右列門號。    │        │                    │服務申請│
 │    │        │        │              │        │                    │書（見警│
 │    │        │        │              │        │                    │卷四第14│
 │    │        │        │              │        │                    │3 頁）  │
 │    │        │        │              │        │                    │4.郭石定│
 │    │        │        │              │        │                    │身分證影│
 │    │        │        │              │        │                    │本（警卷│
 │    │        │        │              │        │                    │四第143 │
 │    │        │        │              │        │                    │頁反面）│
 ├──┤        ├────┼───────┼────┼──────────┼────│
 │ 32 │        │威寶電信│由真實姓名年籍│98.7 .23│0000000000（預付卡）│1.證人許│
 │    │        │        │均不詳之集團成│        │                    │郁慧之證│
 │    │        │        │年成員冒用劉清│        │                    │述（見警│
 │    │        │        │秒名義填載威寶│        │                    │卷一第11│
 │    │        │        │電信行動電話預│        │                    │頁至第13│
 │    │        │        │付卡服務申請書│        │                    │頁、警卷│
 │    │        │        │，並將以不詳方│        │                    │二第1 頁│
 │    │        │        │式取得劉清秒之│        │                    │至第11頁│
 │    │        │        │身分證及健保卡│        │                    │、偵卷第│
 │    │        │        │影本，就身分證│        │                    │158 頁反│
 │    │        │        │號碼部分變造為│        │                    │面至第16│
 │    │        │        │Ｚ000000000號（│        │                    │0 頁）  │
 │    │        │        │應為郭石定之身│        │                    │2.威寶電│
 │    │        │        │分證號碼）後，│        │                    │信行動電│
 │    │        │        │黏貼於申請書上│        │                    │話預付卡│
 │    │        │        │，再於前開申請│        │                    │服務申請│
 │    │        │        │書之申請人欄上│        │                    │書（見警│
 │    │        │        │偽造劉清秒之署│        │                    │卷二第30│
 │    │        │        │名3 枚（含複寫│        │                    │1 頁）  │
 │    │        │        │2 枚）後，復將│        │                    │3.個人基│
 │    │        │        │上開申請書持至│        │                    │本資料查│
 │    │        │        │橘子通訊行向許│        │                    │詢結果（│
 │    │        │        │郁慧（另經檢察│        │                    │見警卷二│
 │    │        │        │官偵查中）申辦│        │                    │第302 頁│
 │    │        │        │右列門號。    │        │                    │）      │
 ├──┼────┼────┼───────┼────┼──────────┼────┤
 │ 33 │石林洲（│威寶電信│由真實姓名年籍│98.7 .29│0000000000（預付卡）│1.證人許│
 │    │原名石銓│        │均不詳之集團成│        │                    │郁慧之證│
 │    │）      │        │年成員冒用石銓│        │                    │述（見警│
 │    │        │        │石名義填載威寶│        │                    │卷一第11│
 │    │        │        │電信行動電話預│        │                    │頁至第13│
 │    │        │        │付卡服務申請書│        │                    │頁、警卷│
 │    │        │        │，並將以不詳方│        │                    │二第1 頁│
 │    │        │        │式取得原為石銓│        │                    │至第11頁│
 │    │        │        │之身分證及駕照│        │                    │、偵卷第│
 │    │        │        │影本，就身分證│        │                    │158 頁反│
 │    │        │        │號碼部分變造為│        │                    │面至第16│
 │    │        │        │Ｚ000000000號（│        │                    │0 頁）  │
 │    │        │        │應為羅郁凱之身│        │                    │2.威寶電│
 │    │        │        │分證號碼）後，│        │                    │信行動電│
 │    │        │        │黏貼於申請書上│        │                    │話預付卡│
 │    │        │        │，再於前開申請│        │                    │服務申請│
 │    │        │        │書之申請人欄上│        │                    │書（見警│
 │    │        │        │偽造石銓之署押│        │                    │卷二第36│
 │    │        │        │3 枚（函複寫2 │        │                    │3 頁）  │
 │    │        │        │枚）後，復將上│        │                    │3.個人基│
 │    │        │        │開申請書持至橘│        │                    │本資料查│
 │    │        │        │子通訊行向許郁│        │                    │詢結果（│
 │    │        │        │慧（另經檢察官│        │                    │見警卷二│
 │    │        │        │偵查中）申辦右│        │                    │第364 頁│
 │    │        │        │列門號。      │        │                    │）      │
 ├──┼────┼────┼───────┼────┼──────────┼────┤
 │ 34 │石林洲（│和信電信│由真實姓名年籍│98.7 .29│0000000000（預付卡）│1.證人石│
 │    │原名石銓│        │均不詳之集團成│        │                    │林洲之證│
 │    │）      │        │年成員冒用石銓│        │                    │述（見警│
 │    │        │        │名義填載和信電│        │                    │卷二第13│
 │    │        │        │信行動電話預付│        │                    │4 頁）  │
 │    │        │        │卡服務申請書，│        │                    │2.證人許│
 │    │        │        │並將以不詳方式│        │                    │郁慧之證│
 │    │        │        │取得原為石銓之│        │                    │述（見警│
 │    │        │        │身分證及駕照影│        │                    │卷一第11│
 │    │        │        │本黏貼於申請書│        │                    │頁至第13│
 │    │        │        │上，再於前開申│        │                    │頁、警卷│
 │    │        │        │請書之申請人欄│        │                    │二第1 頁│
 │    │        │        │上偽造石銓之署│        │                    │至第11頁│
 │    │        │        │名3 枚（含複寫│        │                    │、偵卷第│
 │    │        │        │2 枚）後，復將│        │                    │158 頁反│
 │    │        │        │上開申請書持至│        │                    │面至第16│
 │    │        │        │橘子通訊行向許│        │                    │0 頁）  │
 │    │        │        │郁慧（另經檢察│        │                    │3.和信電│
 │    │        │        │官偵查中）申辦│        │                    │信行動電│
 │    │        │        │右列門號。    │        │                    │話預付卡│
 │    │        │        │              │        │                    │服務申請│
 │    │        │        │              │        │                    │書（見警│
 │    │        │        │              │        │                    │卷二第13│
 │    │        │        │              │        │                    │5 頁）  │
 │    │        │        │              │        │                    │4.石林洲│
 │    │        │        │              │        │                    │身分證影│
 │    │        │        │              │        │                    │本（見警│
 │    │        │        │              │        │                    │卷二第13│
 │    │        │        │              │        │                    │7 頁）  │
 ├──┼────┼────┼───────┼────┼──────────┼────┤
 │ 35 │許碩輝  │威寶電信│由真實姓名年籍│98.7 .29│0000000000（預付卡）│1.證人許│
 │    │        │        │均不詳之集團成│        │                    │碩輝之證│
 │    │        │        │年成員冒用許碩│        │                    │述（見警│
 │    │        │        │輝名義填載威寶│        │                    │卷二第14│
 │    │        │        │電信行動電話預│        │                    │0 頁至第│
 │    │        │        │付卡服務申請書│        │                    │141 頁）│
 │    │        │        │，並將以不詳方│        │                    │2.證人許│
 │    │        │        │式取得許碩輝之│        │                    │郁慧之證│
 │    │        │        │身分證及健保卡│        │                    │述（見警│
 │    │        │        │影本，就身分證│        │                    │卷一第11│
 │    │        │        │號碼部分變造為│        │                    │頁至第13│
 │    │        │        │Ｚ000000000號（│        │                    │頁、警卷│
 │    │        │        │應為許進益之身│        │                    │二第1 頁│
 │    │        │        │分證號碼）後，│        │                    │至第11頁│
 │    │        │        │黏貼於申請書上│        │                    │、偵卷第│
 │    │        │        │，再於前開申請│        │                    │158 頁反│
 │    │        │        │書之申請人欄上│        │                    │面至第16│
 │    │        │        │偽造許碩輝之署│        │                    │0 頁）  │
 │    │        │        │名3 枚（含複寫│        │                    │3.威寶電│
 │    │        │        │2 枚）後，復將│        │                    │信行動電│
 │    │        │        │上開申請書持至│        │                    │話預付卡│
 │    │        │        │橘子通訊行向許│        │                    │服務申請│
 │    │        │        │郁慧（另經檢察│        │                    │書（見警│
 │    │        │        │官偵查中）申辦│        │                    │卷二第14│
 │    │        │        │右列門號。    │        │                    │3 頁）  │
 │    │        │        │              │        │                    │4.個人基│
 │    │        │        │              │        │                    │本資料查│
 │    │        │        │              │        │                    │詢結果（│
 │    │        │        │              │        │                    │見警卷二│
 │    │        │        │              │        │                    │第360 頁│
 │    │        │        │              │        │                    │）      │
 ├──┼────┼────┼───────┼────┼──────────┼────┤
 │ 36 │鍾德弘  │遠傳電信│由真實姓名年籍│98.7 .30│0000000000（預付卡）│1.證人鍾│
 │    │        │        │均不詳之集團成│        │                    │德弘之證│
 │    │        │        │年成員冒用鍾德│        │                    │述（見警│
 │    │        │        │弘名義填載遠傳│        │                    │卷四第79│
 │    │        │        │電信行動電話預│        │                    │頁反面至│
 │    │        │        │付卡服務申請書│        │                    │第80頁、│
 │    │        │        │，並將以不詳方│        │                    │偵卷第14│
 │    │        │        │式取得之鍾德弘│        │                    │5 頁）  │
 │    │        │        │之身分證及健保│        │                    │2.證人許│
 │    │        │        │卡影本黏貼於申│        │                    │郁慧之證│
 │    │        │        │請書上，再於前│        │                    │述（見警│
 │    │        │        │開申請書之申請│        │                    │卷一第11│
 │    │        │        │人欄上偽造鍾德│        │                    │頁至第13│
 │    │        │        │弘之署名3 枚（│        │                    │頁、警卷│
 │    │        │        │含複寫2 枚）後│        │                    │二第1 頁│
 │    │        │        │，復將上開申請│        │                    │至第11頁│
 │    │        │        │書持至橘子通訊│        │                    │、偵卷第│
 │    │        │        │行向許郁慧（另│        │                    │158 頁反│
 │    │        │        │經檢察官偵查中│        │                    │面至第16│
 │    │        │        │）申辦右列門號│        │                    │0 頁）  │
 │    │        │        │。            │        │                    │3.遠傳電│
 │    │        │        │              │        │                    │信行動電│
 │    │        │        │              │        │                    │話預付卡│
 │    │        │        │              │        │                    │服務申請│
 │    │        │        │              │        │                    │書（見警│
 │    │        │        │              │        │                    │卷四第80│
 │    │        │        │              │        │                    │頁反面）│
 ├──┼────┼────┼───────┼────┼──────────┼────┤
 │ 37 │陳莉玲  │遠傳電信│由真實姓名年籍│98.7 .30│0000000000預付卡    │1.證人陳│
 │    │        │        │均不詳之集團成│        │                    │莉玲之證│
 │    │        │        │年成員冒用陳莉│        │                    │述（見警│
 │    │        │        │玲名義填載遠傳│        │                    │卷四第12│
 │    │        │        │電信行動電話預│        │                    │3 頁）  │
 │    │        │        │付卡服務申請書│        │                    │2.證人許│
 │    │        │        │，並將以不詳方│        │                    │郁慧之證│
 │    │        │        │式取得之陳莉玲│        │                    │述（見警│
 │    │        │        │之身分證及健保│        │                    │卷一第11│
 │    │        │        │卡影本黏貼於申│        │                    │頁至第13│
 │    │        │        │請書上，再於前│        │                    │頁、警卷│
 │    │        │        │開申請書之申請│        │                    │二第1 頁│
 │    │        │        │人欄上偽造陳莉│        │                    │至第11頁│
 │    │        │        │玲之署名3 枚（│        │                    │、偵卷第│
 │    │        │        │含複寫2 枚）後│        │                    │158 頁反│
 │    │        │        │，復將上開申請│        │                    │面至第16│
 │    │        │        │書持至橘子通訊│        │                    │0 頁）  │
 │    │        │        │行向許郁慧（另│        │                    │3.遠傳電│
 │    │        │        │經檢察官偵查中│        │                    │信行動電│
 │    │        │        │）申辦右列門號│        │                    │話預付卡│
 │    │        │        │。            │        │                    │服務申請│
 │    │        │        │              │        │                    │書（見警│
 │    │        │        │              │        │                    │卷四第12│
 │    │        │        │              │        │                    │3 頁反面│
 │    │        │        │              │        │                    │）      │
 ├──┼────┼────┼───────┼────┼──────────┼────┤
 │ 38 │范淯勝  │遠傳電信│由真實姓名年籍│98.7 .31│0000000000（預付卡）│1.證人范│
 │    │        │        │均不詳之集團成│        │                    │淯勝之證│
 │    │        │        │年成員冒用范淯│        │                    │述（見警│
 │    │        │        │勝名義填載遠傳│        │                    │卷四第12│
 │    │        │        │電信行動電話預│        │                    │0 頁反面│
 │    │        │        │付卡服務申請書│        │                    │、偵卷第│
 │    │        │        │，並將以不詳方│        │                    │145 頁）│
 │    │        │        │式取得之范淯勝│        │                    │2.證人許│
 │    │        │        │之身分證及駕照│        │                    │郁慧之證│
 │    │        │        │影本黏貼於申請│        │                    │述（見警│
 │    │        │        │書上，再於前開│        │                    │卷一第11│
 │    │        │        │申請書之申請人│        │                    │頁至第13│
 │    │        │        │欄偽造范淯勝之│        │                    │頁、警卷│
 │    │        │        │署名3 枚（含複│        │                    │二第1 頁│
 │    │        │        │寫2 枚）後，復│        │                    │至第11頁│
 │    │        │        │將上開申請書持│        │                    │、偵卷第│
 │    │        │        │至橘子通訊行向│        │                    │158 頁反│
 │    │        │        │許郁慧（另經檢│        │                    │面至第16│
 │    │        │        │察官偵查中）申│        │                    │0 頁）  │
 │    │        │        │辦右列門號。  │        │                    │3.遠傳電│
 │    │        │        │              │        │                    │信行動電│
 │    │        │        │              │        │                    │話預付卡│
 │    │        │        │              │        │                    │服務申請│
 │    │        │        │              │        │                    │書（見警│
 │    │        │        │              │        │                    │卷四第12│
 │    │        │        │              │        │                    │1 頁反面│
 │    │        │        │              │        │                    │）      │
 ├──┤        ├────┼───────┼────┼──────────┼────│
 │ 39 │        │遠傳電信│同上          │98.7.31 │0000000000（預付卡）│1.證人范│
 │    │        │        │              │        │                    │淯勝之證│
 │    │        │        │              │        │                    │述（見警│
 │    │        │        │              │        │                    │卷四第12│
 │    │        │        │              │        │                    │0 頁反面│
 │    │        │        │              │        │                    │、偵卷第│
 │    │        │        │              │        │                    │145 頁）│
 │    │        │        │              │        │                    │2.證人許│
 │    │        │        │              │        │                    │郁慧之證│
 │    │        │        │              │        │                    │述（見警│
 │    │        │        │              │        │                    │卷一第11│
 │    │        │        │              │        │                    │頁至第13│
 │    │        │        │              │        │                    │頁、警卷│
 │    │        │        │              │        │                    │二第1 頁│
 │    │        │        │              │        │                    │至第11頁│
 │    │        │        │              │        │                    │、偵卷第│
 │    │        │        │              │        │                    │158 頁反│
 │    │        │        │              │        │                    │面至第16│
 │    │        │        │              │        │                    │0 頁）  │
 │    │        │        │              │        │                    │3.遠傳電│
 │    │        │        │              │        │                    │信行動電│
 │    │        │        │              │        │                    │話服務申│
 │    │        │        │              │        │                    │請書（見│
 │    │        │        │              │        │                    │警卷四第│
 │    │        │        │              │        │                    │122 頁）│
 ├──┼────┼────┼───────┼────┼──────────┼────┤
 │ 40 │黃有億  │臺灣大哥│由真實姓名年籍│98.8 .1 │0000000000（月租型）│1.證人黃│
 │    │        │大      │均不詳之集團成│        │                    │有億之證│
 │    │        │        │年成員冒用黃有│        │通話費用：1,435元   │述（見警│
 │    │        │        │億名義填載行動│        │（見警卷四第10頁）  │卷二第95│
 │    │        │        │電話服務申請書│        │                    │第至第97│
 │    │        │        │，並將以不詳方│        │                    │頁）    │
 │    │        │        │式取得之黃有億│        │                    │2.臺灣大│
 │    │        │        │之身分證及駕照│        │                    │哥大行動│
 │    │        │        │影本黏貼於申請│        │                    │通信網路│
 │    │        │        │書上，再於前開│        │                    │業務服務│
 │    │        │        │申請書之申請人│        │                    │申請書（│
 │    │        │        │欄、立同意書人│        │                    │見警卷二│
 │    │        │        │欄上偽造黃有億│        │                    │第100 頁│
 │    │        │        │之署名共9 枚（│        │                    │至第101 │
 │    │        │        │含複寫6 枚）後│        │                    │頁）    │
 │    │        │        │，復將上開申請│        │                    │        │
 │    │        │        │書持向臺灣大哥│        │                    │        │
 │    │        │        │大門市人員申辦│        │                    │        │
 │    │        │        │右列門號。    │        │                    │        │
 ├──┤        ├────┼───────┼────┼──────────┼────│
 │ 41 │        │威寶電信│由真實姓名年籍│98.8 .11│0000000000（月租型）│1.證人黃│
 │    │        │        │均不詳之集團成│        │                    │有億之證│
 │    │        │        │年成員冒用黃有│        │                    │述（見警│
 │    │        │        │億名義填載威寶│        │                    │卷二第95│
 │    │        │        │電信行動電話服│        │                    │頁至第97│
 │    │        │        │務申請書，並於│        │                    │頁）    │
 │    │        │        │申請書之申請人│        │                    │2.威寶電│
 │    │        │        │欄偽造黃有億之│        │                    │信行動電│
 │    │        │        │署名3 枚（含複│        │                    │話服務申│
 │    │        │        │寫2 枚）後，持│        │                    │請書（見│
 │    │        │        │該申請書及黃有│        │                    │警卷二第│
 │    │        │        │億身分證、駕照│        │                    │99頁）  │
 │    │        │        │影本至威寶電信│        │                    │        │
 │    │        │        │門市申辦右列門│        │                    │        │
 │    │        │        │號。          │        │                    │        │
 ├──┤        ├────┼───────┼────┼──────────┼────│
 │ 42 │        │威寶電信│由真實姓名年籍│98.8 .1 │0000000000（預付卡）│1.黃有億│
 │    │        │        │均不詳之集團成│        │                    │之證述（│
 │    │        │        │年成員冒用黃有│        │                    │見警卷二│
 │    │        │        │億名義填載威寶│        │                    │第90頁至│
 │    │        │        │電信行動電話預│        │                    │第93頁）│
 │    │        │        │付卡服務申請書│        │                    │2.證人許│
 │    │        │        │，並將以不詳方│        │                    │郁慧之證│
 │    │        │        │式取得之黃有億│        │                    │述（見警│
 │    │        │        │之身分證及駕照│        │                    │卷一第11│
 │    │        │        │影本黏貼於申請│        │                    │頁至第13│
 │    │        │        │書上，再於前開│        │                    │頁、警卷│
 │    │        │        │申請書之申請人│        │                    │二第1 頁│
 │    │        │        │欄偽造黃有億之│        │                    │至第11頁│
 │    │        │        │署名3 枚（含複│        │                    │、偵卷第│
 │    │        │        │寫2 枚）後，復│        │                    │158 頁反│
 │    │        │        │將上開申請書持│        │                    │面至第16│
 │    │        │        │至橘子通訊行向│        │                    │0 頁）  │
 │    │        │        │許郁慧申辦右列│        │                    │3.威寶電│
 │    │        │        │門號。        │        │                    │信行動電│
 │    │        │        │              │        │                    │話預付卡│
 │    │        │        │              │        │                    │服務申請│
 │    │        │        │              │        │                    │書（見警│
 │    │        │        │              │        │                    │卷二第94│
 │    │        │        │              │        │                    │頁）    │
 ├──┼────┼────┼───────┼────┼──────────┼────┤
 │ 43 │林俊諺  │臺灣大哥│由真實姓名年籍│98.8 .1 │0000000000（月租型）│1.證人林│
 │    │        │大      │均不詳之集團成│        │                    │俊諺之證│
 │    │        │        │年成員冒用林俊│        │通話費用：2,868元   │述（見警│
 │    │        │        │諺名義填載臺灣│        │（見警卷四第10頁反面│卷四第14│
 │    │        │        │大哥大行動電話│        │）                  │7 反面至│
 │    │        │        │服務申請書，並│        │                    │第148頁 │
 │    │        │        │將以不詳方式取│        │型號NOKIA 5800之行動│）      │
 │    │        │        │得之林俊諺之身│        │電話1支             │2.臺灣大│
 │    │        │        │分證及軍人身分│        │                    │哥大行動│
 │    │        │        │證影本黏貼於申│        │                    │通信網路│
 │    │        │        │請書上，再於前│        │                    │業務服務│
 │    │        │        │開申請書之申請│        │                    │申請書（│
 │    │        │        │人欄、立同意書│        │                    │見警卷四│
 │    │        │        │人欄上偽造林俊│        │                    │第149 頁│
 │    │        │        │諺之署名9 枚（│        │                    │至第149 │
 │    │        │        │含複寫6 枚）後│        │                    │頁反面）│
 │    │        │        │，復將上開申請│        │                    │        │
 │    │        │        │書持向臺灣大哥│        │                    │        │
 │    │        │        │大門市人員申辦│        │                    │        │
 │    │        │        │右列門號及行動│        │                    │        │
 │    │        │        │電話。        │        │                    │        │
 ├──┤        ├────┼───────┼────┼──────────┼────│
 │ 44 │        │威寶電信│由真實姓名年籍│98.8 .1 │0000000000（預付卡）│1.證人許│
 │    │        │        │均不詳之集團成│        │                    │郁慧之證│
 │    │        │        │年成員冒用林俊│        │                    │述（見警│
 │    │        │        │諺名義填載威寶│        │                    │卷一第11│
 │    │        │        │電信行動電話預│        │                    │頁至第13│
 │    │        │        │付卡服務申請書│        │                    │頁、警卷│
 │    │        │        │，並將以不詳方│        │                    │二第1 頁│
 │    │        │        │式取得之林俊諺│        │                    │至第11頁│
 │    │        │        │之身分證及軍人│        │                    │、偵卷第│
 │    │        │        │身分證影本黏貼│        │                    │158 頁反│
 │    │        │        │於申請書上，再│        │                    │面至第16│
 │    │        │        │於前開申請書之│        │                    │0 頁）  │
 │    │        │        │申請人欄上偽造│        │                    │2.威寶電│
 │    │        │        │林俊諺之署名3 │        │                    │信行動電│
 │    │        │        │枚（含複寫2 枚│        │                    │話預付卡│
 │    │        │        │）後，復將上開│        │                    │服務申請│
 │    │        │        │申請書持至橘子│        │                    │書（見警│
 │    │        │        │通訊行向許郁慧│        │                    │卷二第26│
 │    │        │        │（另經檢察官偵│        │                    │0 頁）  │
 │    │        │        │查中）申辦右列│        │                    │        │
 │    │        │        │門號。        │        │                    │        │
 ├──┼────┼────┼───────┼────┼──────────┼────┤
 │ 45 │葉美纓  │威寶電信│由真實姓名年籍│98.8 .3 │0000000000（月租型）│1.證人葉│
 │    │        │        │均不詳之集團成│        │                    │美纓之證│
 │    │        │        │年成員冒用葉美│        │型號NOKIA E65 之行動│述（見警│
 │    │        │        │纓名義填載威寶│        │電話1 支            │卷二第11│
 │    │        │        │電信行動電話服│        │                    │4 頁至第│
 │    │        │        │務申請書，並將│        │                    │115 頁）│
 │    │        │        │以不詳方式取得│        │                    │2.證人許│
 │    │        │        │之葉美纓之身分│        │                    │郁慧之證│
 │    │        │        │證、健保卡影本│        │                    │述（見警│
 │    │        │        │黏貼於申請書上│        │                    │卷一第11│
 │    │        │        │，再於前開申請│        │                    │頁至第13│
 │    │        │        │書之申請人欄、│        │                    │頁、警卷│
 │    │        │        │立同意書人欄上│        │                    │二第1 頁│
 │    │        │        │偽造葉美纓之署│        │                    │至第11頁│
 │    │        │        │押6 枚（含複寫│        │                    │、偵卷第│
 │    │        │        │4 枚）後，復將│        │                    │158 頁反│
 │    │        │        │上開申請書持至│        │                    │面至第16│
 │    │        │        │橘子通訊行向許│        │                    │0 頁）  │
 │    │        │        │郁慧（另經檢察│        │                    │3.威寶電│
 │    │        │        │官偵查中）申辦│        │                    │信行動電│
 │    │        │        │右列門號及行動│        │                    │話服務申│
 │    │        │        │電話。        │        │                    │請書（見│
 │    │        │        │              │        │                    │警卷二第│
 │    │        │        │              │        │                    │120 頁至│
 │    │        │        │              │        │                    │第122 頁│
 │    │        │        │              │        │                    │）      │
 ├──┤        ├────┼───────┼────┼──────────┼────│
 │ 46 │        │威寶電信│由真實姓名年籍│98.8 .1 │0000000000（預付卡）│1.證人葉│
 │    │        │        │均不詳之集團成│        │                    │美纓之證│
 │    │        │        │年成員冒用葉美│        │                    │述（見警│
 │    │        │        │纓名義填載威寶│        │                    │卷二第10│
 │    │        │        │電信行動電話預│        │                    │2 頁至第│
 │    │        │        │付卡服務申請書│        │                    │104 頁）│
 │    │        │        │，並將以不詳方│        │                    │2.證人許│
 │    │        │        │式取得之葉美纓│        │                    │郁慧之證│
 │    │        │        │之身分證、健保│        │                    │述（見警│
 │    │        │        │卡影本黏貼於申│        │                    │卷一第11│
 │    │        │        │請書上，再於前│        │                    │頁至第13│
 │    │        │        │開申請書之申請│        │                    │頁、警卷│
 │    │        │        │人欄上偽造葉美│        │                    │二第1 頁│
 │    │        │        │纓之署名3 枚（│        │                    │至第11頁│
 │    │        │        │含複寫2 枚）後│        │                    │、偵卷第│
 │    │        │        │，復將上開申請│        │                    │158 頁反│
 │    │        │        │書持至橘子通訊│        │                    │面至第16│
 │    │        │        │行向許郁慧（另│        │                    │0 頁）  │
 │    │        │        │經檢察官偵查中│        │                    │3.威寶電│
 │    │        │        │）申辦右列門號│        │                    │信行動電│
 │    │        │        │。            │        │                    │話服務申│
 │    │        │        │              │        │                    │請書（見│
 │    │        │        │              │        │                    │警卷二第│
 │    │        │        │              │        │                    │106 頁）│
 │    │        │        │              │        │                    │4.未申辦│
 │    │        │        │              │        │                    │門號聲明│
 │    │        │        │              │        │                    │書（見警│
 │    │        │        │              │        │                    │卷二第10│
 │    │        │        │              │        │                    │8 頁）  │
 ├──┤        ├────┼───────┼────┼──────────┼────│
 │ 47 │        │威寶電信│由真實姓名年籍│98.8 .3 │0000000000（月租型）│1.證人葉│
 │    │        │        │均不詳之集團成│        │                    │美纓之證│
 │    │        │        │年成員冒用葉美│        │型號NOKIA E65 行動電│述（見警│
 │    │        │        │纓名義填載威寶│        │話1 支              │卷二第11│
 │    │        │        │電信行動電話服│        │                    │4 頁至第│
 │    │        │        │務申請書，並將│        │                    │115 頁）│
 │    │        │        │以不詳方式取得│        │                    │2.證人許│
 │    │        │        │之葉美纓之身分│        │                    │郁慧之證│
 │    │        │        │證、健保卡影本│        │                    │述（見警│
 │    │        │        │黏貼於申請書上│        │                    │卷一第11│
 │    │        │        │，再於前開申請│        │                    │頁至第13│
 │    │        │        │書之申請人欄、│        │                    │頁、警卷│
 │    │        │        │立同意書人欄上│        │                    │二第1 頁│
 │    │        │        │偽造葉美纓之署│        │                    │至第11頁│
 │    │        │        │押6 枚（含複寫│        │                    │、警卷三│
 │    │        │        │4 枚）後，復將│        │                    │第14頁至│
 │    │        │        │上開申請書持至│        │                    │第16頁、│
 │    │        │        │橘子通訊行向許│        │                    │偵卷第15│
 │    │        │        │郁慧（另經檢察│        │                    │8 頁反面│
 │    │        │        │官偵查中）申辦│        │                    │至第160 │
 │    │        │        │右列門號及行動│        │                    │頁）    │
 │    │        │        │電話。        │        │                    │3.威寶電│
 │    │        │        │              │        │                    │信行動電│
 │    │        │        │              │        │                    │話服務申│
 │    │        │        │              │        │                    │請書（見│
 │    │        │        │              │        │                    │警卷二第│
 │    │        │        │              │        │                    │123 頁至│
 │    │        │        │              │        │                    │第125 頁│
 │    │        │        │              │        │                    │）      │
 ├──┤        ├────┼───────┼────┼──────────┼────│
 │ 48 │        │臺灣大哥│由真實姓名年籍│98.8 .3 │0000000000（月租型）│1.證人葉│
 │    │        │大      │均不詳之集團成│        │                    │美纓之證│
 │    │        │        │年成員冒用葉美│        │通話費用：1,349元   │述（見警│
 │    │        │        │纓名義為申請人│        │（見警卷四第9頁反面 │卷二第11│
 │    │        │        │，冒用羅坤城之│        │）                  │4 頁至第│
 │    │        │        │名義為代理人，│        │                    │115 頁）│
 │    │        │        │填載臺灣大哥大│        │型號NOKIA 5800行動電│2.臺灣大│
 │    │        │        │電信行動電話服│        │話1 支              │哥大行動│
 │    │        │        │務申請書，並將│        │                    │通信網路│
 │    │        │        │以不詳方式取得│        │                    │業務服務│
 │    │        │        │之葉美纓之身分│        │                    │申請書（│
 │    │        │        │證、健保卡影本│        │                    │見警卷二│
 │    │        │        │及羅坤城之身分│        │                    │第117 頁│
 │    │        │        │證、駕照影本黏│        │                    │至第118 │
 │    │        │        │貼於申請書及委│        │                    │頁）    │
 │    │        │        │託書上，再於前│        │                    │3.行動電│
 │    │        │        │開申請書及委託│        │                    │話門號申│
 │    │        │        │書之申請人欄、│        │                    │請代辦授│
 │    │        │        │立同意書人欄、│        │                    │權書（見│
 │    │        │        │立書人欄偽造葉│        │                    │警卷二第│
 │    │        │        │美纓之署名共9 │        │                    │119 頁）│
 │    │        │        │枚（含複寫6 枚│        │                    │4.聲明書│
 │    │        │        │），於代理人欄│        │                    │（見偵卷│
 │    │        │        │偽造羅坤城之署│        │                    │第106 頁│
 │    │        │        │名3 枚（含複寫│        │                    │）      │
 │    │        │        │2 枚）後，復將│        │                    │        │
 │    │        │        │上開申請書持向│        │                    │        │
 │    │        │        │臺灣大哥大門市│        │                    │        │
 │    │        │        │人員申辦右列門│        │                    │        │
 │    │        │        │號及行動電話。│        │                    │        │
 ├──┤        ├────┼───────┼────┼──────────┼────│
 │ 49 │        │遠傳電信│由真實姓名年籍│98.8 .3 │0000000000          │1.遠傳電│
 │    │        │        │均不詳之集團成│        │                    │信未申請│
 │    │        │        │年成員冒用葉美│        │                    │遠傳門號│
 │    │        │        │纓名義為申請人│        │                    │聲明書（│
 │    │        │        │，填載遠傳電信│        │                    │警卷二第│
 │    │        │        │行動電話服務申│        │                    │109 頁）│
 │    │        │        │請書，並將以不│        │                    │2.遠傳電│
 │    │        │        │詳方式取得之葉│        │                    │信申請書│
 │    │        │        │美纓之身分證、│        │                    │（見本院│
 │    │        │        │健保卡影本黏貼│        │                    │卷二第19│
 │    │        │        │於申請書上，再│        │                    │0 頁）  │
 │    │        │        │於前開申請書之│        │                    │        │
 │    │        │        │申請人欄偽造葉│        │                    │        │
 │    │        │        │美纓之署名共3 │        │                    │        │
 │    │        │        │枚（含複寫2 枚│        │                    │        │
 │    │        │        │），復將上開申│        │                    │        │
 │    │        │        │請書持向橘子通│        │                    │        │
 │    │        │        │訊行向許郁慧（│        │                    │        │
 │    │        │        │另經檢察官偵查│        │                    │        │
 │    │        │        │中）申辦右列門│        │                    │        │
 │    │        │        │號。          │        │                    │        │
 ├──┤        ├────┼───────┼────┼──────────┼────│
 │ 50 │        │遠傳電信│同上          │98.8 .3 │0000000000          │1.遠傳電│
 │    │        │        │              │        │                    │信未申請│
 │    │        │        │              │        │                    │遠傳門號│
 │    │        │        │              │        │                    │聲明書（│
 │    │        │        │              │        │                    │見警卷二│
 │    │        │        │              │        │                    │第109 頁│
 │    │        │        │              │        │                    │）      │
 │    │        │        │              │        │                    │2.遠傳電│
 │    │        │        │              │        │                    │信申請書│
 │    │        │        │              │        │                    │（本院卷│
 │    │        │        │              │        │                    │二第189 │
 │    │        │        │              │        │                    │頁）    │
 ├──┼────┼────┼───────┼────┼──────────┼────┤
 │ 51 │張健明  │威寶電信│由真實姓名年籍│98.8 .4 │0000000000（月租型）│1.威寶電│
 │    │        │        │均不詳之集團成│        │                    │信行動電│
 │    │        │        │年成員冒用張健│        │                    │話服務申│
 │    │        │        │明名義填載威寶│        │                    │請書（見│
 │    │        │        │電信行動電話服│        │                    │附件卷第│
 │    │        │        │務申請書，並於│        │                    │53頁）  │
 │    │        │        │申請書之申請人│        │                    │        │
 │    │        │        │欄上偽造張健明│        │                    │        │
 │    │        │        │之署名3 枚（含│        │                    │        │
 │    │        │        │複寫2 枚）後，│        │                    │        │
 │    │        │        │持該申請書及張│        │                    │        │
 │    │        │        │健明之身分證、│        │                    │        │
 │    │        │        │駕照影本至威寶│        │                    │        │
 │    │        │        │電信門市申辦右│        │                    │        │
 │    │        │        │列門號。      │        │                    │        │
 ├──┤        ├────┼───────┼────┼──────────┼────│
 │ 52 │        │威寶電信│同上          │98.8 .4 │0000000000（月租型）│1.證人張│
 │    │        │        │              │        │                    │健明之證│
 │    │        │        │              │        │                    │述（見警│
 │    │        │        │              │        │                    │卷一第22│
 │    │        │        │              │        │                    │頁至第24│
 │    │        │        │              │        │                    │頁）    │
 │    │        │        │              │        │                    │2.威寶電│
 │    │        │        │              │        │                    │信行動電│
 │    │        │        │              │        │                    │話服務申│
 │    │        │        │              │        │                    │請書（見│
 │    │        │        │              │        │                    │警卷一第│
 │    │        │        │              │        │                    │26頁）  │
 ├──┼────┼────┼───────┼────┼──────────┼────┤
 │ 53 │林宗輝  │威寶電信│由真實姓名年籍│98.8 .4 │0000000000（月租型）│1.威寶電│
 │    │        │        │均不詳之集團成│        │                    │信行動電│
 │    │        │        │年成員冒用林宗│        │                    │話服務申│
 │    │        │        │輝名義填載威寶│        │                    │請書（見│
 │    │        │        │電信行動電話服│        │                    │附件卷第│
 │    │        │        │務申請書，並於│        │                    │71頁）  │
 │    │        │        │前開申請書之申│        │                    │        │
 │    │        │        │請人欄上偽造林│        │                    │        │
 │    │        │        │宗輝之署名3 枚│        │                    │        │
 │    │        │        │（含複寫2 枚）│        │                    │        │
 │    │        │        │後，持該申請書│        │                    │        │
 │    │        │        │及林宗輝之身分│        │                    │        │
 │    │        │        │證、駕照影本至│        │                    │        │
 │    │        │        │威寶電信門市申│        │                    │        │
 │    │        │        │辦右列門號。  │        │                    │        │
 │    │        │        │              │        │                    │        │
 ├──┤        ├────┼───────┼────┼──────────┼────│
 │ 54 │        │威寶電信│同上          │98.8 .4 │0000000000（月租型）│1.威寶電│
 │    │        │        │              │        │                    │信行動電│
 │    │        │        │              │        │                    │話服務申│
 │    │        │        │              │        │                    │請書（見│
 │    │        │        │              │        │                    │附件卷第│
 │    │        │        │              │        │                    │72頁）  │
 ├──┤        ├────┼───────┼────┼──────────┼────│
 │ 55 │        │威寶電信│由真實姓名年籍│98.8 .4 │0000000000（預付卡）│1.證人許│
 │    │        │        │均不詳之集團成│        │                    │郁慧之證│
 │    │        │        │年成員冒用林宗│        │                    │述（見警│
 │    │        │        │輝名義填載威寶│        │                    │卷一第11│
 │    │        │        │電信行動電話預│        │                    │頁至第13│
 │    │        │        │付卡服務申請書│        │                    │頁、警卷│
 │    │        │        │，並將以不詳方│        │                    │二第1 頁│
 │    │        │        │式取得之林宗輝│        │                    │至第11頁│
 │    │        │        │之身分證及駕照│        │                    │、偵卷第│
 │    │        │        │影本黏貼於申請│        │                    │158 頁反│
 │    │        │        │書上，再於前開│        │                    │面至第16│
 │    │        │        │申請書之申請人│        │                    │0 頁）  │
 │    │        │        │欄上偽造林宗輝│        │                    │2.威寶電│
 │    │        │        │之署名3 枚（含│        │                    │信行動電│
 │    │        │        │複寫2 枚）後，│        │                    │話預付卡│
 │    │        │        │復將上開申請書│        │                    │服務申請│
 │    │        │        │持至橘子通訊行│        │                    │書（見警│
 │    │        │        │向許郁慧（另經│        │                    │卷二第29│
 │    │        │        │檢察官偵查中）│        │                    │3 頁）  │
 │    │        │        │申辦右列門號。│        │                    │        │
 ├──┼────┼────┼───────┼────┼──────────┼────┤
 │ 56 │謝世寶  │威寶電信│由真實姓名年籍│98.8 .5 │0000000000（月租型）│1.證人謝│
 │    │        │        │均不詳之集團成│        │                    │世寶之證│
 │    │        │        │年成員冒用謝世│        │                    │述（見偵│
 │    │        │        │寶名義填載威寶│        │                    │卷第102 │
 │    │        │        │電信行動電話服│        │                    │頁）    │
 │    │        │        │務申請書，並於│        │                    │2.威寶電│
 │    │        │        │申請書之申請人│        │                    │信行動電│
 │    │        │        │欄上偽造謝世寶│        │                    │話服務申│
 │    │        │        │之署名3 枚（函│        │                    │請書（見│
 │    │        │        │複寫2 枚）後，│        │                    │附件卷第│
 │    │        │        │持該申請書及謝│        │                    │50頁）  │
 │    │        │        │世寶之身分證、│        │                    │        │
 │    │        │        │健保卡影本至威│        │                    │        │
 │    │        │        │寶電信門市申辦│        │                    │        │
 │    │        │        │右列門號。    │        │                    │        │
 ├──┤        ├────┼───────┼────┼──────────┼────│
 │ 57 │        │威寶電信│同上          │98.8 .5 │0000000000（月租型）│1.證人謝│
 │    │        │        │              │        │                    │世寶之證│
 │    │        │        │              │        │                    │述（見偵│
 │    │        │        │              │        │                    │卷第102 │
 │    │        │        │              │        │                    │頁）    │
 │    │        │        │              │        │                    │2.威寶電│
 │    │        │        │              │        │                    │信行動電│
 │    │        │        │              │        │                    │話服務申│
 │    │        │        │              │        │                    │請書（見│
 │    │        │        │              │        │                    │附件卷第│
 │    │        │        │              │        │                    │51頁）  │
 ├──┤        ├────┼───────┼────┼──────────┼────│
 │ 58 │        │威寶電信│由真實姓名年籍│98.8 .4 │0000000000（預付卡）│1.證人謝│
 │    │        │        │均不詳之集團成│        │                    │世寶之證│
 │    │        │        │年成員冒用謝世│        │                    │述（見偵│
 │    │        │        │寶名義填載威寶│        │                    │卷第102 │
 │    │        │        │電信行動電話預│        │                    │頁）    │
 │    │        │        │付卡服務申請書│        │                    │2.證人許│
 │    │        │        │，並將以不詳方│        │                    │郁慧之證│
 │    │        │        │式取得之謝世寶│        │                    │述（見警│
 │    │        │        │之身分證、健保│        │                    │卷一第11│
 │    │        │        │卡影本黏貼於申│        │                    │頁至第13│
 │    │        │        │請書上，再於前│        │                    │頁、警卷│
 │    │        │        │開申請書之申請│        │                    │二第1 頁│
 │    │        │        │人欄上偽造謝世│        │                    │至第11頁│
 │    │        │        │寶之署名3 枚（│        │                    │、偵卷第│
 │    │        │        │含複寫2 枚）後│        │                    │158 頁反│
 │    │        │        │，復將上開申請│        │                    │面至第16│
 │    │        │        │書持至橘子通訊│        │                    │0 頁）  │
 │    │        │        │行向許郁慧（另│        │                    │3.威寶電│
 │    │        │        │經檢察官偵查中│        │                    │信行動電│
 │    │        │        │）申辦右列門號│        │                    │話預付卡│
 │    │        │        │。            │        │                    │服務申請│
 │    │        │        │              │        │                    │書（見警│
 │    │        │        │              │        │                    │卷二第29│
 │    │        │        │              │        │                    │5 頁）  │
 ├──┼────┼────┼───────┼────┼──────────┼────┤
 │ 59 │林世清  │威寶電信│由真實姓名年籍│98.8 .5 │0000000000（月租型）│1.威寶電│
 │    │        │        │均不詳之集團成│        │                    │信行動電│
 │    │        │        │年成員冒用林世│        │                    │話服務申│
 │    │        │        │清名義填載威寶│        │                    │請書（見│
 │    │        │        │電信行動電話服│        │                    │附件卷第│
 │    │        │        │務申請書，並於│        │                    │68頁）  │
 │    │        │        │申請書之申請人│        │                    │        │
 │    │        │        │欄上偽造林世清│        │                    │        │
 │    │        │        │之署名3 枚（含│        │                    │        │
 │    │        │        │複寫2 枚）後，│        │                    │        │
 │    │        │        │持該申請書及林│        │                    │        │
 │    │        │        │世清之身分證、│        │                    │        │
 │    │        │        │駕照影本至威寶│        │                    │        │
 │    │        │        │電信門市申辦右│        │                    │        │
 │    │        │        │列門號。      │        │                    │        │
 ├──┤        ├────┼───────┼────┼──────────┼────│
 │ 60 │        │威寶電信│同上          │98.8 .5 │0000000000（月租型）│1.威寶電│
 │    │        │        │              │        │                    │信行動電│
 │    │        │        │              │        │                    │話服務申│
 │    │        │        │              │        │                    │請書（見│
 │    │        │        │              │        │                    │附件卷第│
 │    │        │        │              │        │                    │69頁）  │
 ├──┤        ├────┼───────┼────┼──────────┼────│
 │ 61 │        │威寶電信│由真實姓名年籍│98.8 .4 │0000000000（預付卡）│1.證人許│
 │    │        │        │均不詳之集團成│        │                    │郁慧之證│
 │    │        │        │年成員冒用林世│        │                    │述（見警│
 │    │        │        │清名義填載威寶│        │                    │卷一第11│
 │    │        │        │電信行動電話預│        │                    │頁至第13│
 │    │        │        │付卡服務申請書│        │                    │頁、警卷│
 │    │        │        │，並將以不詳方│        │                    │二第1 頁│
 │    │        │        │式取得之林世清│        │                    │至第11頁│
 │    │        │        │之身分證及駕照│        │                    │、偵卷第│
 │    │        │        │影本黏貼於申請│        │                    │158 頁反│
 │    │        │        │書上，再於前開│        │                    │面至第16│
 │    │        │        │申請書之申請人│        │                    │0 頁）  │
 │    │        │        │欄上偽造林世清│        │                    │2.威寶電│
 │    │        │        │之署名3 枚（含│        │                    │信行動電│
 │    │        │        │複寫2 枚）後，│        │                    │話預付卡│
 │    │        │        │復將上開申請書│        │                    │服務申請│
 │    │        │        │持至橘子通訊行│        │                    │書（見警│
 │    │        │        │向許郁慧（另經│        │                    │卷二第28│
 │    │        │        │檢察官偵查中）│        │                    │5 頁）  │
 │    │        │        │申辦右列門號。│        │                    │        │
 ├──┼────┼────┼───────┼────┼──────────┼────┤
 │ 62 │呂麒    │遠傳電信│由真實姓名年籍│98.8 .6 │0000000000（月租型）│1.證人呂│
 │    │        │        │均不詳之集團成│        │                    │麒之證述│
 │    │        │        │年成員冒用呂麒│        │                    │（見警卷│
 │    │        │        │名義填載遠傳電│        │                    │四第18頁│
 │    │        │        │信行動電話服務│        │                    │至第20頁│
 │    │        │        │申請書，並將以│        │                    │、偵卷第│
 │    │        │        │不詳方式取得之│        │                    │65頁）  │
 │    │        │        │呂麒之身分證及│        │                    │2.遠傳電│
 │    │        │        │駕照影本黏貼於│        │                    │信行動電│
 │    │        │        │申請書上，再於│        │                    │話服務申│
 │    │        │        │前開申請書之申│        │                    │請書（見│
 │    │        │        │請人欄、立同意│        │                    │警卷四第│
 │    │        │        │書人欄上偽造呂│        │                    │20頁反面│
 │    │        │        │麒之署名共6 枚│        │                    │至第21頁│
 │    │        │        │（含複寫4 枚）│        │                    │）      │
 │    │        │        │後，復將上開申│        │                    │        │
 │    │        │        │請書持至橘子通│        │                    │        │
 │    │        │        │訊行向許雅嵐（│        │                    │        │
 │    │        │        │另經檢察官偵查│        │                    │        │
 │    │        │        │中）申辦右列門│        │                    │        │
 │    │        │        │號。          │        │                    │        │
 ├──┼────┼────┼───────┼────┼──────────┼────┤
 │ 63 │王信富  │遠傳電信│由真實姓名年籍│98.8 .6 │0000000000（月租型）│1.證人王│
 │    │        │        │均不詳之集團成│        │                    │信富之證│
 │    │        │        │年成員冒用王信│        │                    │述（見警│
 │    │        │        │富名義為申請人│        │                    │卷四第10│
 │    │        │        │，冒用羅坤城之│        │                    │9 頁、偵│
 │    │        │        │名義為代理人，│        │                    │卷第62頁│
 │    │        │        │填載遠傳電信行│        │                    │）      │
 │    │        │        │動電話服務申請│        │                    │2.證人許│
 │    │        │        │書，並將以不詳│        │                    │郁慧之證│
 │    │        │        │方式取得之王信│        │                    │述（見警│
 │    │        │        │富之身分證、軍│        │                    │卷一第11│
 │    │        │        │人身分證影本及│        │                    │頁至第13│
 │    │        │        │羅坤城之身分證│        │                    │頁、警卷│
 │    │        │        │、駕照影本黏貼│        │                    │二第1 頁│
 │    │        │        │於申請書及委託│        │                    │至第11頁│
 │    │        │        │書上，再於前開│        │                    │、偵卷第│
 │    │        │        │申請書及委託書│        │                    │158 頁反│
 │    │        │        │之申請人欄、立│        │                    │面至160 │
 │    │        │        │書人欄偽造王信│        │                    │頁）    │
 │    │        │        │富之署名共9 枚│        │                    │3.遠傳電│
 │    │        │        │（含複寫6 枚）│        │                    │信行動電│
 │    │        │        │，於代理人欄、│        │                    │話服務申│
 │    │        │        │受託人欄偽造羅│        │                    │請書（見│
 │    │        │        │坤城之署名9 枚│        │                    │警卷四第│
 │    │        │        │（含複寫6 枚）│        │                    │113 頁反│
 │    │        │        │後，復將上開申│        │                    │面至第11│
 │    │        │        │請書持至橘子通│        │                    │4 頁）  │
 │    │        │        │訊行向許郁慧（│        │                    │4.行動電│
 │    │        │        │另經檢察官偵查│        │                    │話服務代│
 │    │        │        │中）申辦右列門│        │                    │辦書（見│
 │    │        │        │號。          │        │                    │警卷四第│
 │    │        │        │              │        │                    │114 頁反│
 │    │        │        │              │        │                    │面）    │
 ├──┤        ├────┼───────┼────┼──────────┼────│
 │ 64 │        │威寶電信│由真實姓名年籍│98.8 .6 │0000000000（月租型）│1.證人王│
 │    │        │        │均不詳之集團成│        │                    │信富之證│
 │    │        │        │年成員冒用王信│        │型號Z248行動電話1 支│述（見警│
 │    │        │        │富名義為申請人│        │                    │卷四第10│
 │    │        │        │，冒用羅坤城之│        │                    │9 頁）  │
 │    │        │        │名義為代理人，│        │                    │2.證人許│
 │    │        │        │填載威寶電信行│        │                    │郁慧之證│
 │    │        │        │動電話服務申請│        │                    │述（見警│
 │    │        │        │書，並將以不詳│        │                    │卷一第11│
 │    │        │        │方式取得之王信│        │                    │頁至第13│
 │    │        │        │富之身分證、軍│        │                    │頁、警卷│
 │    │        │        │人身分證影本及│        │                    │二第1 頁│
 │    │        │        │羅坤城之身分證│        │                    │至第11頁│
 │    │        │        │、駕照影本黏貼│        │                    │、偵卷第│
 │    │        │        │於申請書及委託│        │                    │158 頁反│
 │    │        │        │書上，再於前開│        │                    │面至160 │
 │    │        │        │申請書及委託書│        │                    │頁）    │
 │    │        │        │之申請人欄、立│        │                    │3.威寶電│
 │    │        │        │同意書人欄偽造│        │                    │信行動電│
 │    │        │        │王信富之署名共│        │                    │話服務申│
 │    │        │        │6枚 （含複寫4 │        │                    │請書（見│
 │    │        │        │枚），於代辦人│        │                    │警卷四第│
 │    │        │        │欄、代理人欄偽│        │                    │112 頁至│
 │    │        │        │造羅坤城之署名│        │                    │第113 頁│
 │    │        │        │6 枚（含複寫4 │        │                    │）      │
 │    │        │        │枚）後，復將上│        │                    │        │
 │    │        │        │開申請書持至橘│        │                    │        │
 │    │        │        │子通訊行向許郁│        │                    │        │
 │    │        │        │慧（另經檢察官│        │                    │        │
 │    │        │        │偵查中）申辦右│        │                    │        │
 │    │        │        │列門號及行動電│        │                    │        │
 │    │        │        │話。          │        │                    │        │
 ├──┤        ├────┼───────┼────┼──────────┼────│
 │65  │        │威寶電信│同上          │98.8 .6 │0000000000（月租型）│1.證人王│
 │    │        │        │              │        │                    │信富之證│
 │    │        │        │              │        │型號Z248行動電話1 支│述（見警│
 │    │        │        │              │        │                    │卷四第10│
 │    │        │        │              │        │                    │9 頁）  │
 │    │        │        │              │        │                    │2.證人許│
 │    │        │        │              │        │                    │郁慧之證│
 │    │        │        │              │        │                    │述（見警│
 │    │        │        │              │        │                    │卷一第11│
 │    │        │        │              │        │                    │頁至第13│
 │    │        │        │              │        │                    │頁、警卷│
 │    │        │        │              │        │                    │二第1 頁│
 │    │        │        │              │        │                    │至第11頁│
 │    │        │        │              │        │                    │、偵卷第│
 │    │        │        │              │        │                    │158 頁反│
 │    │        │        │              │        │                    │面至第16│
 │    │        │        │              │        │                    │0 頁）  │
 │    │        │        │              │        │                    │3.威寶電│
 │    │        │        │              │        │                    │信行動電│
 │    │        │        │              │        │                    │話服務申│
 │    │        │        │              │        │                    │請書（見│
 │    │        │        │              │        │                    │警卷四第│
 │    │        │        │              │        │                    │110 頁反│
 │    │        │        │              │        │                    │面至第11│
 │    │        │        │              │        │                    │1 頁反面│
 │    │        │        │              │        │                    │）      │
 ├──┼────┼────┼───────┼────┼──────────┼────┤
 │66  │詹竣富  │威寶電信│由真實姓名年籍│98.8 .6 │0000000000（月租型）│1.證人詹│
 │    │        │        │均不詳之集團成│        │                    │竣富之證│
 │    │        │        │年成員冒用詹竣│        │型號Z248行動電話1 支│述（見警│
 │    │        │        │富名義為申請人│        │                    │卷四第53│
 │    │        │        │，冒用羅坤城之│        │                    │頁反面至│
 │    │        │        │名義為代理人，│        │                    │第54頁）│
 │    │        │        │填載威寶電信行│        │                    │2.證人許│
 │    │        │        │動電話服務申請│        │                    │郁慧之證│
 │    │        │        │書，並將以不詳│        │                    │述（見警│
 │    │        │        │方式取得之詹竣│        │                    │卷一第11│
 │    │        │        │富之身分證、健│        │                    │頁至第13│
 │    │        │        │保卡影本及羅坤│        │                    │頁、警卷│
 │    │        │        │城之身分證、駕│        │                    │二第1 頁│
 │    │        │        │照影本黏貼於申│        │                    │至第11頁│
 │    │        │        │請書上，再於前│        │                    │、偵卷第│
 │    │        │        │開申請書之申請│        │                    │158 頁反│
 │    │        │        │人欄、立同意書│        │                    │面至第16│
 │    │        │        │人欄偽造詹竣富│        │                    │0 頁）  │
 │    │        │        │之署名共6 枚（│        │                    │3.威寶電│
 │    │        │        │含複寫4 枚），│        │                    │信行動電│
 │    │        │        │於代理人欄偽造│        │                    │話服務申│
 │    │        │        │羅坤城之署名6 │        │                    │請書（見│
 │    │        │        │枚（含複寫4 枚│        │                    │警卷四第│
 │    │        │        │）後，復將上開│        │                    │56頁至第│
 │    │        │        │申請書持向橘子│        │                    │57頁）  │
 │    │        │        │通訊行向許郁慧│        │                    │        │
 │    │        │        │（另經檢察官偵│        │                    │        │
 │    │        │        │查中）申辦右列│        │                    │        │
 │    │        │        │門號及行動電話│        │                    │        │
 │    │        │        │。            │        │                    │        │
 ├──┤        ├────┼───────┼────┼──────────┼────│
 │ 67 │        │威寶電信│同上          │98.8 .6 │0000000000（月租型）│1.證人詹│
 │    │        │        │              │        │                    │竣富之證│
 │    │        │        │              │        │型號Z248行動電話1 支│述（見警│
 │    │        │        │              │        │                    │卷四第53│
 │    │        │        │              │        │                    │頁反面至│
 │    │        │        │              │        │                    │第54頁）│
 │    │        │        │              │        │                    │2.證人許│
 │    │        │        │              │        │                    │郁慧之證│
 │    │        │        │              │        │                    │述（見警│
 │    │        │        │              │        │                    │卷一第11│
 │    │        │        │              │        │                    │頁至第13│
 │    │        │        │              │        │                    │頁、警卷│
 │    │        │        │              │        │                    │二第1 頁│
 │    │        │        │              │        │                    │至第11頁│
 │    │        │        │              │        │                    │、偵卷第│
 │    │        │        │              │        │                    │158 頁反│
 │    │        │        │              │        │                    │面至第16│
 │    │        │        │              │        │                    │0 頁）  │
 │    │        │        │              │        │                    │3.威寶電│
 │    │        │        │              │        │                    │信行動電│
 │    │        │        │              │        │                    │話服務申│
 │    │        │        │              │        │                    │請書（見│
 │    │        │        │              │        │                    │警卷四第│
 │    │        │        │              │        │                    │54頁反面│
 │    │        │        │              │        │                    │至第55頁│
 │    │        │        │              │        │                    │反面）  │
 ├──┼────┼────┼───────┼────┼──────────┼────┤
 │ 68 │陳德方  │威寶電信│由真實姓名年籍│98.8 .6 │0000000000（月租型）│1.威寶電│
 │    │        │        │均不詳之集團成│        │                    │信行動電│
 │    │        │        │年成員冒用陳德│        │                    │話服務申│
 │    │        │        │方名義為申請人│        │                    │請書（見│
 │    │        │        │，冒用羅坤城之│        │                    │附件卷第│
 │    │        │        │名義為代理人，│        │                    │80頁反面│
 │    │        │        │填載威寶電信行│        │                    │）      │
 │    │        │        │動電話服務申請│        │                    │        │
 │    │        │        │書，於前開申請│        │                    │        │
 │    │        │        │書之申請人欄偽│        │                    │        │
 │    │        │        │造陳德方之署名│        │                    │        │
 │    │        │        │共3 枚（含複寫│        │                    │        │
 │    │        │        │2 枚），於代理│        │                    │        │
 │    │        │        │人欄偽造羅坤城│        │                    │        │
 │    │        │        │之署名3 枚（含│        │                    │        │
 │    │        │        │複寫2 枚）後，│        │                    │        │
 │    │        │        │持該申請書及陳│        │                    │        │
 │    │        │        │德方之身分證、│        │                    │        │
 │    │        │        │健保卡影本至威│        │                    │        │
 │    │        │        │寶電信門市申辦│        │                    │        │
 │    │        │        │右列門號。    │        │                    │        │
 ├──┤        ├────┼───────┼────┼──────────┼────│
 │ 69 │        │威寶電信│同上          │98.8 .6 │0000000000（月租型）│1.威寶電│
 │    │        │        │              │        │                    │信行動電│
 │    │        │        │              │        │                    │話服務申│
 │    │        │        │              │        │                    │請書（見│
 │    │        │        │              │        │                    │附件卷第│
 │    │        │        │              │        │                    │81頁）  │
 ├──┼────┼────┼───────┼────┼──────────┼────┤
 │ 70 │張政介  │威寶電信│由真實姓名年籍│98.8 .11│0000000000（月租型）│1.威寶電│
 │    │        │        │均不詳之集團成│        │                    │信行動電│
 │    │        │        │年成員冒用張政│        │                    │話服務申│
 │    │        │        │介名義為申請人│        │                    │請書（見│
 │    │        │        │，冒用羅坤城之│        │                    │附件卷第│
 │    │        │        │名義為代理人，│        │                    │77頁）  │
 │    │        │        │填載威寶電信行│        │                    │        │
 │    │        │        │動電話服務申請│        │                    │        │
 │    │        │        │書，並於前開申│        │                    │        │
 │    │        │        │請書之申請人欄│        │                    │        │
 │    │        │        │偽造張政介之署│        │                    │        │
 │    │        │        │名共3 枚（含複│        │                    │        │
 │    │        │        │寫2 枚），於代│        │                    │        │
 │    │        │        │理人欄偽造羅坤│        │                    │        │
 │    │        │        │城之署名3 枚（│        │                    │        │
 │    │        │        │含複寫2 枚）後│        │                    │        │
 │    │        │        │，持該申請書及│        │                    │        │
 │    │        │        │張政介之身分證│        │                    │        │
 │    │        │        │、健保卡影本至│        │                    │        │
 │    │        │        │威寶電信門市申│        │                    │        │
 │    │        │        │辦右列門號。  │        │                    │        │
 ├──┤        ├────┼───────┼────┼──────────┼────│
 │ 71 │        │威寶電信│同上          │98.8 .11│0000000000（月租型）│1.威寶電│
 │    │        │        │              │        │                    │信行動電│
 │    │        │        │              │        │                    │話服務申│
 │    │        │        │              │        │                    │請書（見│
 │    │        │        │              │        │                    │附件卷第│
 │    │        │        │              │        │                    │77頁反面│
 │    │        │        │              │        │                    │）      │
 ├──┼────┼────┼───────┼────┼──────────┼────┤
 │ 72 │曾寶鳳  │威寶電信│由真實姓名年籍│98.8 .11│0000000000（月租型) │1.證人曾│
 │    │        │        │均不詳之集團成│        │                    │寶鳳之證│
 │    │        │        │年成員冒用曾寶│        │型號Z248行動電話1 支│述（見警│
 │    │        │        │鳳名義為申請人│        │                    │卷二第15│
 │    │        │        │，冒用羅坤城之│        │                    │6 頁）  │
 │    │        │        │名義為代理人，│        │                    │2.證人許│
 │    │        │        │填載威寶電信行│        │                    │郁慧之證│
 │    │        │        │動電話服務申請│        │                    │述（見警│
 │    │        │        │書，並於前開申│        │                    │卷一第11│
 │    │        │        │請書之申請人欄│        │                    │頁至第13│
 │    │        │        │、立同意書人偽│        │                    │頁、警卷│
 │    │        │        │造曾寶鳳之署名│        │                    │二第1 頁│
 │    │        │        │共6 枚（含複寫│        │                    │至第11頁│
 │    │        │        │4 枚），於代理│        │                    │、偵卷第│
 │    │        │        │人欄偽造羅坤城│        │                    │158 頁反│
 │    │        │        │之署名6 枚（含│        │                    │面至第16│
 │    │        │        │複寫4 枚），並│        │                    │0 頁）  │
 │    │        │        │將以不詳方式取│        │                    │3.威寶電│
 │    │        │        │得之曾寶鳳之身│        │                    │信行動電│
 │    │        │        │分證、健保卡影│        │                    │話服務申│
 │    │        │        │本及羅坤城之身│        │                    │請書（見│
 │    │        │        │分證、駕照影本│        │                    │警卷二第│
 │    │        │        │黏貼於申請書上│        │                    │158 頁至│
 │    │        │        │後，復將上開申│        │                    │第160 頁│
 │    │        │        │請書持至橘子通│        │                    │）      │
 │    │        │        │訊行向許郁慧（│        │                    │        │
 │    │        │        │另經檢察官偵查│        │                    │        │
 │    │        │        │中）申辦右列門│        │                    │        │
 │    │        │        │號及行動電話。│        │                    │        │
 ├──┤        ├────┼───────┼────┼──────────┼────│
 │ 73 │        │威寶電信│同上          │98.8 .11│0000000000（月租型）│1.證人曾│
 │    │        │        │              │        │                    │寶鳳之證│
 │    │        │        │              │        │型號Z248行動電話1 支│述（見警│
 │    │        │        │              │        │                    │卷二第15│
 │    │        │        │              │        │                    │6 頁反面│
 │    │        │        │              │        │                    │）      │
 │    │        │        │              │        │                    │2.證人許│
 │    │        │        │              │        │                    │郁慧之證│
 │    │        │        │              │        │                    │述（見警│
 │    │        │        │              │        │                    │卷一第11│
 │    │        │        │              │        │                    │頁至第13│
 │    │        │        │              │        │                    │頁、警卷│
 │    │        │        │              │        │                    │二第1 頁│
 │    │        │        │              │        │                    │至第11頁│
 │    │        │        │              │        │                    │、偵卷第│
 │    │        │        │              │        │                    │158 頁反│
 │    │        │        │              │        │                    │面至第16│
 │    │        │        │              │        │                    │0 頁）  │
 │    │        │        │              │        │                    │3.威寶電│
 │    │        │        │              │        │                    │信行動電│
 │    │        │        │              │        │                    │話服務申│
 │    │        │        │              │        │                    │請書（見│
 │    │        │        │              │        │                    │警卷二第│
 │    │        │        │              │        │                    │161 頁至│
 │    │        │        │              │        │                    │第163 頁│
 │    │        │        │              │        │                    │）      │
 ├──┤        ├────┼───────┼────┼──────────┼────│
 │ 74 │        │威寶電信│由真實姓名年籍│98.8 .5 │0000000000（預付卡）│1.威寶電│
 │    │        │        │均不詳之集團成│        │                    │信行動電│
 │    │        │        │年成員冒用曾寶│        │                    │話預付卡│
 │    │        │        │鳳名義填載威寶│        │                    │服務申請│
 │    │        │        │電信行動電話預│        │                    │書（見警│
 │    │        │        │付卡服務申請書│        │                    │卷二第28│
 │    │        │        │，並將以不詳方│        │                    │7 頁）  │
 │    │        │        │式取得之曾寶鳳│        │                    │        │
 │    │        │        │之身分證及健保│        │                    │        │
 │    │        │        │卡影本黏貼於申│        │                    │        │
 │    │        │        │請書上，再於前│        │                    │        │
 │    │        │        │開申請書之申請│        │                    │        │
 │    │        │        │人欄上偽造曾寶│        │                    │        │
 │    │        │        │鳳之署名3 枚（│        │                    │        │
 │    │        │        │含複寫2 枚）後│        │                    │        │
 │    │        │        │，復將上開申請│        │                    │        │
 │    │        │        │書持向威寶電信│        │                    │        │
 │    │        │        │門市人員申辦右│        │                    │        │
 │    │        │        │列門號。      │        │                    │        │
 ├──┼────┼────┼───────┼────┼──────────┼────┤
 │ 75 │許傳華  │威寶電信│由真實姓名年籍│98.8 .11│0000000000（月租型）│1.證人許│
 │    │        │        │均不詳之集團成│        │                    │傳華之證│
 │    │        │        │年成員冒用許傳│        │型號Z248行動電話1 支│述（見警│
 │    │        │        │華名義為申請人│        │                    │卷四第12│
 │    │        │        │，冒用詹竣富之│        │                    │6 頁反面│
 │    │        │        │名義為代理人，│        │                    │至第127 │
 │    │        │        │填載威寶電信行│        │                    │頁、偵卷│
 │    │        │        │動電話服務申請│        │                    │第145 頁│
 │    │        │        │書，並將以不詳│        │                    │）      │
 │    │        │        │方式取得之許傳│        │                    │2.證人許│
 │    │        │        │華之身分證、健│        │                    │郁慧之證│
 │    │        │        │保卡影本及詹竣│        │                    │述（見警│
 │    │        │        │富之身分證、健│        │                    │卷一第11│
 │    │        │        │保卡影本黏貼於│        │                    │頁至第13│
 │    │        │        │申請書上，再於│        │                    │頁、警卷│
 │    │        │        │前開申請書之申│        │                    │二第1 頁│
 │    │        │        │請人欄、立同意│        │                    │至第11頁│
 │    │        │        │書人欄偽造許傳│        │                    │、偵卷第│
 │    │        │        │華之署名共6 枚│        │                    │158 頁反│
 │    │        │        │（含複寫4 枚）│        │                    │面至第16│
 │    │        │        │，於代理人欄偽│        │                    │0 頁）  │
 │    │        │        │造詹竣富之署名│        │                    │3.威寶電│
 │    │        │        │6 枚（含複寫4 │        │                    │信行動電│
 │    │        │        │枚）後，復將上│        │                    │話服務申│
 │    │        │        │開申請書持向橘│        │                    │請書（見│
 │    │        │        │子通訊行向許郁│        │                    │警卷四第│
 │    │        │        │慧（另經檢察官│        │                    │128 頁至│
 │    │        │        │偵查中）申辦右│        │                    │第129 頁│
 │    │        │        │列門號及行動電│        │                    │）      │
 │    │        │        │話。          │        │                    │        │
 ├──┤        ├────┼───────┼────┼──────────┼────│
 │ 76 │        │威寶電信│同上          │98.8 .11│0000000000（月租型）│1.證人許│
 │    │        │        │              │        │                    │傳華之證│
 │    │        │        │              │        │型號Z248行動電話1 支│述（見警│
 │    │        │        │              │        │                    │卷四第12│
 │    │        │        │              │        │                    │6 頁反面│
 │    │        │        │              │        │                    │至第127 │
 │    │        │        │              │        │                    │頁、偵卷│
 │    │        │        │              │        │                    │第145 頁│
 │    │        │        │              │        │                    │）      │
 │    │        │        │              │        │                    │2.證人許│
 │    │        │        │              │        │                    │郁慧之證│
 │    │        │        │              │        │                    │述（見警│
 │    │        │        │              │        │                    │卷一第11│
 │    │        │        │              │        │                    │頁至第13│
 │    │        │        │              │        │                    │頁、警卷│
 │    │        │        │              │        │                    │二第1 頁│
 │    │        │        │              │        │                    │至第11頁│
 │    │        │        │              │        │                    │、偵卷第│
 │    │        │        │              │        │                    │158 頁反│
 │    │        │        │              │        │                    │面至第16│
 │    │        │        │              │        │                    │0 頁）  │
 │    │        │        │              │        │                    │3.威寶電│
 │    │        │        │              │        │                    │信行動電│
 │    │        │        │              │        │                    │話服務申│
 │    │        │        │              │        │                    │請書（見│
 │    │        │        │              │        │                    │警卷四第│
 │    │        │        │              │        │                    │129 頁反│
 │    │        │        │              │        │                    │面至第13│
 │    │        │        │              │        │                    │0 頁反面│
 │    │        │        │              │        │                    │）      │
 ├──┼────┼────┼───────┼────┼──────────┼────┤
 │ 77 │王吉鵬  │威寶電信│由真實姓名年籍│98.8 .12│0000000000（月租型）│1.證人王│
 │    │        │        │均不詳之集團成│        │                    │吉鵬之證│
 │    │        │        │年成員冒用王吉│        │型號Z248行動電話1 支│述（見警│
 │    │        │        │鵬名義為申請人│        │                    │卷四第45│
 │    │        │        │，冒用羅坤城之│        │                    │頁至第46│
 │    │        │        │名義為代理人，│        │                    │頁、偵卷│
 │    │        │        │填載威寶電信行│        │                    │第103 頁│
 │    │        │        │動電話服務申請│        │                    │）      │
 │    │        │        │書，並於申請書│        │                    │2.證人許│
 │    │        │        │及之申請人欄、│        │                    │郁慧之證│
 │    │        │        │偽造王吉鵬之署│        │                    │述（見警│
 │    │        │        │名共3 枚（含複│        │                    │卷一第11│
 │    │        │        │寫2 枚），於代│        │                    │頁至第13│
 │    │        │        │理人欄偽造羅坤│        │                    │頁、警卷│
 │    │        │        │城之署名3 枚（│        │                    │二第1 頁│
 │    │        │        │含複寫2 枚）後│        │                    │至第11頁│
 │    │        │        │，復將上開申請│        │                    │、偵卷第│
 │    │        │        │書及王吉鵬之身│        │                    │158 頁反│
 │    │        │        │分證、駕照影本│        │                    │面至第16│
 │    │        │        │持向威寶電信門│        │                    │0 頁）  │
 │    │        │        │市人員申辦右列│        │                    │3.威寶電│
 │    │        │        │門號及行動電話│        │                    │信行動電│
 │    │        │        │。            │        │                    │話服務申│
 │    │        │        │              │        │                    │請書（見│
 │    │        │        │              │        │                    │警卷四第│
 │    │        │        │              │        │                    │47頁）  │
 ├──┤        ├────┼───────┼────┼──────────┼────│
 │ 78 │        │威寶電信│由真實姓名年籍│98.8 .12│0000000000（月租型）│1.證人王│
 │    │        │        │均不詳之集團成│        │                    │吉鵬之證│
 │    │        │        │年成員冒用王吉│        │型號Z248行動電話1 支│述（見警│
 │    │        │        │鵬名義為申請人│        │                    │卷四第45│
 │    │        │        │，冒用羅坤城之│        │                    │頁至第46│
 │    │        │        │名義為代理人，│        │                    │頁、偵卷│
 │    │        │        │填載威寶電信行│        │                    │第103 頁│
 │    │        │        │動電話服務申請│        │                    │）      │
 │    │        │        │書，並將以不詳│        │                    │2.證人許│
 │    │        │        │方式取得之王吉│        │                    │郁慧之證│
 │    │        │        │鵬之身分證影本│        │                    │述（見警│
 │    │        │        │黏貼於申請書上│        │                    │卷一第11│
 │    │        │        │，再於前開申請│        │                    │頁至第13│
 │    │        │        │書之申請人欄、│        │                    │頁、警卷│
 │    │        │        │立同意書人欄偽│        │                    │二第1 頁│
 │    │        │        │造王吉鵬之署名│        │                    │至第11頁│
 │    │        │        │共6 枚（含複寫│        │                    │、偵卷第│
 │    │        │        │4 枚），於代理│        │                    │158 頁反│
 │    │        │        │人欄偽造羅坤城│        │                    │面至第16│
 │    │        │        │之署名6 枚（含│        │                    │0 頁）  │
 │    │        │        │複寫4 枚）後，│        │                    │3.威寶電│
 │    │        │        │復將上開申請書│        │                    │信行動電│
 │    │        │        │持向橘子通訊行│        │                    │話服務申│
 │    │        │        │向許郁慧（另經│        │                    │請書（見│
 │    │        │        │檢察官偵查中）│        │                    │警卷四第│
 │    │        │        │申辦右列門號及│        │                    │47頁反面│
 │    │        │        │行動電話。    │        │                    │至第48頁│
 │    │        │        │              │        │                    │）      │
 ├──┤        ├────┼───────┼────┼──────────┼────│
 │ 79 │        │威寶電信│由真實姓名年籍│98.8.10 │0000000000（預付卡）│1.證人王│
 │    │        │        │均不詳之集團成│        │                    │吉鵬之證│
 │    │        │        │年成員冒用王吉│        │                    │述（偵卷│
 │    │        │        │鵬名義填載威寶│        │                    │第103 頁│
 │    │        │        │電信行動電話預│        │                    │）      │
 │    │        │        │付卡服務申請書│        │                    │2.證人許│
 │    │        │        │，並將以不詳方│        │                    │郁慧之證│
 │    │        │        │式取得之王吉鵬│        │                    │述（見警│
 │    │        │        │之身分證及駕照│        │                    │卷一第11│
 │    │        │        │影本黏貼於申請│        │                    │頁至第13│
 │    │        │        │書上，再於前開│        │                    │頁、警卷│
 │    │        │        │申請書之申請人│        │                    │二第1 頁│
 │    │        │        │欄上偽造王吉鵬│        │                    │至第11頁│
 │    │        │        │之署名3 枚（含│        │                    │、警卷三│
 │    │        │        │複寫2 枚）後，│        │                    │第14頁至│
 │    │        │        │復將上開申請書│        │                    │第16頁、│
 │    │        │        │持至橘子通訊行│        │                    │偵卷第15│
 │    │        │        │向許郁慧（另經│        │                    │8 頁反面│
 │    │        │        │檢察官偵查中）│        │                    │至第160 │
 │    │        │        │申辦右列門號。│        │                    │頁）    │
 │    │        │        │              │        │                    │3.威寶電│
 │    │        │        │              │        │                    │信行動電│
 │    │        │        │              │        │                    │話預付卡│
 │    │        │        │              │        │                    │服務申請│
 │    │        │        │              │        │                    │書（見警│
 │    │        │        │              │        │                    │卷二第28│
 │    │        │        │              │        │                    │1 頁）  │
 ├──┼────┼────┼───────┼────┼──────────┼────┤
 │80  │周玉鳳  │威寶電信│由真實姓名年籍│98.8 .12│0000000000（月租型）│1.證人周│
 │    │        │        │均不詳之集團成│        │                    │玉鳳之證│
 │    │        │        │年成員冒用周玉│        │                    │述（見偵│
 │    │        │        │鳳名義為申請人│        │                    │卷第102 │
 │    │        │        │，冒用羅坤城之│        │                    │頁）    │
 │    │        │        │名義為代理人，│        │                    │2.威寶電│
 │    │        │        │填載威寶電信行│        │                    │信行動電│
 │    │        │        │動電話服務申請│        │                    │話服務申│
 │    │        │        │書，並於前開申│        │                    │請書（見│
 │    │        │        │請書之申請人欄│        │                    │附件卷第│
 │    │        │        │偽造周玉鳳之署│        │                    │90頁）  │
 │    │        │        │名共3 枚（含複│        │                    │        │
 │    │        │        │寫2 枚），於代│        │                    │        │
 │    │        │        │理人欄偽造羅坤│        │                    │        │
 │    │        │        │城之署名3 枚（│        │                    │        │
 │    │        │        │含複寫2 枚）後│        │                    │        │
 │    │        │        │，復將上開申請│        │                    │        │
 │    │        │        │書持向威寶門市│        │                    │        │
 │    │        │        │人員申辦右列門│        │                    │        │
 │    │        │        │號。          │        │                    │        │
 ├──┤        ├────┼───────┼────┼──────────┼────│
 │ 81 │        │威寶電信│由真實姓名年籍│98.8.12 │0000000000（月租型）│1.證人周│
 │    │        │        │均不詳之集團成│        │                    │玉鳳之證│
 │    │        │        │年成員冒用周玉│        │                    │述（見偵│
 │    │        │        │鳳名義為申請人│        │                    │卷第102 │
 │    │        │        │，填載威寶電信│        │                    │頁）    │
 │    │        │        │行動電話服務申│        │                    │2.威寶電│
 │    │        │        │請書（申請書上│        │                    │信行動電│
 │    │        │        │所填載關於周玉│        │                    │話服務申│
 │    │        │        │鳳之身分證號碼│        │                    │請書（見│
 │    │        │        │及生日與周玉鳳│        │                    │附件卷第│
 │    │        │        │真實之身分證號│        │                    │89頁反面│
 │    │        │        │碼及生日不同）│        │                    │）      │
 │    │        │        │，並於前開申請│        │                    │        │
 │    │        │        │書之申請人欄偽│        │                    │        │
 │    │        │        │造周玉鳳之署名│        │                    │        │
 │    │        │        │共3 枚（含複寫│        │                    │        │
 │    │        │        │2枚 ）後，復將│        │                    │        │
 │    │        │        │上開申請書持向│        │                    │        │
 │    │        │        │威寶門市人員申│        │                    │        │
 │    │        │        │辦右列門號。  │        │                    │        │
 ├──┼────┼────┼───────┼────┼──────────┼────┤
 │ 82 │黃雅琪  │威寶電信│由真實姓名年籍│98.8 .12│0000000000（月租型）│1.威寶電│
 │    │        │        │均不詳之集團成│        │                    │信行動電│
 │    │        │        │年成員冒用黃雅│        │                    │話服務申│
 │    │        │        │琪名義為申請人│        │                    │請書（見│
 │    │        │        │，冒用羅坤城之│        │                    │附件卷第│
 │    │        │        │名義為代理人，│        │                    │91頁）  │
 │    │        │        │填載威寶電信行│        │                    │        │
 │    │        │        │動電話服務申請│        │                    │        │
 │    │        │        │書，並於前開申│        │                    │        │
 │    │        │        │請書之申請人欄│        │                    │        │
 │    │        │        │、偽造黃雅琪之│        │                    │        │
 │    │        │        │署名共3 枚（含│        │                    │        │
 │    │        │        │複寫2 枚），於│        │                    │        │
 │    │        │        │代理人欄偽造羅│        │                    │        │
 │    │        │        │坤城之署名3 枚│        │                    │        │
 │    │        │        │（含複寫2 枚）│        │                    │        │
 │    │        │        │後，復將上開申│        │                    │        │
 │    │        │        │請書及黃雅琪之│        │                    │        │
 │    │        │        │身分證、健保卡│        │                    │        │
 │    │        │        │影本持向威寶門│        │                    │        │
 │    │        │        │市人員申辦右列│        │                    │        │
 │    │        │        │門號。        │        │                    │        │
 ├──┤        ├────┼───────┼────┼──────────┼────│
 │ 83 │        │威寶電信│同上          │98.8 .12│0000000000（月租型）│1.威寶電│
 │    │        │        │              │        │                    │信行動電│
 │    │        │        │              │        │                    │話服務申│
 │    │        │        │              │        │                    │請書（見│
 │    │        │        │              │        │                    │附件卷第│
 │    │        │        │              │        │                    │90頁反面│
 │    │        │        │              │        │                    │）      │
 ├──┤        ├────┼───────┼────┼──────────┼────│
 │ 84 │        │亞太電信│由真實姓名年籍│98.8 .13│0000000000          │1.亞太電│
 │    │        │        │均不詳之集團成│        │                    │信行動電│
 │    │        │        │年成員冒用黃雅│        │通話費用：3,853 元（│話服務申│
 │    │        │        │琪名義填載亞太│        │見警卷四第5 頁）    │請書（見│
 │    │        │        │電信行動電話服│        │                    │附件卷第│
 │    │        │        │務申請書，並於│        │                    │39頁）  │
 │    │        │        │申請書之申請人│        │                    │        │
 │    │        │        │欄上偽造黃雅琪│        │                    │        │
 │    │        │        │之署名3 枚（含│        │                    │        │
 │    │        │        │複寫2 枚）後，│        │                    │        │
 │    │        │        │持該申請書及黃│        │                    │        │
 │    │        │        │雅琪之身分證影│        │                    │        │
 │    │        │        │本至亞太電信門│        │                    │        │
 │    │        │        │市申辦右列門號│        │                    │        │
 │    │        │        │。            │        │                    │        │
 ├──┤        ├────┼───────┼────┼──────────┼────│
 │85  │        │威寶電信│由真實姓名年籍│98.8 .5 │0000000000（預付卡）│1.證人許│
 │    │        │        │均不詳之集團成│        │                    │郁慧之證│
 │    │        │        │年成員冒用黃雅│        │                    │述（見警│
 │    │        │        │琪名義填載威寶│        │                    │卷一第11│
 │    │        │        │電信行動電話預│        │                    │頁至第13│
 │    │        │        │付卡服務申請書│        │                    │頁、警卷│
 │    │        │        │，並將以不詳方│        │                    │二第1 頁│
 │    │        │        │式取得之黃雅琪│        │                    │至第11頁│
 │    │        │        │之身分證及健保│        │                    │、偵卷第│
 │    │        │        │卡影本黏貼於申│        │                    │158 頁反│
 │    │        │        │請書上，再於前│        │                    │面至第16│
 │    │        │        │開申請書之申請│        │                    │0 頁）  │
 │    │        │        │人欄上偽造黃雅│        │                    │2.威寶電│
 │    │        │        │琪之署名3 枚（│        │                    │信行動電│
 │    │        │        │含複寫2 枚）後│        │                    │話預付卡│
 │    │        │        │，復將上開申請│        │                    │服務申請│
 │    │        │        │書持至橘子通訊│        │                    │書（見警│
 │    │        │        │行向許郁慧（另│        │                    │卷二第28│
 │    │        │        │經檢察官偵查中│        │                    │9 頁）  │
 │    │        │        │）申辦右列門號│        │                    │        │
 │    │        │        │。            │        │                    │        │
 ├──┼────┼────┼───────┼────┼──────────┼────┤
 │ 86 │吳瑞棠  │威寶電信│由真實姓名年籍│98.8 .12│0000000000（月租型）│1.證人吳│
 │    │        │        │均不詳之集團成│        │                    │瑞棠之證│
 │    │        │        │年成員冒用吳瑞│        │                    │述（見警│
 │    │        │        │棠名義為申請人│        │                    │卷四第11│
 │    │        │        │，冒用羅坤城之│        │                    │5 頁至第│
 │    │        │        │名義為代理人，│        │                    │115 頁反│
 │    │        │        │填載威寶電信行│        │                    │面）    │
 │    │        │        │動電話服務申請│        │                    │2.證人許│
 │    │        │        │書，並將以不詳│        │                    │郁慧之證│
 │    │        │        │方式取得之吳瑞│        │                    │述（見警│
 │    │        │        │棠之身分證、健│        │                    │卷一第11│
 │    │        │        │保卡影本及羅坤│        │                    │頁至第13│
 │    │        │        │城之身分證、駕│        │                    │頁、警卷│
 │    │        │        │照影本黏貼於申│        │                    │二第1 頁│
 │    │        │        │請書上，再於前│        │                    │至第11頁│
 │    │        │        │開申請書之申請│        │                    │、偵卷第│
 │    │        │        │人欄、立同意書│        │                    │158 頁反│
 │    │        │        │人欄偽造吳瑞棠│        │                    │面至第16│
 │    │        │        │之署名共6 枚（│        │                    │0 頁）  │
 │    │        │        │含複寫4 枚），│        │                    │3.威寶電│
 │    │        │        │於代理人欄偽造│        │                    │信行動電│
 │    │        │        │羅坤城之署名6 │        │                    │話服務申│
 │    │        │        │枚（含複寫4 枚│        │                    │請書（見│
 │    │        │        │）後，復將上開│        │                    │警卷四第│
 │    │        │        │申請書持向橘子│        │                    │116 頁反│
 │    │        │        │通訊行向許郁慧│        │                    │面至第11│
 │    │        │        │（另經檢察官偵│        │                    │7 頁反面│
 │    │        │        │查中）申辦右列│        │                    │）      │
 │    │        │        │門號。        │        │                    │        │
 ├──┼────┼────┼───────┼────┼──────────┼────┤
 │ 87 │莊博文  │威寶電信│由真實姓名年籍│98.8.13 │0000000000（月租型）│1.證人莊│
 │    │        │        │均不詳之集團成│        │                    │博文之證│
 │    │        │        │年成員冒用莊博│        │                    │述（見警│
 │    │        │        │文名義為申請人│        │                    │卷四第35│
 │    │        │        │，冒用羅坤城之│        │                    │頁至第36│
 │    │        │        │名義為代理人，│        │                    │頁）    │
 │    │        │        │填載威寶電信行│        │                    │2.證人許│
 │    │        │        │動電話服務申請│        │                    │郁慧之證│
 │    │        │        │書，並將以不詳│        │                    │述（見警│
 │    │        │        │方式取得之莊博│        │                    │卷一第11│
 │    │        │        │文之身分證、健│        │                    │頁至第13│
 │    │        │        │保卡影本及羅坤│        │                    │頁、警卷│
 │    │        │        │城之身分證、駕│        │                    │二第1 頁│
 │    │        │        │照影本黏貼於申│        │                    │至第11頁│
 │    │        │        │請書及委託書上│        │                    │、偵卷第│
 │    │        │        │，再於前開申請│        │                    │158 頁反│
 │    │        │        │書及委託書之申│        │                    │面至第16│
 │    │        │        │請人欄、立同意│        │                    │0 頁）  │
 │    │        │        │書人欄偽造莊博│        │                    │3.威寶電│
 │    │        │        │文之署名共6 枚│        │                    │信行動電│
 │    │        │        │（含複寫4 枚）│        │                    │話服務申│
 │    │        │        │，於代理人欄偽│        │                    │請書（見│
 │    │        │        │造羅坤城之署名│        │                    │警卷四第│
 │    │        │        │6 枚（含複寫4 │        │                    │38頁至第│
 │    │        │        │枚）後，復將上│        │                    │39頁）  │
 │    │        │        │開申請書持向橘│        │                    │        │
 │    │        │        │子通訊行向許郁│        │                    │        │
 │    │        │        │慧（另經檢察官│        │                    │        │
 │    │        │        │偵查中）申辦右│        │                    │        │
 │    │        │        │列門號。      │        │                    │        │
 ├──┤        ├────┼───────┼────┼──────────┼────│
 │ 88 │        │威寶電信│同上          │98.8 .13│0000000000（月租型）│1.證人莊│
 │    │        │        │              │        │                    │博文之證│
 │    │        │        │              │        │                    │述（見警│
 │    │        │        │              │        │                    │卷四第35│
 │    │        │        │              │        │                    │頁至第36│
 │    │        │        │              │        │                    │頁）    │
 │    │        │        │              │        │                    │2.證人許│
 │    │        │        │              │        │                    │郁慧之證│
 │    │        │        │              │        │                    │述（見警│
 │    │        │        │              │        │                    │卷一第11│
 │    │        │        │              │        │                    │頁至第13│
 │    │        │        │              │        │                    │頁、警卷│
 │    │        │        │              │        │                    │二第1 頁│
 │    │        │        │              │        │                    │至第11頁│
 │    │        │        │              │        │                    │、偵卷第│
 │    │        │        │              │        │                    │158 頁反│
 │    │        │        │              │        │                    │面至第16│
 │    │        │        │              │        │                    │0 頁）  │
 │    │        │        │              │        │                    │3.威寶電│
 │    │        │        │              │        │                    │信行動電│
 │    │        │        │              │        │                    │話服務申│
 │    │        │        │              │        │                    │請書（見│
 │    │        │        │              │        │                    │警卷四第│
 │    │        │        │              │        │                    │36頁反面│
 │    │        │        │              │        │                    │至第37頁│
 │    │        │        │              │        │                    │反面）  │
 ├──┼────┼────┼───────┼────┼──────────┼────┤
 │ 89 │楊國輝  │亞太電信│由真實姓名年籍│98.8 .13│0000000000（月租型）│1.證人許│
 │    │        │        │均不詳之集團成│        │                    │郁慧之證│
 │    │        │        │年成員冒用楊國│        │通話費用：5,671元（ │述（見警│
 │    │        │        │輝名義填載亞太│        │含門號0000000000）（│卷一第11│
 │    │        │        │電信行動電話服│        │見警卷四第5頁）     │頁至第13│
 │    │        │        │務申請書，並冒│        │                    │頁、警卷│
 │    │        │        │用羅坤城之名義│        │                    │二第1頁 │
 │    │        │        │為代辦人，於申│        │                    │至第11頁│
 │    │        │        │請書之申請人欄│        │                    │、偵卷第│
 │    │        │        │、立同意書人欄│        │                    │158 頁反│
 │    │        │        │、立委託書人欄│        │                    │面至第16│
 │    │        │        │偽造楊國輝之署│        │                    │0 頁）  │
 │    │        │        │押共9 枚（含複│        │                    │2.亞太電│
 │    │        │        │寫6 枚），於代│        │                    │信行動電│
 │    │        │        │理人欄、受委託│        │                    │話服務申│
 │    │        │        │人欄偽造羅坤城│        │                    │請書（見│
 │    │        │        │之署名共9 枚（│        │                    │附件卷第│
 │    │        │        │含複寫6 枚），│        │                    │28頁至第│
 │    │        │        │再將以不詳方式│        │                    │28頁反面│
 │    │        │        │取得之楊國輝之│        │                    │）      │
 │    │        │        │身分證、健保卡│        │                    │3.亞太電│
 │    │        │        │影本及羅坤城之│        │                    │信委託書│
 │    │        │        │身分證、駕照影│        │                    │（見附件│
 │    │        │        │本黏貼於申請書│        │                    │卷第29頁│
 │    │        │        │及委託書上，再│        │                    │）      │
 │    │        │        │將上開申請書持│        │                    │        │
 │    │        │        │至橘子通訊行向│        │                    │        │
 │    │        │        │許郁慧（另經檢│        │                    │        │
 │    │        │        │察官偵查中）申│        │                    │        │
 │    │        │        │辦右列門號。  │        │                    │        │
 ├──┤        ├────┼───────┼────┼──────────┼────│
 │ 90 │        │亞太電信│同上          │98.8 .13│0000000000（月租型）│1.亞太電│
 │    │        │        │              │        │                    │信行動電│
 │    │        │        │              │        │                    │話服務申│
 │    │        │        │              │        │                    │請書（見│
 │    │        │        │              │        │                    │附件卷第│
 │    │        │        │              │        │                    │29頁反面│
 │    │        │        │              │        │                    │至第30頁│
 │    │        │        │              │        │                    │）      │
 │    │        │        │              │        │                    │2.亞太電│
 │    │        │        │              │        │                    │信委託書│
 │    │        │        │              │        │                    │（見附件│
 │    │        │        │              │        │                    │卷第30頁│
 │    │        │        │              │        │                    │反面）  │
 ├──┤        ├────┼───────┼────┼──────────┼────│
 │ 91 │        │威寶電信│由真實姓名年籍│98.8 .1 │0000000000（預付卡）│1.證人許│
 │    │        │        │均不詳之集團成│        │                    │郁慧之證│
 │    │        │        │年成員冒用楊國│        │                    │述（見警│
 │    │        │        │輝名義填載威寶│        │                    │卷一第11│
 │    │        │        │電信行動電話預│        │                    │頁至第13│
 │    │        │        │付卡服務申請書│        │                    │頁、警卷│
 │    │        │        │，並將以不詳方│        │                    │二第1 頁│
 │    │        │        │式取得之楊國輝│        │                    │至第11頁│
 │    │        │        │之身分證及健保│        │                    │、偵卷第│
 │    │        │        │卡影本黏貼於申│        │                    │158 頁反│
 │    │        │        │請書上，再於前│        │                    │面至第16│
 │    │        │        │開申請書之申請│        │                    │0 頁）  │
 │    │        │        │人欄上偽造楊國│        │                    │2.威寶電│
 │    │        │        │輝之署名3 枚（│        │                    │信行動電│
 │    │        │        │含複寫2 枚）後│        │                    │話預付卡│
 │    │        │        │，復將上開申請│        │                    │服務申請│
 │    │        │        │書持至橘子通訊│        │                    │書（見警│
 │    │        │        │行向許郁慧（另│        │                    │卷二第27│
 │    │        │        │經檢察官偵查中│        │                    │2 頁）  │
 │    │        │        │）申辦右列門號│        │                    │        │
 │    │        │        │。            │        │                    │        │
 ├──┼────┼────┼───────┼────┼──────────┼────┤
 │ 92 │林祖丕  │亞太電信│由真實姓名年籍│98.8 .13│0000000000（月租型）│1.證人林│
 │    │        │        │均不詳之集團成│        │                    │祖丕之證│
 │    │        │        │年成員冒用林祖│        │通話費用：3,325元   │述（見警│
 │    │        │        │丕名義為申請人│        │（含門號0000000000）│卷四第58│
 │    │        │        │，冒用羅坤城之│        │（見警卷四第5頁反面 │頁至第59│
 │    │        │        │名義為代理人，│        │）                  │頁）    │
 │    │        │        │填載亞太電信行│        │                    │2.證人許│
 │    │        │        │動電話服務申請│        │                    │郁慧之證│
 │    │        │        │書，並將以不詳│        │                    │述（見警│
 │    │        │        │方式取得之林祖│        │                    │卷一第11│
 │    │        │        │丕之身分證、健│        │                    │頁至第13│
 │    │        │        │保卡影本及羅坤│        │                    │頁、警卷│
 │    │        │        │城之身分證、駕│        │                    │二第1 頁│
 │    │        │        │照影本黏貼於申│        │                    │至第11頁│
 │    │        │        │請書及委託書上│        │                    │、偵卷第│
 │    │        │        │，再於前開申請│        │                    │158 頁反│
 │    │        │        │書及委託書之申│        │                    │面至第16│
 │    │        │        │請人欄、立同意│        │                    │0 頁）  │
 │    │        │        │書人欄、立委託│        │                    │3.亞太電│
 │    │        │        │書人欄偽造林祖│        │                    │信行動電│
 │    │        │        │丕之署名共9 枚│        │                    │話服務申│
 │    │        │        │（含複寫6 枚）│        │                    │請書（見│
 │    │        │        │，於代理人欄、│        │                    │警卷四第│
 │    │        │        │受委託人欄偽造│        │                    │62頁反面│
 │    │        │        │羅坤城之署名9 │        │                    │至第63頁│
 │    │        │        │枚（含複寫6 枚│        │                    │）      │
 │    │        │        │）後，復將上開│        │                    │4.亞太電│
 │    │        │        │申請書持至橘子│        │                    │信委託書│
 │    │        │        │通訊行向許郁慧│        │                    │（見警卷│
 │    │        │        │（另經檢察官偵│        │                    │四第63頁│
 │    │        │        │查中）申辦右列│        │                    │反面）  │
 │    │        │        │門號。        │        │                    │        │
 ├──┤        ├────┼───────┼────┼──────────┼────│
 │ 93 │        │亞太電信│同上          │98.8 .13│0000000000（月租型）│1.證人林│
 │    │        │        │              │        │                    │祖丕之證│
 │    │        │        │              │        │                    │述（見警│
 │    │        │        │              │        │                    │卷四第58│
 │    │        │        │              │        │                    │頁至第59│
 │    │        │        │              │        │                    │頁）    │
 │    │        │        │              │        │                    │2.證人許│
 │    │        │        │              │        │                    │郁慧之證│
 │    │        │        │              │        │                    │述（見警│
 │    │        │        │              │        │                    │卷一第11│
 │    │        │        │              │        │                    │頁至第13│
 │    │        │        │              │        │                    │頁、警卷│
 │    │        │        │              │        │                    │二第1 頁│
 │    │        │        │              │        │                    │至第11頁│
 │    │        │        │              │        │                    │、偵卷第│
 │    │        │        │              │        │                    │158 頁反│
 │    │        │        │              │        │                    │面至第16│
 │    │        │        │              │        │                    │0 頁）  │
 │    │        │        │              │        │                    │3.亞太電│
 │    │        │        │              │        │                    │信行動電│
 │    │        │        │              │        │                    │話服務申│
 │    │        │        │              │        │                    │請書（見│
 │    │        │        │              │        │                    │警卷四第│
 │    │        │        │              │        │                    │64頁至第│
 │    │        │        │              │        │                    │64頁反面│
 │    │        │        │              │        │                    │）      │
 │    │        │        │              │        │                    │4.亞太電│
 │    │        │        │              │        │                    │信委託書│
 │    │        │        │              │        │                    │（見警卷│
 │    │        │        │              │        │                    │四第65頁│
 │    │        │        │              │        │                    │）      │
 ├──┤        ├────┼───────┼────┼──────────┼────│
 │ 94 │        │亞太電信│由真實姓名年籍│98.8 .13│0000000000（月租型）│1.證人林│
 │    │        │        │均不詳之集團成│        │                    │祖丕之證│
 │    │        │        │年成員冒用林祖│        │                    │述（見警│
 │    │        │        │丕名義填載亞太│        │                    │卷四第58│
 │    │        │        │電信行動電話服│        │                    │頁至第59│
 │    │        │        │務申請書，並於│        │                    │頁）    │
 │    │        │        │申請書之申請人│        │                    │2.證人許│
 │    │        │        │欄上偽造林祖丕│        │                    │郁慧之證│
 │    │        │        │之署名3 枚（含│        │                    │述（見警│
 │    │        │        │複寫2 枚）後，│        │                    │卷一第11│
 │    │        │        │持該申請書及林│        │                    │頁至第13│
 │    │        │        │祖丕之身分證影│        │                    │頁、警卷│
 │    │        │        │本至橘子通訊行│        │                    │二第1 頁│
 │    │        │        │向許郁慧（另經│        │                    │至11頁、│
 │    │        │        │檢察官偵查中）│        │                    │偵卷第15│
 │    │        │        │申辦右列門號。│        │                    │8 頁反面│
 │    │        │        │              │        │                    │至第160 │
 │    │        │        │              │        │                    │頁）    │
 │    │        │        │              │        │                    │3.亞太電│
 │    │        │        │              │        │                    │信行動電│
 │    │        │        │              │        │                    │話服務申│
 │    │        │        │              │        │                    │請書（見│
 │    │        │        │              │        │                    │警卷四第│
 │    │        │        │              │        │                    │65頁反面│
 │    │        │        │              │        │                    │）      │
 ├──┤        ├────┼───────┼────┼──────────┼────│
 │ 95 │        │威寶電信│由真實姓名年籍│98.8 .10│0000000000（月租型）│1.證人林│
 │    │        │        │均不詳之集團成│        │                    │祖丕之證│
 │    │        │        │年成員冒用林祖│        │型號Z248行動電話1 支│述（見警│
 │    │        │        │丕名義為申請人│        │                    │卷四第58│
 │    │        │        │，冒用羅坤城之│        │                    │頁至第59│
 │    │        │        │名義為代理人，│        │                    │頁）    │
 │    │        │        │填載威寶電信行│        │                    │2.證人許│
 │    │        │        │動電話服務申請│        │                    │郁慧之證│
 │    │        │        │書，並將以不詳│        │                    │述（見警│
 │    │        │        │方式取得之林祖│        │                    │卷一第11│
 │    │        │        │丕之身分證、健│        │                    │頁至第13│
 │    │        │        │保卡影本及羅坤│        │                    │頁、警卷│
 │    │        │        │城之身分證、駕│        │                    │二第1 頁│
 │    │        │        │照影本黏貼於申│        │                    │至第11頁│
 │    │        │        │請書及委託書上│        │                    │、偵卷第│
 │    │        │        │，再於前開申請│        │                    │158 頁反│
 │    │        │        │書及委託書之申│        │                    │面至第16│
 │    │        │        │請人欄、立同意│        │                    │0 頁）  │
 │    │        │        │書人欄偽造林祖│        │                    │3.威寶電│
 │    │        │        │丕之署名共6 枚│        │                    │信行動電│
 │    │        │        │（含複寫4 枚）│        │                    │話服務申│
 │    │        │        │，於代理人欄偽│        │                    │請書（見│
 │    │        │        │造羅坤城之署名│        │                    │警卷四第│
 │    │        │        │6 枚（含複寫4 │        │                    │61頁至第│
 │    │        │        │枚）後，復將上│        │                    │62頁）  │
 │    │        │        │開申請書持至橘│        │                    │        │
 │    │        │        │子通訊行向許郁│        │                    │        │
 │    │        │        │慧（另經檢察官│        │                    │        │
 │    │        │        │偵查中）申辦右│        │                    │        │
 │    │        │        │列門號。      │        │                    │        │
 ├──┤        ├────┼───────┼────┼──────────┼────│
 │ 96 │        │威寶電信│同上          │98.8 .10│0000000000（月租型）│1.證人林│
 │    │        │        │              │        │                    │祖丕之證│
 │    │        │        │              │        │型號Z248行動電話1 支│述（見警│
 │    │        │        │              │        │                    │卷四第58│
 │    │        │        │              │        │                    │頁至第59│
 │    │        │        │              │        │                    │頁）    │
 │    │        │        │              │        │                    │2.證人許│
 │    │        │        │              │        │                    │郁慧之證│
 │    │        │        │              │        │                    │述（見警│
 │    │        │        │              │        │                    │卷一第11│
 │    │        │        │              │        │                    │頁至第13│
 │    │        │        │              │        │                    │頁、警卷│
 │    │        │        │              │        │                    │二第1 頁│
 │    │        │        │              │        │                    │至第11頁│
 │    │        │        │              │        │                    │、偵卷第│
 │    │        │        │              │        │                    │158 頁反│
 │    │        │        │              │        │                    │面至第16│
 │    │        │        │              │        │                    │0 頁）  │
 │    │        │        │              │        │                    │3.威寶電│
 │    │        │        │              │        │                    │信行動電│
 │    │        │        │              │        │                    │話服務申│
 │    │        │        │              │        │                    │請書（見│
 │    │        │        │              │        │                    │警卷四第│
 │    │        │        │              │        │                    │59頁反面│
 │    │        │        │              │        │                    │至第60頁│
 │    │        │        │              │        │                    │反面）  │
 ├──┼────┼────┼───────┼────┼──────────┼────┤
 │ 97 │李隆志  │亞太電信│由真實姓名年籍│98.8.13 │0000000000（月租型）│1.證人李│
 │    │        │        │均不詳之集團成│        │                    │隆志之證│
 │    │        │        │年成員冒用李隆│        │通話費用：703元     │述（見警│
 │    │        │        │志名義為申請人│        │（見警卷四第5頁）   │卷二第16│
 │    │        │        │，冒用羅坤城之│        │                    │4 頁至第│
 │    │        │        │名義為代理人，│        │                    │166 頁、│
 │    │        │        │填載亞太電信行│        │                    │偵卷第78│
 │    │        │        │動電話服務申請│        │                    │頁）    │
 │    │        │        │書，並將以不詳│        │                    │2.證人許│
 │    │        │        │方式取得之李隆│        │                    │郁慧之證│
 │    │        │        │志之身分證、健│        │                    │述（見警│
 │    │        │        │保卡影本及羅坤│        │                    │卷一第11│
 │    │        │        │城之身分證、駕│        │                    │頁至第13│
 │    │        │        │照影本黏貼於申│        │                    │頁、警卷│
 │    │        │        │請書及委託書上│        │                    │二第1 頁│
 │    │        │        │，再於前開申請│        │                    │至第11頁│
 │    │        │        │書及委託書之申│        │                    │、偵卷第│
 │    │        │        │請人欄、立同意│        │                    │158 頁反│
 │    │        │        │書人欄、立委託│        │                    │面至第16│
 │    │        │        │書人欄偽造李隆│        │                    │0 頁）  │
 │    │        │        │志之署名共9 枚│        │                    │3.亞太電│
 │    │        │        │（含複寫6 枚）│        │                    │信行動電│
 │    │        │        │，於代理人欄、│        │                    │話服務申│
 │    │        │        │受委託人欄偽造│        │                    │請書（見│
 │    │        │        │羅坤城之署名9 │        │                    │警卷二第│
 │    │        │        │枚（含複寫6 枚│        │                    │172 頁）│
 │    │        │        │）後，復將上開│        │                    │4.亞太電│
 │    │        │        │申請書持至橘子│        │                    │信委託書│
 │    │        │        │通訊行向許郁慧│        │                    │（見警卷│
 │    │        │        │（另經檢察官偵│        │                    │二第174 │
 │    │        │        │查中）申辦右列│        │                    │頁）    │
 │    │        │        │門號。        │        │                    │        │
 ├──┤        ├────┼───────┼────┼──────────┼────│
 │ 98 │        │亞太電信│同上          │98.8 .13│0000000000（月租型）│1.證人李│
 │    │        │        │              │        │                    │隆志之證│
 │    │        │        │              │        │                    │述（見警│
 │    │        │        │              │        │                    │卷二第16│
 │    │        │        │              │        │                    │4 頁至第│
 │    │        │        │              │        │                    │166 頁、│
 │    │        │        │              │        │                    │偵卷第78│
 │    │        │        │              │        │                    │頁）    │
 │    │        │        │              │        │                    │2.證人許│
 │    │        │        │              │        │                    │郁慧之證│
 │    │        │        │              │        │                    │述（見警│
 │    │        │        │              │        │                    │卷一第11│
 │    │        │        │              │        │                    │頁至第13│
 │    │        │        │              │        │                    │頁、警卷│
 │    │        │        │              │        │                    │二第1 頁│
 │    │        │        │              │        │                    │至第11頁│
 │    │        │        │              │        │                    │、偵卷第│
 │    │        │        │              │        │                    │158 頁反│
 │    │        │        │              │        │                    │面至第16│
 │    │        │        │              │        │                    │0 頁）  │
 │    │        │        │              │        │                    │3.亞太行│
 │    │        │        │              │        │                    │動電話服│
 │    │        │        │              │        │                    │務申請書│
 │    │        │        │              │        │                    │（見警卷│
 │    │        │        │              │        │                    │二第173 │
 │    │        │        │              │        │                    │頁、第17│
 │    │        │        │              │        │                    │5 頁）  │
 ├──┤        ├────┼───────┼────┼──────────┼────│
 │ 99 │        │威寶電信│由真實姓名年籍│98.8 .10│0000000000（月租型）│1.證人李│
 │    │        │        │均不詳之集團成│        │                    │隆志之證│
 │    │        │        │年成員冒用李隆│        │型號Z248行動電話1 支│述（見警│
 │    │        │        │志名義為申請人│        │                    │卷二第16│
 │    │        │        │，冒用羅坤城之│        │                    │4 頁至第│
 │    │        │        │名義為代理人，│        │                    │166 頁、│
 │    │        │        │填載威寶電信行│        │                    │偵卷第78│
 │    │        │        │動電話服務申請│        │                    │頁）    │
 │    │        │        │書，並將以不詳│        │                    │2.證人許│
 │    │        │        │方式取得之李隆│        │                    │郁慧之證│
 │    │        │        │志之身分證、健│        │                    │述（見警│
 │    │        │        │保卡影本及羅坤│        │                    │卷一第11│
 │    │        │        │城之身分證、駕│        │                    │頁至第13│
 │    │        │        │照影本黏貼於申│        │                    │頁、警卷│
 │    │        │        │請書及委託書上│        │                    │二第1 頁│
 │    │        │        │，再於前開申請│        │                    │至第11頁│
 │    │        │        │書及委託書之申│        │                    │、偵卷第│
 │    │        │        │請人欄、立同意│        │                    │158 頁反│
 │    │        │        │書人欄偽造李隆│        │                    │面至第16│
 │    │        │        │志之署名共6 枚│        │                    │0頁）   │
 │    │        │        │（含複寫4 枚）│        │                    │3.威寶電│
 │    │        │        │，於代辦人欄、│        │                    │信行動電│
 │    │        │        │代理人欄偽造羅│        │                    │話服務申│
 │    │        │        │坤城之署名6 枚│        │                    │請書（見│
 │    │        │        │（含複寫4 枚）│        │                    │警卷二第│
 │    │        │        │後，復將上開申│        │                    │169 頁至│
 │    │        │        │請書持至橘子通│        │                    │第171 頁│
 │    │        │        │訊行向許郁慧（│        │                    │）      │
 │    │        │        │另經檢察官偵查│        │                    │        │
 │    │        │        │中）申辦右列門│        │                    │        │
 │    │        │        │號及行動電話。│        │                    │        │
 ├──┤        ├────┼───────┼────┼──────────┼────│
 │100 │        │威寶電信│同上          │98.8 .10│0000000000（月租型）│1.證人李│
 │    │        │        │              │        │                    │隆志之證│
 │    │        │        │              │        │型號Z248行動電話1 支│述（見警│
 │    │        │        │              │        │                    │卷二第16│
 │    │        │        │              │        │                    │4 頁至第│
 │    │        │        │              │        │                    │166 頁、│
 │    │        │        │              │        │                    │偵卷第78│
 │    │        │        │              │        │                    │頁）    │
 │    │        │        │              │        │                    │2.證人許│
 │    │        │        │              │        │                    │郁慧之證│
 │    │        │        │              │        │                    │述（見警│
 │    │        │        │              │        │                    │卷一第11│
 │    │        │        │              │        │                    │頁至第13│
 │    │        │        │              │        │                    │頁、警卷│
 │    │        │        │              │        │                    │二第1 頁│
 │    │        │        │              │        │                    │至第11頁│
 │    │        │        │              │        │                    │、偵卷第│
 │    │        │        │              │        │                    │158 頁反│
 │    │        │        │              │        │                    │面至第16│
 │    │        │        │              │        │                    │0 頁）  │
 │    │        │        │              │        │                    │3.威寶電│
 │    │        │        │              │        │                    │信行動電│
 │    │        │        │              │        │                    │話服務申│
 │    │        │        │              │        │                    │請書（見│
 │    │        │        │              │        │                    │警卷二第│
 │    │        │        │              │        │                    │166 頁反│
 │    │        │        │              │        │                    │面至第16│
 │    │        │        │              │        │                    │8 頁）  │
 ├──┤        ├────┼───────┼────┼──────────┼────│
 │101 │        │威寶電信│由真實姓名年籍│98.8 .5 │0000000000（預付卡）│1.證人許│
 │    │        │        │均不詳之集團成│        │                    │郁慧之證│
 │    │        │        │年成員冒用李隆│        │                    │述（見警│
 │    │        │        │志名義填載威寶│        │                    │卷一第11│
 │    │        │        │電信行動電話預│        │                    │頁至13頁│
 │    │        │        │付卡服務申請書│        │                    │、警卷二│
 │    │        │        │，並將以不詳方│        │                    │第1 頁至│
 │    │        │        │式取得之李隆志│        │                    │第11頁、│
 │    │        │        │之身分證、健保│        │                    │警卷三第│
 │    │        │        │卡影本黏貼於申│        │                    │14頁至第│
 │    │        │        │請書上，再於前│        │                    │16頁、偵│
 │    │        │        │開申請書之申請│        │                    │卷第158 │
 │    │        │        │人欄上偽造李隆│        │                    │頁反面至│
 │    │        │        │志之署名3 枚（│        │                    │第160 頁│
 │    │        │        │含複寫2 枚），│        │                    │）      │
 │    │        │        │復將上開申請書│        │                    │2.威寶電│
 │    │        │        │持至橘子通訊行│        │                    │信行動電│
 │    │        │        │向許郁慧（另經│        │                    │話預付卡│
 │    │        │        │檢察官偵查中）│        │                    │服務申請│
 │    │        │        │申辦右列門號。│        │                    │書（見警│
 │    │        │        │              │        │                    │卷二第29│
 │    │        │        │              │        │                    │1 頁）  │
 ├──┼────┼────┼───────┼────┼──────────┼────┤
 │102 │吳宏志  │威寶電信│由真實姓名年籍│98.8 .13│0000000000（月租型）│1.威寶電│
 │    │        │        │均不詳之集團成│        │                    │信行動電│
 │    │        │        │年成員冒用吳宏│        │                    │話服務申│
 │    │        │        │志名義為申請人│        │                    │請書（見│
 │    │        │        │，冒用羅坤城之│        │                    │附件卷第│
 │    │        │        │名義為代理人，│        │                    │75頁反面│
 │    │        │        │填載威寶電信行│        │                    │）      │
 │    │        │        │動電話服務申請│        │                    │        │
 │    │        │        │書，並於前開申│        │                    │        │
 │    │        │        │請書之申請人欄│        │                    │        │
 │    │        │        │、偽造吳宏志之│        │                    │        │
 │    │        │        │署名共3 枚（含│        │                    │        │
 │    │        │        │複寫2 枚），於│        │                    │        │
 │    │        │        │代理人欄偽造羅│        │                    │        │
 │    │        │        │坤城之署名3 枚│        │                    │        │
 │    │        │        │（含複寫2 枚）│        │                    │        │
 │    │        │        │後，復將上開申│        │                    │        │
 │    │        │        │請書持向威寶門│        │                    │        │
 │    │        │        │市人員申辦右列│        │                    │        │
 │    │        │        │門號。        │        │                    │        │
 ├──┤        ├────┼───────┼────┼──────────┼────│
 │103 │        │威寶電信│同上          │98.8 .13│0000000000（月租型）│1.威寶電│
 │    │        │        │              │        │                    │信行動電│
 │    │        │        │              │        │                    │話服務申│
 │    │        │        │              │        │                    │請書（見│
 │    │        │        │              │        │                    │附件卷第│
 │    │        │        │              │        │                    │76頁）  │
 ├──┤        ├────┼───────┼────┼──────────┼────│
 │104 │        │威寶電信│由真實姓名年籍│98.8 .10│0000000000（預付卡）│1.證人許│
 │    │        │        │均不詳之集團成│        │                    │郁慧之證│
 │    │        │        │年成員冒用吳宏│        │                    │述（見警│
 │    │        │        │志名義填載威寶│        │                    │卷一第11│
 │    │        │        │電信行動電話預│        │                    │頁至第13│
 │    │        │        │付卡服務申請書│        │                    │頁、警卷│
 │    │        │        │，並將以不詳方│        │                    │二第1 頁│
 │    │        │        │式取得之吳宏志│        │                    │至第11頁│
 │    │        │        │之身分證及健保│        │                    │、偵卷第│
 │    │        │        │卡影本黏貼於申│        │                    │158 頁反│
 │    │        │        │請書上，再於前│        │                    │面至第16│
 │    │        │        │開申請書之申請│        │                    │0 頁）  │
 │    │        │        │人欄上偽造吳宏│        │                    │2.威寶電│
 │    │        │        │志之署名3 枚（│        │                    │信行動電│
 │    │        │        │含複寫2 枚）後│        │                    │話服務申│
 │    │        │        │，復將上開申請│        │                    │請書（見│
 │    │        │        │書持至橘子通訊│        │                    │警卷二第│
 │    │        │        │行向許郁慧（另│        │                    │279 頁）│
 │    │        │        │經檢察官偵查中│        │                    │        │
 │    │        │        │）申辦右列門號│        │                    │        │
 │    │        │        │。            │        │                    │        │
 ├──┼────┼────┼───────┼────┼──────────┼────│
 │105 │陳致均  │亞太電信│由真實姓名年籍│98.8 .14│0000000000（月租型）│1.證人陳│
 │    │        │        │均不詳之集團成│        │                    │致均之證│
 │    │        │        │年成員冒用陳致│        │通話費用：1,931元   │述（見警│
 │    │        │        │均名義為申請人│        │（見警卷四第5頁）   │卷四第22│
 │    │        │        │，冒用羅坤城之│        │                    │頁至第23│
 │    │        │        │名義為代理人，│        │                    │頁、偵卷│
 │    │        │        │填載亞太電信行│        │                    │第78頁）│
 │    │        │        │動電話服務申請│        │                    │2.證人許│
 │    │        │        │書，並將以不詳│        │                    │郁慧之證│
 │    │        │        │方式取得之陳致│        │                    │述（見警│
 │    │        │        │均之身分證、健│        │                    │卷一第11│
 │    │        │        │保卡影本及羅坤│        │                    │頁至第13│
 │    │        │        │城之身分證、駕│        │                    │頁、警卷│
 │    │        │        │照影本黏貼於申│        │                    │二第1 頁│
 │    │        │        │請書及委託書上│        │                    │至第11頁│
 │    │        │        │，再於前開申請│        │                    │、偵卷第│
 │    │        │        │書及委託書之申│        │                    │158 頁反│
 │    │        │        │請人欄、立同意│        │                    │面至第16│
 │    │        │        │書人欄、立委託│        │                    │0 頁）  │
 │    │        │        │書人欄偽造陳致│        │                    │3.亞太電│
 │    │        │        │均之署名共9 枚│        │                    │信行動電│
 │    │        │        │（含複寫6 枚）│        │                    │話服務申│
 │    │        │        │，於代理人欄、│        │                    │請書（見│
 │    │        │        │受委託人欄偽造│        │                    │附件卷第│
 │    │        │        │羅坤城之署名9 │        │                    │36頁至第│
 │    │        │        │枚（含複寫6 枚│        │                    │36頁反面│
 │    │        │        │）後，復將上開│        │                    │）      │
 │    │        │        │申請書持至橘子│        │                    │4.亞太電│
 │    │        │        │通訊行向許郁慧│        │                    │信委託書│
 │    │        │        │（另經檢察官偵│        │                    │（見附件│
 │    │        │        │查中）申辦右列│        │                    │卷第37頁│
 │    │        │        │門號。        │        │                    │）      │
 ├──┤        ├────┼───────┼────┼──────────┼────│
 │106 │        │亞太電信│同上          │98.8 .13│0000000000（月租型）│1.證人陳│
 │    │        │        │              │        │                    │致均之證│
 │    │        │        │              │        │通話費用：3,926元   │述（見警│
 │    │        │        │              │        │（見警卷四第5頁）   │卷四第22│
 │    │        │        │              │        │                    │頁至第23│
 │    │        │        │              │        │                    │頁、偵卷│
 │    │        │        │              │        │                    │第78頁）│
 │    │        │        │              │        │                    │2.證人許│
 │    │        │        │              │        │                    │郁慧之證│
 │    │        │        │              │        │                    │述（見警│
 │    │        │        │              │        │                    │卷一第11│
 │    │        │        │              │        │                    │頁至第13│
 │    │        │        │              │        │                    │頁、警卷│
 │    │        │        │              │        │                    │二第1 頁│
 │    │        │        │              │        │                    │至第11頁│
 │    │        │        │              │        │                    │、警卷三│
 │    │        │        │              │        │                    │第14頁至│
 │    │        │        │              │        │                    │第16頁、│
 │    │        │        │              │        │                    │偵卷第15│
 │    │        │        │              │        │                    │8 頁反面│
 │    │        │        │              │        │                    │至第160 │
 │    │        │        │              │        │                    │頁）    │
 │    │        │        │              │        │                    │3.亞太電│
 │    │        │        │              │        │                    │信行動電│
 │    │        │        │              │        │                    │話服務申│
 │    │        │        │              │        │                    │請書（見│
 │    │        │        │              │        │                    │附件卷第│
 │    │        │        │              │        │                    │37頁反面│
 │    │        │        │              │        │                    │；本院卷│
 │    │        │        │              │        │                    │二第181 │
 │    │        │        │              │        │                    │頁至第18│
 │    │        │        │              │        │                    │2 頁）  │
 │    │        │        │              │        │                    │4.亞太電│
 │    │        │        │              │        │                    │信委託書│
 │    │        │        │              │        │                    │（見附件│
 │    │        │        │              │        │                    │卷第38頁│
 │    │        │        │              │        │                    │；本院卷│
 │    │        │        │              │        │                    │二第183 │
 │    │        │        │              │        │                    │頁）    │
 ├──┼────┼────┼───────┼────┼──────────┼────│
 │107 │簡源治  │威寶電信│由真實姓名年籍│98.8 .15│0000000000（月租型）│1.證人簡│
 │    │        │        │均不詳之集團成│        │                    │源治之證│
 │    │        │        │年成員冒用簡源│        │型號SE-K660i行動電話│述（見警│
 │    │        │        │治名義填載威寶│        │1 支                │卷四第14│
 │    │        │        │電信行動電話服│        │                    │4 頁至第│
 │    │        │        │務申請書，並將│        │                    │144 頁反│
 │    │        │        │以不詳方式取得│        │                    │面、偵卷│
 │    │        │        │之簡源治之身分│        │                    │第65頁）│
 │    │        │        │證及健保卡影本│        │                    │2.證人許│
 │    │        │        │黏貼於申請書上│        │                    │郁慧之證│
 │    │        │        │，再於前開申請│        │                    │述（見警│
 │    │        │        │書之申請人欄、│        │                    │卷一第11│
 │    │        │        │立同意書人欄上│        │                    │頁至第13│
 │    │        │        │偽造簡源治之署│        │                    │頁、警卷│
 │    │        │        │押共6 枚（含複│        │                    │二第1 頁│
 │    │        │        │寫4 枚）後，復│        │                    │至第11頁│
 │    │        │        │將上開申請書持│        │                    │、偵卷第│
 │    │        │        │至橘子通訊行向│        │                    │158 頁反│
 │    │        │        │許郁慧（另經檢│        │                    │面至第16│
 │    │        │        │察官偵查中）申│        │                    │0 頁）  │
 │    │        │        │辦右列門號及行│        │                    │3.威寶電│
 │    │        │        │動電話。      │        │                    │信行動電│
 │    │        │        │              │        │                    │話服務申│
 │    │        │        │              │        │                    │請書（見│
 │    │        │        │              │        │                    │警卷四第│
 │    │        │        │              │        │                    │145 頁反│
 │    │        │        │              │        │                    │面至第14│
 │    │        │        │              │        │                    │6 頁反面│
 │    │        │        │              │        │                    │）      │
 │    │        │        │              │        │                    │4.威寶電│
 │    │        │        │              │        │                    │信用戶取│
 │    │        │        │              │        │                    │消交易切│
 │    │        │        │              │        │                    │結書（見│
 │    │        │        │              │        │                    │警卷四第│
 │    │        │        │              │        │                    │147 頁）│
 ├──┼────┼────┼───────┼────┼──────────┼────│
 │108 │孫玉秋  │威寶電信│由真實姓名年籍│98.8 .15│0000000000（月租型）│1.證人孫│
 │    │        │        │均不詳之集團成│        │                    │玉秋之證│
 │    │        │        │年成員冒用孫玉│        │通話費用：3,817元（ │述（見警│
 │    │        │        │秋名義填載威寶│        │含門號0000000000）（│卷四第81│
 │    │        │        │電信行動電話服│        │見警卷四第5頁）     │頁反面至│
 │    │        │        │務申請書，並將│        │                    │第82頁）│
 │    │        │        │以不詳方式取得│        │型號SE-K660i行動電話│2.證人黃│
 │    │        │        │之孫玉秋之身分│        │1 支                │羿倫之證│
 │    │        │        │證及健保卡影本│        │                    │述（警卷│
 │    │        │        │黏貼於申請書上│        │                    │一第19頁│
 │    │        │        │，再於前開申請│        │                    │至第21頁│
 │    │        │        │書之申請人欄、│        │                    │）      │
 │    │        │        │立同意書人欄上│        │                    │3.證人許│
 │    │        │        │偽造孫玉秋之署│        │                    │郁慧之證│
 │    │        │        │押共6 枚（含複│        │                    │述（見警│
 │    │        │        │寫4 枚）後，復│        │                    │卷一第11│
 │    │        │        │將上開申請書持│        │                    │頁至第13│
 │    │        │        │至橘子通訊行向│        │                    │頁、警卷│
 │    │        │        │許郁慧（另經檢│        │                    │二第1 頁│
 │    │        │        │察官偵查中）申│        │                    │至第11頁│
 │    │        │        │辦右列門號及行│        │                    │、偵卷第│
 │    │        │        │動電話。      │        │                    │158 頁反│
 │    │        │        │              │        │                    │面至第16│
 │    │        │        │              │        │                    │0 頁）  │
 │    │        │        │              │        │                    │4.威寶電│
 │    │        │        │              │        │                    │信行動電│
 │    │        │        │              │        │                    │話服務申│
 │    │        │        │              │        │                    │請書（見│
 │    │        │        │              │        │                    │警卷四第│
 │    │        │        │              │        │                    │83頁至第│
 │    │        │        │              │        │                    │83頁反面│
 │    │        │        │              │        │                    │、第84頁│
 │    │        │        │              │        │                    │反面）  │
 │    │        │        │              │        │                    │5.威寶電│
 │    │        │        │              │        │                    │信用戶取│
 │    │        │        │              │        │                    │消交易切│
 │    │        │        │              │        │                    │結書（見│
 │    │        │        │              │        │                    │警卷四第│
 │    │        │        │              │        │                    │84頁）  │
 ├──┤        ├────┼───────┼────┼──────────┼────│
 │109 │        │亞太電信│由真實姓名年籍│98.8 .15│0000000000（月租型）│1.證人孫│
 │    │        │        │均不詳之集團成│        │                    │玉秋之證│
 │    │        │        │年成員冒用孫玉│        │                    │述（見警│
 │    │        │        │秋名義填載亞太│        │                    │卷四第81│
 │    │        │        │電信行動電話服│        │                    │頁反面至│
 │    │        │        │務申請書，並將│        │                    │第282 頁│
 │    │        │        │以不詳方式取得│        │                    │）      │
 │    │        │        │之孫玉秋之身分│        │                    │2.亞太電│
 │    │        │        │證及健保卡影本│        │                    │信行動電│
 │    │        │        │黏貼於申請書上│        │                    │話服務申│
 │    │        │        │，再於前開申請│        │                    │請書（見│
 │    │        │        │書之申請人欄、│        │                    │警卷四第│
 │    │        │        │立同意書人欄上│        │                    │85頁至第│
 │    │        │        │偽造孫玉秋之署│        │                    │85頁反面│
 │    │        │        │押6 枚（含複寫│        │                    │）      │
 │    │        │        │4 枚）後，復將│        │                    │        │
 │    │        │        │上開申請書持至│        │                    │        │
 │    │        │        │橘子通訊行向許│        │                    │        │
 │    │        │        │雅嵐（另經檢察│        │                    │        │
 │    │        │        │官偵查中）申辦│        │                    │        │
 │    │        │        │右列門號。    │        │                    │        │
 ├──┤        ├────┼───────┼────┼──────────┼────│
 │110 │        │亞太電信│同上          │98.8 .15│0000000000（月租型）│1.證人孫│
 │    │        │        │              │        │                    │玉秋之證│
 │    │        │        │              │        │                    │述（見警│
 │    │        │        │              │        │                    │卷四第81│
 │    │        │        │              │        │                    │頁反面至│
 │    │        │        │              │        │                    │第82頁）│
 │    │        │        │              │        │                    │2.亞太電│
 │    │        │        │              │        │                    │信行動電│
 │    │        │        │              │        │                    │話服務申│
 │    │        │        │              │        │                    │請書（見│
 │    │        │        │              │        │                    │警卷四第│
 │    │        │        │              │        │                    │86頁至第│
 │    │        │        │              │        │                    │86頁反面│
 │    │        │        │              │        │                    │）      │
 ├──┼────┼────┼───────┼────┼──────────┼────┤
 │111 │黃美玲  │亞太電信│由真實姓名年籍│98.8 .17│0000000000          │1.亞太電│
 │    │        │        │均不詳之集團成│        │                    │信行動電│
 │    │        │        │年成員冒用黃美│        │                    │話服務申│
 │    │        │        │玲名義填載亞太│        │                    │請書（見│
 │    │        │        │電信行動電話服│        │                    │附件卷第│
 │    │        │        │務申請書，並於│        │                    │104 頁）│
 │    │        │        │申請書之申請人│        │                    │        │
 │    │        │        │欄偽造黃美玲之│        │                    │        │
 │    │        │        │署名3 枚（含複│        │                    │        │
 │    │        │        │寫2 枚）後，持│        │                    │        │
 │    │        │        │該申請書及黃美│        │                    │        │
 │    │        │        │玲身分證影本至│        │                    │        │
 │    │        │        │亞太電信門市申│        │                    │        │
 │    │        │        │辦右列門號。  │        │                    │        │
 ├──┤        ├────┼───────┼────┼──────────┼────│
 │112 │        │亞太電信│同上          │98.8 .17│0000000000          │1.亞太電│
 │    │        │        │              │        │                    │信行動電│
 │    │        │        │              │        │                    │話服務申│
 │    │        │        │              │        │                    │請書（見│
 │    │        │        │              │        │                    │附件卷第│
 │    │        │        │              │        │                    │105 頁）│
 ├──┤        ├────┼───────┼────┼──────────┼────│
 │113 │        │亞太電信│由真實姓名年籍│98.8 .17│0000000000（月租型）│1.證人許│
 │    │        │        │均不詳之集團成│        │                    │郁慧之證│
 │    │        │        │年成員冒用黃美│        │通話費用：1,747元   │述（見警│
 │    │        │        │玲名義填載亞太│        │（見警卷四第5頁）   │卷一第11│
 │    │        │        │電信行動電話服│        │                    │頁至第13│
 │    │        │        │務申請書，並將│        │                    │頁、警卷│
 │    │        │        │以不詳方式取得│        │                    │二第1 頁│
 │    │        │        │之黃美玲之身分│        │                    │至第11頁│
 │    │        │        │證及健保卡影本│        │                    │、偵卷第│
 │    │        │        │黏貼於申請書上│        │                    │158 頁反│
 │    │        │        │，再於前開申請│        │                    │面至第16│
 │    │        │        │書之申請人欄及│        │                    │0 頁）  │
 │    │        │        │立同意書人欄上│        │                    │2.亞太電│
 │    │        │        │偽造黃美玲之署│        │                    │信行動電│
 │    │        │        │名3 枚（含複寫│        │                    │話服務申│
 │    │        │        │2枚 ）後，復將│        │                    │請書（見│
 │    │        │        │上開申請書持至│        │                    │附件卷第│
 │    │        │        │橘子通訊行向許│        │                    │27頁至第│
 │    │        │        │郁慧（另經檢察│        │                    │27頁反面│
 │    │        │        │官偵查中）申辦│        │                    │）      │
 │    │        │        │右列門號以撥打│        │                    │        │
 │    │        │        │使用。        │        │                    │        │
 ├──┼────┼────┼───────┼────┼──────────┼────┤
 │114 │江麗華  │亞太電信│由真實姓名年籍│98.8 .17│0000000000（月租型）│1.亞太電│
 │    │        │        │均不詳之集團成│        │                    │信行動電│
 │    │        │        │年成員冒用江麗│        │通話費用：1,597元   │話服務申│
 │    │        │        │華名義填載亞太│        │（見警卷四第5頁）   │請書（見│
 │    │        │        │電信行動電話服│        │                    │附件卷第│
 │    │        │        │務申請書，並於│        │                    │40頁）  │
 │    │        │        │申請書之申請人│        │                    │        │
 │    │        │        │欄偽造江麗華之│        │                    │        │
 │    │        │        │署名3 枚（含複│        │                    │        │
 │    │        │        │寫2 枚）後，持│        │                    │        │
 │    │        │        │該申請書及江麗│        │                    │        │
 │    │        │        │華身分證影本至│        │                    │        │
 │    │        │        │橘子通訊行向許│        │                    │        │
 │    │        │        │雅嵐（另經檢察│        │                    │        │
 │    │        │        │官偵查中）申辦│        │                    │        │
 │    │        │        │右列門號。    │        │                    │        │
 ├──┤        ├────┼───────┼────┼──────────┼────│
 │115 │        │亞太電信│由真實姓名年籍│98.8 .17│0000000000          │1.亞太電│
 │    │        │        │均不詳之集團成│        │                    │信行動電│
 │    │        │        │年成員冒用江麗│        │通話費用：1,597元   │話服務申│
 │    │        │        │華名義填載亞太│        │（見警卷四第5頁）   │請書（見│
 │    │        │        │電信行動電話服│        │                    │附件卷第│
 │    │        │        │務申請書，並於│        │                    │105 頁反│
 │    │        │        │申請書之申請人│        │                    │面）    │
 │    │        │        │欄偽造江麗華之│        │                    │        │
 │    │        │        │署名3 枚（含複│        │                    │        │
 │    │        │        │寫2 枚）後，持│        │                    │        │
 │    │        │        │該申請書及江麗│        │                    │        │
 │    │        │        │華身分證影本至│        │                    │        │
 │    │        │        │亞太電信門市申│        │                    │        │
 │    │        │        │辦右列門號。  │        │                    │        │
 ├──┼────┼────┼───────┼────┼──────────┼────┤
 │116 │楊福義  │威寶電信│由真實姓名年籍│98.8 .20│0000000000（月租型）│1.證人楊│
 │    │        │        │均不詳之集團成│        │                    │福義之證│
 │    │        │        │年成員冒用楊福│        │                    │述（見警│
 │    │        │        │義名義填載威寶│        │                    │卷四第13│
 │    │        │        │電信行動電話服│        │                    │8 頁）  │
 │    │        │        │務申請書，並將│        │                    │2.威寶電│
 │    │        │        │以不詳方式取得│        │                    │信行動電│
 │    │        │        │之楊福義之身分│        │                    │話服務申│
 │    │        │        │證影本黏貼於申│        │                    │請書（見│
 │    │        │        │請書上，再於前│        │                    │警卷四第│
 │    │        │        │開申請書之申請│        │                    │139 頁至│
 │    │        │        │人欄、立同意書│        │                    │第140 頁│
 │    │        │        │人欄上偽造楊福│        │                    │反面）  │
 │    │        │        │義之署名6 枚（│        │                    │        │
 │    │        │        │含複寫4 枚）後│        │                    │        │
 │    │        │        │，復將上開申請│        │                    │        │
 │    │        │        │書持至橘子通訊│        │                    │        │
 │    │        │        │行向許雅嵐（另│        │                    │        │
 │    │        │        │經檢察官偵查中│        │                    │        │
 │    │        │        │）申辦右列門號│        │                    │        │
 │    │        │        │。            │        │                    │        │
 ├──┤        ├────┼───────┼────┼──────────┼────│
 │117 │        │威寶電信│由真實姓名年籍│98.8 .20│0000000000（月租型）│1.證人楊│
 │    │        │        │均不詳之集團成│        │                    │福義之證│
 │    │        │        │年成員冒用楊福│        │                    │述（見警│
 │    │        │        │義名義填載威寶│        │                    │卷四第13│
 │    │        │        │電信行動電話服│        │                    │8 頁）  │
 │    │        │        │務申請書，並將│        │                    │2.證人許│
 │    │        │        │以不詳方式取得│        │                    │郁慧之證│
 │    │        │        │之楊福義之身分│        │                    │述（見警│
 │    │        │        │證影本黏貼於申│        │                    │卷一第11│
 │    │        │        │請書上，再於前│        │                    │頁至第13│
 │    │        │        │開申請書之申請│        │                    │頁、警卷│
 │    │        │        │人欄、立同意書│        │                    │二第1 頁│
 │    │        │        │人欄上偽造楊福│        │                    │至第11頁│
 │    │        │        │義之署名6 枚（│        │                    │、偵卷第│
 │    │        │        │含複寫4 枚）後│        │                    │158 頁反│
 │    │        │        │，復將上開申請│        │                    │面至第16│
 │    │        │        │書持至橘子通訊│        │                    │0 頁）  │
 │    │        │        │行向許郁慧（另│        │                    │3.威寶電│
 │    │        │        │經檢察官偵查中│        │                    │信行動電│
 │    │        │        │）申辦右列門號│        │                    │話服務申│
 │    │        │        │。            │        │                    │請書（見│
 │    │        │        │              │        │                    │警卷四第│
 │    │        │        │              │        │                    │141 頁至│
 │    │        │        │              │        │                    │141 頁反│
 │    │        │        │              │        │                    │面）    │
 ├──┼────┼────┼───────┼────┼──────────┼────┤
 │118 │楊神秘  │威寶電信│由真實姓名年籍│98.8 .20│0000000000（月租型）│1.威寶電│
 │    │        │        │均不詳之集團成│        │                    │信行動電│
 │    │        │        │年成員冒用楊神│        │                    │話服務申│
 │    │        │        │秘名義填載威寶│        │                    │請書（見│
 │    │        │        │電信行動電話服│        │                    │附件卷第│
 │    │        │        │務申請書，並於│        │                    │48頁）  │
 │    │        │        │申請書之申請人│        │                    │        │
 │    │        │        │欄上偽造楊神秘│        │                    │        │
 │    │        │        │之署名3 枚（含│        │                    │        │
 │    │        │        │複寫2 枚）後，│        │                    │        │
 │    │        │        │持該申請書及楊│        │                    │        │
 │    │        │        │神秘之身分證、│        │                    │        │
 │    │        │        │健保卡影本至橘│        │                    │        │
 │    │        │        │子通訊行向許雅│        │                    │        │
 │    │        │        │嵐（另經檢察官│        │                    │        │
 │    │        │        │偵查中）申辦右│        │                    │        │
 │    │        │        │列門號。      │        │                    │        │
 ├──┤        ├────┼───────┼────┼──────────┼────│
 │119 │        │威寶電信│同上          │98.8 .20│0000000000（月租型）│1.威寶電│
 │    │        │        │              │        │                    │信行動電│
 │    │        │        │              │        │                    │話服務申│
 │    │        │        │              │        │                    │請書（見│
 │    │        │        │              │        │                    │附件卷第│
 │    │        │        │              │        │                    │49頁）  │
 ├──┼────┼────┼───────┼────┼──────────┼────┤
 │120 │曾博昌  │亞太電信│由真實姓名年籍│98.8 .22│0000000000（月租型）│1.亞太電│
 │    │        │        │均不詳之集團成│        │                    │信行動電│
 │    │        │        │年成員冒用曾博│        │通話費用：3,614元（ │話服務申│
 │    │        │        │昌名義填載亞太│        │含門號0000000000）（│請書（見│
 │    │        │        │電信行動電話服│        │見警卷四第5頁）     │附件卷第│
 │    │        │        │務申請書，並將│        │                    │3 頁反面│
 │    │        │        │以不詳方式取得│        │                    │至第4 頁│
 │    │        │        │之曾博昌之身分│        │                    │）      │
 │    │        │        │證及健保卡影本│        │                    │        │
 │    │        │        │黏貼於申請書上│        │                    │        │
 │    │        │        │，再於前開申請│        │                    │        │
 │    │        │        │書之申請人欄、│        │                    │        │
 │    │        │        │立同意書人欄上│        │                    │        │
 │    │        │        │偽造曾博昌之署│        │                    │        │
 │    │        │        │押共6 枚（含複│        │                    │        │
 │    │        │        │寫4 枚）後，復│        │                    │        │
 │    │        │        │將上開申請書持│        │                    │        │
 │    │        │        │至橘子通訊行向│        │                    │        │
 │    │        │        │許雅嵐（另經檢│        │                    │        │
 │    │        │        │察官偵查中）申│        │                    │        │
 │    │        │        │辦右列門號。  │        │                    │        │
 ├──┤        ├────┼───────┼────┼──────────┼────│
 │121 │        │亞太電信│由真實姓名年籍│98.8 .22│0000000000（月租型）│1.亞太電│
 │    │        │        │均不詳之集團成│        │                    │信行動電│
 │    │        │        │年成員冒用曾博│        │                    │話服務申│
 │    │        │        │昌名義填載亞太│        │                    │請書（見│
 │    │        │        │電信行動電話服│        │                    │附件卷第│
 │    │        │        │務申請書，並將│        │                    │6 頁反面│
 │    │        │        │以不詳方式取得│        │                    │）      │
 │    │        │        │之曾博昌之身分│        │                    │        │
 │    │        │        │證及健保卡影本│        │                    │        │
 │    │        │        │黏貼於申請書上│        │                    │        │
 │    │        │        │，再於前開申請│        │                    │        │
 │    │        │        │書之申請人欄上│        │                    │        │
 │    │        │        │偽造曾博昌之署│        │                    │        │
 │    │        │        │押3 枚（含複寫│        │                    │        │
 │    │        │        │2 枚）後，復將│        │                    │        │
 │    │        │        │上開申請書持至│        │                    │        │
 │    │        │        │橘子通訊行向許│        │                    │        │
 │    │        │        │雅嵐（另經檢察│        │                    │        │
 │    │        │        │官偵查中）申辦│        │                    │        │
 │    │        │        │右列門號以撥打│        │                    │        │
 │    │        │        │使用。        │        │                    │        │
 ├──┼────┼────┼───────┼────┼──────────┼────┤
 │122 │林揚智  │亞太電信│由真實姓名年籍│98.8 .24│0000000000（月租型）│1.亞太電│
 │    │        │        │均不詳之集團成│        │                    │信行動電│
 │    │        │        │年成員冒用林揚│        │通話費用：1,771元   │話服務申│
 │    │        │        │智名義填載亞太│        │（見警卷四第5頁）   │請書（見│
 │    │        │        │電信行動電話服│        │                    │附件卷第│
 │    │        │        │務申請書，並將│        │                    │1 頁反面│
 │    │        │        │以不詳方式取得│        │                    │至第2 頁│
 │    │        │        │之林揚智之身分│        │                    │）      │
 │    │        │        │證及駕照影本黏│        │                    │        │
 │    │        │        │貼於申請書上，│        │                    │        │
 │    │        │        │再於前開申請書│        │                    │        │
 │    │        │        │之申請人欄、立│        │                    │        │
 │    │        │        │同意書人欄上偽│        │                    │        │
 │    │        │        │造林揚智之署名│        │                    │        │
 │    │        │        │共6 枚（含複寫│        │                    │        │
 │    │        │        │4 枚）後，復將│        │                    │        │
 │    │        │        │上開申請書持至│        │                    │        │
 │    │        │        │橘子通訊行向許│        │                    │        │
 │    │        │        │雅嵐（另經檢察│        │                    │        │
 │    │        │        │官偵查中）申辦│        │                    │        │
 │    │        │        │右列門號。    │        │                    │        │
 ├──┤        ├────┼───────┼────┼──────────┼────│
 │123 │        │亞太電信│同上          │98.8 .24│0000000000（月租型）│1.亞太電│
 │    │        │        │              │        │                    │信行動電│
 │    │        │        │              │        │通話費用：1,729元   │話服務申│
 │    │        │        │              │        │（見警卷四第5頁）   │請書（見│
 │    │        │        │              │        │                    │附件卷第│
 │    │        │        │              │        │                    │2 頁反面│
 │    │        │        │              │        │                    │至第3 頁│
 │    │        │        │              │        │                    │）      │
 ├──┤        ├────┼───────┼────┼──────────┼────│
 │124 │        │威寶電信│由真實姓名年籍│98.8 .1 │0000000000（預付卡）│1.證人許│
 │    │        │        │均不詳之集團成│        │                    │郁慧之證│
 │    │        │        │年成員冒用林揚│        │                    │述（見警│
 │    │        │        │智名義填載威寶│        │                    │卷一第11│
 │    │        │        │電信行動電話預│        │                    │頁至第13│
 │    │        │        │付卡服務申請書│        │                    │頁；警卷│
 │    │        │        │，並將以不詳方│        │                    │二第1 頁│
 │    │        │        │式取得之林揚智│        │                    │至第11頁│
 │    │        │        │之身分證及駕照│        │                    │；偵卷第│
 │    │        │        │影本黏貼於申請│        │                    │158 頁反│
 │    │        │        │書上，再於前開│        │                    │面至第16│
 │    │        │        │申請書之申請人│        │                    │0 頁）  │
 │    │        │        │欄上偽造林揚智│        │                    │2.威寶電│
 │    │        │        │之署名3 枚（含│        │                    │信行動電│
 │    │        │        │複寫2 枚）後，│        │                    │話預付卡│
 │    │        │        │復將上開申請書│        │                    │服務申請│
 │    │        │        │持至橘子通訊行│        │                    │書（見警│
 │    │        │        │向許郁慧（另經│        │                    │卷二第26│
 │    │        │        │檢察官偵查中）│        │                    │4 頁）  │
 │    │        │        │申辦右列門號。│        │                    │        │
 ├──┼────┼────┼───────┼────┼──────────┼────┤
 │125 │程潘雪枝│亞太電信│由真實姓名年籍│98.8 .24│0000000000（月租型）│1.證人許│
 │    │        │        │均不詳之集團成│        │                    │郁慧之證│
 │    │        │        │年成員冒用程潘│        │                    │述（見警│
 │    │        │        │雪枝名義填載亞│        │                    │卷一第11│
 │    │        │        │太電信行動電話│        │                    │頁至第13│
 │    │        │        │服務申請書，並│        │                    │頁；警卷│
 │    │        │        │將以不詳方式取│        │                    │二第1 頁│
 │    │        │        │得之程潘雪枝之│        │                    │至第11頁│
 │    │        │        │身分證及健保卡│        │                    │；偵卷第│
 │    │        │        │影本黏貼於申請│        │                    │158 頁反│
 │    │        │        │書上，再於前開│        │                    │面至第16│
 │    │        │        │申請書之申請人│        │                    │0 頁）  │
 │    │        │        │欄、立同意書人│        │                    │2.亞太電│
 │    │        │        │欄上偽造程潘雪│        │                    │信行動電│
 │    │        │        │枝之署名6 枚（│        │                    │話服務申│
 │    │        │        │含複寫4 枚）後│        │                    │請書（見│
 │    │        │        │，復將上開申請│        │                    │附件卷第│
 │    │        │        │書持至橘子通訊│        │                    │4 頁反面│
 │    │        │        │行向許郁慧（另│        │                    │至第5 頁│
 │    │        │        │經檢察官偵查中│        │                    │）      │
 │    │        │        │）申辦右列門號│        │                    │        │
 │    │        │        │。            │        │                    │        │
 ├──┤        ├────┼───────┼────┼──────────┼────│
 │126 │        │亞太電信│同上          │98.8 .24│0000000000（月租型）│1.證人許│
 │    │        │        │              │        │                    │郁慧之證│
 │    │        │        │              │        │                    │述（見警│
 │    │        │        │              │        │                    │卷一第11│
 │    │        │        │              │        │                    │頁至第13│
 │    │        │        │              │        │                    │頁；警卷│
 │    │        │        │              │        │                    │二第1 頁│
 │    │        │        │              │        │                    │至第11頁│
 │    │        │        │              │        │                    │；偵卷第│
 │    │        │        │              │        │                    │158 頁反│
 │    │        │        │              │        │                    │面至第16│
 │    │        │        │              │        │                    │0 頁）  │
 │    │        │        │              │        │                    │2.亞太電│
 │    │        │        │              │        │                    │信行動電│
 │    │        │        │              │        │                    │話服務申│
 │    │        │        │              │        │                    │請書（見│
 │    │        │        │              │        │                    │附件卷第│
 │    │        │        │              │        │                    │5 頁反面│
 │    │        │        │              │        │                    │至第6 頁│
 │    │        │        │              │        │                    │）      │
 ├──┼────┼────┼───────┼────┼──────────┼────┤
 │127 │侯慶章  │威寶電信│由真實姓名年籍│98年8 月│0000000000（預付卡）│1.證人許│
 │    │        │        │均不詳之集團成│間之某日│                    │郁慧之證│
 │    │        │        │年成員冒用侯慶│        │                    │述（見警│
 │    │        │        │章名義填載威寶│        │                    │卷一第11│
 │    │        │        │電信行動電話預│        │                    │頁至第13│
 │    │        │        │付卡服務申請書│        │                    │頁、警卷│
 │    │        │        │，並將以不詳方│        │                    │二第1 頁│
 │    │        │        │式取得侯慶章之│        │                    │至第11頁│
 │    │        │        │身分證及健保卡│        │                    │、偵卷第│
 │    │        │        │影本，就身分證│        │                    │158 頁反│
 │    │        │        │號碼部分變造為│        │                    │面至第16│
 │    │        │        │Ｚ000000000號（│        │                    │0 頁）  │
 │    │        │        │應為陳智明之身│        │                    │2.威寶電│
 │    │        │        │分證號碼）後，│        │                    │信行動電│
 │    │        │        │黏貼於申請書上│        │                    │話預付卡│
 │    │        │        │，再於前開申請│        │                    │服務申請│
 │    │        │        │書之申請人欄上│        │                    │書（見警│
 │    │        │        │偽造侯慶章之署│        │                    │卷二第26│
 │    │        │        │名3 枚（含複寫│        │                    │8 頁）  │
 │    │        │        │2 枚）後，復將│        │                    │3.個人基│
 │    │        │        │上開申請書持至│        │                    │本資料查│
 │    │        │        │橘子通訊行向許│        │                    │詢結果（│
 │    │        │        │郁慧（另經檢察│        │                    │見警卷二│
 │    │        │        │官偵查中）申辦│        │                    │第269 頁│
 │    │        │        │右列門號。    │        │                    │）      │
 └──┴────┴────┴───────┴────┴──────────┴────┘
附表二：
 ┌──┬────┬────┬───────┬────┬────┬─────────────────┐
 │編號│被害人  │電信公司│犯罪手法      │偽造日期│證據出處│ 主文欄                           │
 │    │        │        │              │        │        │                                  │
 ├──┼────┼────┼───────┼────┼────┼─────────────────┤
 │1   │張遠華  │威寶電信│由真實姓名年籍│98.8 .14│1.威寶電│鄭錦至共同犯偽造私文書罪，處有期徒│
 │    │        │        │均不詳之集團成│        │信行動電│刑肆月，扣案之威寶電信行動電話服務│
 │    │        │        │年成員冒用張遠│        │話服務申│申請書拾捌張（申請人為張遠華、簡源│
 │    │        │        │華名義填載威寶│        │請書（見│治、孫玉秋，含威寶電信聯、客戶存留│
 │    │        │        │電信行動電話服│        │附件卷第│聯、承辦單位聯），孫玉秋國民身分證│
 │    │        │        │務申請書，並冒│        │7 頁反面│影本貳張、孫玉秋健保卡影本貳張，均│
 │    │        │        │用羅坤城之名義│        │、第8 頁│沒收。                            │
 │    │        │        │為代辦人，於申│        │、第8 頁│                                  │
 │    │        │        │請書之申請人欄│        │反面）  │                                  │
 │    │        │        │偽造張遠華之署│        │        │                                  │
 │    │        │        │押3 枚（含複寫│        │        │                                  │
 │    │        │        │2 份）及於代辦│        │        │                                  │
 │    │        │        │人欄上偽造羅坤│        │        │                                  │
 │    │        │        │城之署名3 枚（│        │        │                                  │
 │    │        │        │含複寫2 份），│        │        │                                  │
 │    │        │        │但尚未將上開申│        │        │                                  │
 │    │        │        │請書持至電信門│        │        │                                  │
 │    │        │        │市申請。      │        │        │                                  │
 ├──┤        ├────┼───────┼────┼────┤                                  │
 │2   │        │威寶電信│同上          │98.8 .14│1.威寶電│                                  │
 │    │        │        │              │        │信行動電│                                  │
 │    │        │        │              │        │話服務申│                                  │
 │    │        │        │              │        │請書（見│                                  │
 │    │        │        │              │        │附件卷第│                                  │
 │    │        │        │              │        │9 頁反面│                                  │
 │    │        │        │              │        │、第10頁│                                  │
 │    │        │        │              │        │、第10頁│                                  │
 │    │        │        │              │        │反面）  │                                  │
 ├──┼────┼────┼───────┼────┼────┤                                  │
 │3   │簡源治  │威寶電信│由真實姓名年籍│98.8 .14│1.威寶電│                                  │
 │    │        │        │均不詳之集團成│        │信行動電│                                  │
 │    │        │        │年成員冒用簡源│        │話服務申│                                  │
 │    │        │        │治名義填載威寶│        │請書（見│                                  │
 │    │        │        │電信行動電話服│        │附件卷第│                                  │
 │    │        │        │務申請書，並冒│        │11頁反面│                                  │
 │    │        │        │用羅坤城之名義│        │、第12頁│                                  │
 │    │        │        │為代辦人，於申│        │、第12頁│                                  │
 │    │        │        │請書之申請人欄│        │反面）  │                                  │
 │    │        │        │偽造簡源治之署│        │        │                                  │
 │    │        │        │押3 枚（含複寫│        │        │                                  │
 │    │        │        │2 份）及於代辦│        │        │                                  │
 │    │        │        │人欄上偽造羅坤│        │        │                                  │
 │    │        │        │城之署名3 枚（│        │        │                                  │
 │    │        │        │含複寫2 份），│        │        │                                  │
 │    │        │        │但尚未將上開申│        │        │                                  │
 │    │        │        │請書持至電信門│        │        │                                  │
 │    │        │        │市申請。      │        │        │                                  │
 ├──┤        ├────┼───────┼────┼────┤                                  │
 │4   │        │威寶電信│同上          │98.8.14 │1.威寶電│                                  │
 │    │        │        │              │        │信行動電│                                  │
 │    │        │        │              │        │話服務申│                                  │
 │    │        │        │              │        │請書（見│                                  │
 │    │        │        │              │        │附件卷第│                                  │
 │    │        │        │              │        │13頁反面│                                  │
 │    │        │        │              │        │、第14頁│                                  │
 │    │        │        │              │        │、第14頁│                                  │
 │    │        │        │              │        │反面）  │                                  │
 ├──┼────┼────┼───────┼────┼────┤                                  │
 │5   │孫玉秋  │威寶電信│由真實姓名年籍│98.8 .14│1.威寶電│                                  │
 │    │        │        │均不詳之集團成│        │信行動電│                                  │
 │    │        │        │年成員冒用孫玉│        │話服務申│                                  │
 │    │        │        │秋名義填載威寶│        │請書（見│                                  │
 │    │        │        │電信行動電話服│        │附件卷第│                                  │
 │    │        │        │務申請書，並冒│        │16頁、第│                                  │
 │    │        │        │用羅坤城之名義│        │16頁反面│                                  │
 │    │        │        │為代辦人，於申│        │、第17頁│                                  │
 │    │        │        │請書之申請人欄│        │）      │                                  │
 │    │        │        │偽造孫玉秋之署│        │        │                                  │
 │    │        │        │押3 枚（含複寫│        │        │                                  │
 │    │        │        │2 份）及於代辦│        │        │                                  │
 │    │        │        │人欄上偽造羅坤│        │        │                                  │
 │    │        │        │城之署名3 枚（│        │        │                                  │
 │    │        │        │含複寫2 份），│        │        │                                  │
 │    │        │        │但尚未將上開申│        │        │                                  │
 │    │        │        │請書持至電信門│        │        │                                  │
 │    │        │        │市申請。      │        │        │                                  │
 ├──┤        ├────┼───────┼────┼────┤                                  │
 │6   │        │威寶電信│同上          │98.8 .14│1.威寶電│                                  │
 │    │        │        │              │        │信行動電│                                  │
 │    │        │        │              │        │話服務申│                                  │
 │    │        │        │              │        │請書（見│                                  │
 │    │        │        │              │        │附件卷第│                                  │
 │    │        │        │              │        │18頁、第│                                  │
 │    │        │        │              │        │18頁反面│                                  │
 │    │        │        │              │        │、第19頁│                                  │
 │    │        │        │              │        │、第19頁│                                  │
 │    │        │        │              │        │反面）  │                                  │
 └──┴────┴────┴───────┴────┴────┴─────────────────┘
附表三（無罪）：
 ┌──┬────┬────┬───────┬────┬──────────┐
 │編號│被害人  │電信公司│犯罪手法      │申請日期│申請門號            │
 │    │        │        │              │        │                    │
 ├──┼────┼────┼───────┼────┼──────────┤
 │1   │程潘雪枝│亞太電信│由真實姓名年籍│98.3 .6 │0000000000          │
 │    │        │        │均不詳之集團成│        │                    │
 │    │        │        │年成員冒用程潘│        │                    │
 │    │        │        │雪枝名義填載亞│        │                    │
 │    │        │        │太電信行動電話│        │                    │
 │    │        │        │服務申請書，並│        │                    │
 │    │        │        │將以不詳方式取│        │                    │
 │    │        │        │得之程潘雪枝之│        │                    │
 │    │        │        │身分證及健保卡│        │                    │
 │    │        │        │影本黏貼於申請│        │                    │
 │    │        │        │書上，再於前開│        │                    │
 │    │        │        │申請書之申請人│        │                    │
 │    │        │        │欄、立同意書人│        │                    │
 │    │        │        │欄上偽造程潘雪│        │                    │
 │    │        │        │枝之署名6 枚（│        │                    │
 │    │        │        │含複寫4 枚）後│        │                    │
 │    │        │        │，復將上開申請│        │                    │
 │    │        │        │書持至亞太電信│        │                    │
 │    │        │        │門市申辦右列門│        │                    │
 │    │        │        │號以撥打使用  │        │                    │
 ├──┤        ├────┼───────┼────┼──────────┤
 │2   │        │亞太電信│同上          │98.3 .6 │0000000000          │
 ├──┼────┼────┼───────┼────┼──────────┤
 │3   │高聖傑  │威寶電信│由真實姓名年籍│98.7 .8 │0000000000（預付卡）│
 │    │        │        │均不詳之集團成│        │                    │
 │    │        │        │年成員冒用高聖│        │                    │
 │    │        │        │傑名義填載威寶│        │                    │
 │    │        │        │電信行動電話預│        │                    │
 │    │        │        │付卡服務申請書│        │                    │
 │    │        │        │，並將以不詳方│        │                    │
 │    │        │        │式取得之高聖傑│        │                    │
 │    │        │        │之身分證及健保│        │                    │
 │    │        │        │卡影本黏貼於申│        │                    │
 │    │        │        │請書上，再於前│        │                    │
 │    │        │        │開申請書之申請│        │                    │
 │    │        │        │人欄上偽造高聖│        │                    │
 │    │        │        │傑之署名3 枚（│        │                    │
 │    │        │        │含複寫2 枚）後│        │                    │
 │    │        │        │，復將上開申請│        │                    │
 │    │        │        │書持至橘子通訊│        │                    │
 │    │        │        │行向許郁慧申辦│        │                    │
 │    │        │        │右列門號以撥打│        │                    │
 │    │        │        │使用          │        │                    │
 ├──┼────┼────┼───────┼────┼──────────┤
 │4   │武彥德  │威寶電信│由真實姓名年籍│98.7 .8 │0000000000（預付卡）│
 │    │        │        │均不詳之集團成│        │                    │
 │    │        │        │年成員冒用武彥│        │                    │
 │    │        │        │德名義填載威寶│        │                    │
 │    │        │        │電信行動電話預│        │                    │
 │    │        │        │付卡服務申請書│        │                    │
 │    │        │        │，並將以不詳方│        │                    │
 │    │        │        │式取得之武彥德│        │                    │
 │    │        │        │之身分證及駕照│        │                    │
 │    │        │        │影本黏貼於申請│        │                    │
 │    │        │        │書上，再於前開│        │                    │
 │    │        │        │申請書之申請人│        │                    │
 │    │        │        │欄上偽造武彥德│        │                    │
 │    │        │        │之署名3 枚（含│        │                    │
 │    │        │        │複寫2 枚）後，│        │                    │
 │    │        │        │復將上開申請書│        │                    │
 │    │        │        │持至橘子通訊行│        │                    │
 │    │        │        │向許郁慧申辦右│        │                    │
 │    │        │        │列門號以撥打使│        │                    │
 │    │        │        │用            │        │                    │
 ├──┼────┼────┼───────┼────┼──────────┤
 │5   │鐘雅慧  │威寶電信│由真實姓名年籍│98.7 .8 │0000000000（預付卡）│
 │    │        │        │均不詳之集團成│        │                    │
 │    │        │        │年成員冒用鐘雅│        │                    │
 │    │        │        │慧名義填載威寶│        │                    │
 │    │        │        │電信行動電話預│        │                    │
 │    │        │        │付卡服務申請書│        │                    │
 │    │        │        │，並將以不詳方│        │                    │
 │    │        │        │式取得之鐘雅慧│        │                    │
 │    │        │        │之身分證及駕照│        │                    │
 │    │        │        │影本黏貼於申請│        │                    │
 │    │        │        │書上，再於前開│        │                    │
 │    │        │        │申請書之申請人│        │                    │
 │    │        │        │欄上偽造鐘雅慧│        │                    │
 │    │        │        │之署名1 枚後，│        │                    │
 │    │        │        │復將上開申請書│        │                    │
 │    │        │        │持至橘子通訊行│        │                    │
 │    │        │        │向許郁慧申辦右│        │                    │
 │    │        │        │列門號以撥打使│        │                    │
 │    │        │        │用            │        │                    │
 ├──┼────┼────┼───────┼────┼──────────┤
 │6   │馮美君  │威寶電信│由真實姓名年籍│98.7 .8 │0000000000（預付卡）│
 │    │        │        │均不詳之集團成│        │                    │
 │    │        │        │年成員冒用馮美│        │                    │
 │    │        │        │君名義填載威寶│        │                    │
 │    │        │        │電信行動電話預│        │                    │
 │    │        │        │付卡服務申請書│        │                    │
 │    │        │        │，並將以不詳方│        │                    │
 │    │        │        │式取得之馮美君│        │                    │
 │    │        │        │之身分證及健保│        │                    │
 │    │        │        │卡影本黏貼於申│        │                    │
 │    │        │        │請書上，再於前│        │                    │
 │    │        │        │開申請書之申請│        │                    │
 │    │        │        │人欄上偽造馮美│        │                    │
 │    │        │        │君之署名3 枚（│        │                    │
 │    │        │        │含複寫2 枚）後│        │                    │
 │    │        │        │，復將上開申請│        │                    │
 │    │        │        │書持至橘子通訊│        │                    │
 │    │        │        │行向許郁慧申辦│        │                    │
 │    │        │        │右列門號以撥打│        │                    │
 │    │        │        │使用          │        │                    │
 ├──┼────┼────┼───────┼────┼──────────┤
 │7   │謝榮金  │威寶電信│由真實姓名年籍│98.7 .14│0000000000（預付卡）│
 │    │        │        │均不詳之集團成│        │                    │
 │    │        │        │年成員冒用謝榮│        │                    │
 │    │        │        │金名義填載威寶│        │                    │
 │    │        │        │電信行動電話預│        │                    │
 │    │        │        │付卡服務申請書│        │                    │
 │    │        │        │，並將以不詳方│        │                    │
 │    │        │        │式取得之謝榮金│        │                    │
 │    │        │        │之身分證及護照│        │                    │
 │    │        │        │影本黏貼於申請│        │                    │
 │    │        │        │書上，再於前開│        │                    │
 │    │        │        │申請書之申請人│        │                    │
 │    │        │        │欄上偽造謝榮金│        │                    │
 │    │        │        │之署名3 枚（含│        │                    │
 │    │        │        │複寫2 枚）後，│        │                    │
 │    │        │        │復將上開申請書│        │                    │
 │    │        │        │持至橘子通訊行│        │                    │
 │    │        │        │向許郁慧申辦右│        │                    │
 │    │        │        │列門號以撥打使│        │                    │
 │    │        │        │用            │        │                    │
 ├──┼────┼────┼───────┼────┼──────────┤
 │8   │王至楷  │遠傳電信│由真實姓名年籍│96.10.10│0000000000（月租型）│
 │    │        │        │均不詳之集團成│        │                    │
 │    │        │        │年成員冒用王至│        │                    │
 │    │        │        │楷名義填載遠傳│        │                    │
 │    │        │        │電信行動電話服│        │                    │
 │    │        │        │務申請書，並將│        │                    │
 │    │        │        │以不詳方式取得│        │                    │
 │    │        │        │之王至楷之身分│        │                    │
 │    │        │        │證影本黏貼於申│        │                    │
 │    │        │        │請書上，再於前│        │                    │
 │    │        │        │開申請書之申請│        │                    │
 │    │        │        │人欄上偽造王至│        │                    │
 │    │        │        │楷之署名12枚（│        │                    │
 │    │        │        │含複寫8 枚）後│        │                    │
 │    │        │        │，復將上開申請│        │                    │
 │    │        │        │書持向遠傳電信│        │                    │
 │    │        │        │門市人員申辦右│        │                    │
 │    │        │        │列門號以撥打使│        │                    │
 │    │        │        │用            │        │                    │
 └──┴────┴────┴───────┴────┴──────────┘
附表四
┌──┬────────┬──────────────────────┐
│編號│犯罪事實編號    │ 主文                                       │
├──┼────────┼──────────────────────┤
│1   │附表一編號1 、3 │鄭錦至共同犯行使偽造私文書罪，處有期徒刑捌月│
│    │至10、25        │，扣案門號0000000000號行動電話（含│
│    │                │SIM 卡）壹支；行動電話服務申請書上偽造「余欣│
│    │                │美」、「游國宗」、「王同龍」、「徐聖安」、「│
│    │                │陳明松」、「陳美欣」、「簡以瑋」、「王以江」│
│    │                │、「莊國宗」、「羅坤城」之署名各參枚，均沒收│
│    │                │。                                          │
├──┼────────┼──────────────────────┤
│2   │附表一編號11    │鄭錦至共同犯行使偽造私文書罪，處有期徒刑貳月│
│    │                │，扣案門號0000000000號行動電話（含│
│    │                │SIM 卡）壹支；行動電話服務申請書上偽造「謝明│
│    │                │禹」之署名參枚，均沒收。                    │
├──┼────────┼──────────────────────┤
│3   │附表一編號12、16│鄭錦至共同犯行使偽造私文書罪，處有期徒刑陸月│
│    │至19            │，扣案門號0000000000號行動電話（含│
│    │                │SIM 卡）壹支；行動電話服務申請書上偽造「謝明│
│    │                │禹」、「嚴德秀」、「石銓」、「陳宏偉」、「林│
│    │                │金張」之署名各參枚，均沒收。                │
├──┼────────┼──────────────────────┤
│4   │附表一編號20、21│鄭錦至共同犯行使偽造私文書罪，處有期徒刑肆月│
│    │                │，扣案門號0000000000號行動電話（含│
│    │                │SIM 卡）壹支；行動電話服務申請書上偽造「陳清│
│    │                │俊」之署名陸枚，均沒收。                    │
├──┼────────┼──────────────────────┤
│5   │附表一編號22    │鄭錦至共同犯行使偽造私文書罪，處有期徒刑貳月│
│    │                │，扣案門號0000000000號行動電話（含│
│    │                │SIM 卡）壹支；行動電話服務申請書上偽造「林金│
│    │                │張」之署名參枚，均沒收。                    │
├──┼────────┼──────────────────────┤
│6   │附表一編號23、24│鄭錦至共同犯行使偽造私文書罪，處有期徒刑肆月│
│    │                │，扣案門號0000000000號行動電話（含│
│    │                │SIM 卡）壹支；行動電話服務申請書上偽造「羅坤│
│    │                │城」之署名陸枚，均沒收。                    │
├──┼────────┼──────────────────────┤
│7   │附表一編號26、32│鄭錦至共同犯行使偽造私文書罪，處有期徒刑肆月│
│    │                │，扣案門號0000000000號行動電話（含│
│    │                │SIM 卡）壹支；行動電話服務申請書上偽造「侯慶│
│    │                │章」、「劉清秒」之署名各參枚，均沒收。      │
├──┼────────┼──────────────────────┤
│8   │附表一編號27、28│鄭錦至共同犯行使偽造私文書罪，處有期徒刑肆月│
│    │                │，扣案門號0000000000號行動電話（含│
│    │                │SIM 卡）壹支；行動電話服務申請書上偽造「許仕│
│    │                │毓」之署名拾貳枚，均沒收。                  │
├──┼────────┼──────────────────────┤
│9   │附表一2 、29至31│鄭錦至共同犯行使偽造私文書罪，處有期徒刑陸月│
│    │、33至35        │，扣案門號0000000000號行動電話（含│
│    │                │SIM 卡）壹支；行動電話服務申請書上偽造「余欣│
│    │                │美」、「曾子齊」、「侯慶章」、「劉清秒」、「│
│    │                │許碩輝」之署名各參枚，「石銓」之署名陸枚，均│
│    │                │沒收。                                      │
├──┼────────┼──────────────────────┤
│10  │附表一編號36、37│鄭錦至共同犯行使偽造私文書罪，處有期徒刑肆月│
│    │                │，扣案門號0000000000號行動電話（含│
│    │                │SIM 卡）壹支；行動電話服務申請書上偽造「鍾德│
│    │                │弘」、「陳莉玲」之署名各參枚，均沒收。      │
├──┼────────┼──────────────────────┤
│11  │附表一編號13、38│鄭錦至共同犯行使偽造私文書罪，處有期徒刑肆月│
│    │、39            │，扣案門號0000000000號行動電話（含│
│    │                │SIM 卡）壹支；行動電話服務申請書上偽造「謝明│
│    │                │禹」之署名參枚、「范淯勝」之署名陸枚，均沒收│
│    │                │。                                          │
├──┼────────┼──────────────────────┤
│12  │附表一編號40、43│鄭錦至共同犯行使偽造私文書罪，處有期徒刑肆月│
│    │                │，扣案門號0000000000號行動電話（含│
│    │                │SIM 卡）壹支；行動電話服務申請書上偽造「黃有│
│    │                │億」、「林俊諺」之署名各玖枚，均沒收。      │
├──┼────────┼──────────────────────┤
│13  │附表一編號42、44│鄭錦至共同犯行使偽造私文書罪，處有期徒刑肆月│
│    │、46、91、124   │，扣案門號0000000000號行動電話（含│
│    │                │SIM 卡）壹支；行動電話服務申請書上偽造「黃有│
│    │                │億」、「林俊諺」、「葉美纓」、「楊國輝」、「│
│    │                │林揚智」之署名各參枚；楊國輝之身分證、健保卡│
│    │                │影本各貳張，均沒收。                        │
├──┼────────┼──────────────────────┤
│14  │附表一編號45、47│鄭錦至共同犯行使偽造私文書罪，處有期徒刑肆月│
│    │49、50          │，扣案門號0000000000號行動電話（含│
│    │                │SIM 卡）壹支；行動電話服務申請書上偽造「葉美│
│    │                │纓」之署名拾捌枚，均沒收。                  │
├──┼────────┼──────────────────────┤
│15  │附表一編號48    │鄭錦至共同犯行使偽造私文書罪，處有期徒刑參月│
│    │                │，扣案門號0000000000號行動電話（含│
│    │                │SIM 卡）壹支；行動電話服務申請書上偽造「葉美│
│    │                │纓」之署名玖枚、「羅坤城」之署名參枚，均沒收│
│    │                │。                                          │
├──┼────────┼──────────────────────┤
│16  │附表一編號51至54│鄭錦至共同犯行使偽造私文書罪，處有期徒刑肆月│
│    │                │，扣案門號0000000000號行動電話（含│
│    │                │SIM 卡）壹支；行動電話服務申請書上偽造「張健│
│    │                │明」之署名伍枚、「林宗輝」之署名陸枚；扣案之│
│    │                │威寶電信行動電話服務申請書客戶留存聯（門號○│
│    │                │000000000）壹張，均沒收。          │
├──┼────────┼──────────────────────┤
│17  │附表一編號55、58│鄭錦至共同犯行使偽造私文書罪，處有期徒刑肆月│
│    │、61            │，扣案門號0000000000號行動電話（含│
│    │                │SIM 卡）壹支；行動電話服務申請書上偽造「林宗│
│    │                │輝」、「謝世寶」、「林世清」之署名各參枚，均│
│    │                │沒收。                                      │
├──┼────────┼──────────────────────┤
│18  │附表一編號56、57│鄭錦至共同犯行使偽造私文書罪，處有期徒刑陸月│
│    │、59、60、74    │，扣案門號0000000000號行動電話（含│
│    │                │SIM 卡）壹支；行動電話服務申請書上偽造「謝世│
│    │                │寶」、「林世清」之署名各陸枚、「曾寶鳳」之署│
│    │                │名參枚，均沒收。                            │
├──┼────────┼──────────────────────┤
│19  │附表一編號85、10│鄭錦至共同犯行使偽造私文書罪，處有期徒刑肆月│
│    │1               │，扣案門號0000000000號行動電話（含│
│    │                │SIM 卡）壹支；行動電話服務申請書上偽造「黃雅│
│    │                │琪」、「李隆志」之署名各參枚；李隆志身分證、│
│    │                │健保卡影本各貳張，均沒收。                  │
├──┼────────┼──────────────────────┤
│20  │附表一編號62至67│鄭錦至共同犯行使偽造私文書罪，處有期徒刑陸月│
│    │                │，扣案門號0000000000號行動電話（含│
│    │                │SIM 卡）壹支；行動電話服務申請書上偽造「呂麒│
│    │                │」之署名陸枚、「王信富」之署名貳拾壹枚、「羅│
│    │                │坤城」之署名參拾參枚、「詹竣富」之署名拾貳枚│
│    │                │，均沒收。                                  │
├──┼────────┼──────────────────────┤
│21  │附表一編號68、69│鄭錦至共同犯行使偽造私文書罪，處有期徒刑肆月│
│    │                │，扣案門號0000000000號行動電話（含│
│    │                │SIM 卡）壹支；行動電話服務申請書上偽造「陳德│
│    │                │方」、「羅坤城」之署名各陸枚，均沒收。      │
├──┼────────┼──────────────────────┤
│22  │附表一編號41、70│鄭錦至共同犯行使偽造私文書罪，處有期徒刑肆月│
│    │、71            │，扣案門號0000000000號行動電話（含│
│    │                │SIM 卡）壹支；扣案門號0000000000號│
│    │                │、門號0000000000號之SIM 卡各壹個；│
│    │                │威寶電信行動電話服務申請書客戶留存聯（門號○│
│    │                │000000000號、門號000000000│
│    │                │○號）各壹張；行動電話服務申請書上偽造「黃有│
│    │                │億」之署名貳枚、「張政介」、「羅坤城」之署名│
│    │                │伍枚，均沒收。                              │
├──┼────────┼──────────────────────┤
│23  │附表一編號72、73│鄭錦至共同犯行使偽造私文書罪，處有期徒刑肆月│
│    │、75、76        │，扣案門號0000000000號行動電話（含│
│    │                │SIM 卡）壹支；行動電話服務申請書上偽造「曾寶│
│    │                │鳳」、「羅坤城」、「許傳華」、「詹竣富」之署│
│    │                │名各拾貳枚，均沒收。                        │
├──┼────────┼──────────────────────┤
│24  │附表一編號79、95│鄭錦至共同犯行使偽造私文書罪，處有期徒刑陸月│
│    │、96、99、100 、│，扣案門號0000000000號行動電話（含│
│    │104             │SIM 卡）壹支；扣案林祖丕之身分證、健保卡影本│
│    │                │各貳張；扣案門號0000000000號、門號│
│    │                │0000000000號、門號00000000│
│    │                │○九號之SIM 卡各壹個；威寶電信行動電話服務申│
│    │                │請書客戶留存聯（門號0000000000號、│
│    │                │門號0000000000號、門號○九七三○九│
│    │                │四一○九號）各壹張；行動電話服務申請書上偽造│
│    │                │「林祖丕」之署名捌枚、「李隆志」之署名拾枚、│
│    │                │「羅坤城」之署名拾捌枚，「王吉鵬」、「吳宏志│
│    │                │」之署名各參枚，均沒收。                    │
├──┼────────┼──────────────────────┤
│25  │附表一編號77、80│鄭錦至共同犯行使變造國民身分證罪，處有期徒刑│
│    │至83            │陸月，扣案門號0000000000號行動電話│
│    │                │（含SIM 卡）壹支；扣案門號000000000│
│    │                │○號、門號0000000000號、門號○九八│
│    │                │0000000號、門號0000000000號│
│    │                │、門號0000000000號之SIM 卡各壹個；│
│    │                │威寶電信行動電話服務申請書客戶留存聯（門號○│
│    │                │000000000號、門號000000000│
│    │                │○號、門號0000000000號、○九八六五│
│    │                │四九七七○號）各壹張；行動電話服務申請書上偽│
│    │                │造「王吉鵬」之署名參枚、「羅坤城」之署名拾壹│
│    │                │枚、「周玉鳳」、「黃雅琪」之署名各肆枚，均沒│
│    │                │收。                                        │
├──┼────────┼──────────────────────┤
│26  │附表一編號78、86│鄭錦至共同犯行使偽造私文書罪，處有期徒刑肆月│
│    │                │，扣案門號0000000000號行動電話（含│
│    │                │SIM 卡）壹支；扣案門號0000000000號│
│    │                │之SIM 卡壹個；威寶電信行動電話服務申請書客戶│
│    │                │留存聯（門號0000000000）壹張；行動│
│    │                │電話服務申請書上偽造「王吉鵬」之署名肆枚、「│
│    │                │羅坤城」之署名拾枚、「吳瑞棠」之署名陸枚，均│
│    │                │沒收。                                      │
├──┼────────┼──────────────────────┤
│27  │附表一編號84    │鄭錦至共同犯行使偽造私文書罪，處有期徒刑貳月│
│    │                │，扣案門號0000000000號行動電話（含│
│    │                │SIM 卡）壹支；行動電話服務申請書上偽造「黃雅│
│    │                │琪」之署名參枚，均沒收。                    │
├──┼────────┼──────────────────────┤
│28  │附表一編號87至90│鄭錦至共同犯行使偽造私文書罪，處有期徒刑捌月│
│    │、92至94、97、98│，扣案門號0000000000號行動電話（含│
│    │、106           │SIM 卡）壹支；扣案之陳致均、楊國輝、林祖丕、│
│    │                │李隆志身分證、健保卡影本各貳張、行動電話服務│
│    │                │申請書上偽造「陳致均」之署名玖枚、「莊博文」│
│    │                │之署名拾貳枚、「楊國輝」、「李隆志」之署名各│
│    │                │拾捌枚、「林祖丕」之署名貳拾壹枚、「羅坤城」│
│    │                │之署名柒拾伍枚，均沒收。                    │
├──┼────────┼──────────────────────┤
│29  │附表一編號102 、│鄭錦至共同犯行使偽造私文書罪，處有期徒刑肆月│
│    │103             │，扣案門號0000000000號行動電話（含│
│    │                │SIM 卡）壹支；行動電話服務申請書上偽造「吳宏│
│    │                │志」、「羅坤城」之署名各陸枚，均沒收。      │
├──┼────────┼──────────────────────┤
│30  │附表一編號105   │鄭錦至共同犯行使偽造私文書罪，處有期徒刑肆月│
│    │                │，扣案門號0000000000號行動電話（含│
│    │                │SIM 卡）壹支；扣案陳致均之身分證、健保卡影本│
│    │                │各貳張；行動電話服務申請書上偽造「陳致均」、│
│    │                │、「羅坤城」之署名各玖枚，均沒收。          │
├──┼────────┼──────────────────────┤
│31  │附表一編號107 至│鄭錦至共同犯行使偽造私文書罪，處有期徒刑肆月│
│    │110             │，扣案門號0000000000號行動電話（含│
│    │                │SIM 卡）壹支；扣案門號0000000000號│
│    │                │、門號0000000000號之SIM 卡各壹個；│
│    │                │行動電話服務申請書上偽造「簡源治」之署名陸枚│
│    │                │、「孫玉秋」之署名拾捌枚，均沒收。          │
├──┼────────┼──────────────────────┤
│32  │附表一編號14    │鄭錦至共同犯行使偽造私文書罪，處有期徒刑肆月│
│    │                │，扣案門號0000000000號行動電話（含│
│    │                │SIM 卡）壹支；行動電話服務申請書上偽造「謝明│
│    │                │禹」之署名參枚，均沒收。                    │
├──┼────────┼──────────────────────┤
│33  │附表一編號111 、│鄭錦至共同犯行使偽造私文書罪，處有期徒刑肆月│
│    │112 、115       │，扣案門號0000000000號行動電話（含│
│    │                │SIM 卡）壹支；扣案門號0000000000號│
│    │                │、門號0000000000號、門號○九八○三│
│    │                │六六九五四號之SIM 卡各壹個；亞太電信行動電話│
│    │                │服務申請書客戶留存聯（門號000000000│
│    │                │四號、門號0000000000號、門號○九八│
│    │                │0000000號）各壹張；行動電話服務申請書│
│    │                │上偽造「黃美玲」之署名肆枚、「江麗華」之署名│
│    │                │貳枚，均沒收。                              │
├──┼────────┼──────────────────────┤
│34  │附表一編號113 、│鄭錦至共同犯行使偽造私文書罪，處有期徒刑肆月│
│    │114             │，扣案門號0000000000號行動電話（含│
│    │                │SIM 卡）壹支；扣案門號0000000000號│
│    │                │、門號0000000000號之SIM 卡各壹個；│
│    │                │行動電話服務申請書上偽造「黃美玲」、「江麗華│
│    │                │」之署名參枚，均沒收。                      │
├──┼────────┼──────────────────────┤
│35  │附表一編號15、  │鄭錦至共同犯行使偽造私文書罪，處有期徒刑陸月│
│    │116 至119       │，扣案門號0000000000號行動電話（含│
│    │                │SIM 卡）壹支；扣案門號0000000000號│
│    │                │之SIM 卡各壹個；亞太電信行動電話服務申請書客│
│    │                │戶留存聯（門號0000000000號）壹張；│
│    │                │行動電話服務申請書上偽造「謝明禹」之署名肆枚│
│    │                │、「楊福義」之署名拾貳枚、「楊神秘」之署名陸│
│    │                │枚，均沒收。                                │
├──┼────────┼──────────────────────┤
│36  │附表一編號120 、│鄭錦至共同犯行使偽造私文書罪，處有期徒刑肆月│
│    │121             │，扣案門號0000000000號行動電話（含│
│    │                │SIM 卡）壹支；行動電話服務申請書上偽造「曾博│
│    │                │昌」之署名玖枚，均沒收。                    │
├──┼────────┼──────────────────────┤
│37  │附表一編號122 、│鄭錦至共同犯行使偽造私文書罪，處有期徒刑肆月│
│    │123 、125、126  │，扣案門號0000000000號行動電話（含│
│    │                │SIM 卡）壹支；行動電話服務申請書上偽造「林揚│
│    │                │智」、「程潘雪枝」之署名各拾貳枚，均沒收。  │
├──┼────────┼──────────────────────┤
│38  │附表一編號127   │鄭錦至共同犯行使偽造私文書罪，處有期徒刑貳月│
│    │                │，扣案門號0000000000號行動電話（含│
│    │                │SIM 卡）壹支；行動電話服務申請書上偽造「侯慶│
│    │                │章」之署名參枚，均沒收。                    │
└──┴────────┴──────────────────────┘